---
title: "linfoma1"
author: "Jeronimo Parra"
date: "3/7/2023"
output: html_document
---



##Pretratamiento




```{r Pretratamiento}

#URL sinergia : https://www.ncbi.nlm.nih.gov/pmc/articles/PMC8609447/

#Fastqc

#install.packages("fastqcr")
#library("fastqcr")
#qc.dir <- system.file("fastqc_results""," package = "fastqcr")
#qc.file <- system.file("fastqc_results "S1_fastqc.zip", package = "fastqcr")
#qc_report(qc.file, result.file = "one-sample-report",interpret = TRUE)
#qc_report("/Users/jparra/Documents/Gael/BTKSinergy/X204SC23021238-Z01-F001_01/01.RawData/UPN1/", result.file = #"one-sample-report",interpret = TRUE)
#fastqc(fq.dir = "/Users/jparra/Documents/Gael/BTKSinergy/X204SC23021238-Z01-F001_01/01.RawData/UPN1/", # FASTQ files #directory
#       qc.dir = "/Users/jparra/Documents/Gael/BTKSinergy/X204SC23021238-Z01-F001_01/01.RawData/UPN1/result", # Results #direcory
#       threads = 4                    # Number of threads
#       )


#No funciona en windows: Error in .check_if_unix() : Unix system (MAC OSX or Linux) required.



```





## Loading and processing data from Salmon



```{r Loading}



#5. Load data
countsUPN1 <- read.csv("/Users/jparra/Documents/Gael/BTKSinergy/salmon/quants/UPN1_quant/quant.sf",sep = "\t")
countsUPN2 <- read.csv("/Users/jparra/Documents/Gael/BTKSinergy/salmon/quants/UPN2_quant/quant.sf",sep = "\t")
countsUPN3 <- read.csv("/Users/jparra/Documents/Gael/BTKSinergy/salmon/quants/UPN3_quant/quant.sf",sep = "\t")
countsUPN4 <- read.csv("/Users/jparra/Documents/Gael/BTKSinergy/salmon/quants/UPN4_quant/quant.sf",sep = "\t")
countsUPN5 <- read.csv("/Users/jparra/Documents/Gael/BTKSinergy/salmon/quants/UPN5_quant/quant.sf",sep = "\t")
countsUPN6 <- read.csv("/Users/jparra/Documents/Gael/BTKSinergy/salmon/quants/UPN6_quant/quant.sf",sep = "\t")
countsUPNRES1 <- read.csv("/Users/jparra/Documents/Gael/BTKSinergy/salmon/quants/UPNRES1_quant/quant.sf",sep = "\t")
countsUPNRES2 <- read.csv("/Users/jparra/Documents/Gael/BTKSinergy/salmon/quants/UPNRES2_quant/quant.sf",sep = "\t")
countsUPNRES3 <- read.csv("/Users/jparra/Documents/Gael/BTKSinergy/salmon/quants/UPNRES3_quant/quant.sf",sep = "\t")
countsUPNRES4 <- read.csv("/Users/jparra/Documents/Gael/BTKSinergy/salmon/quants/UPNRES4_quant/quant.sf",sep = "\t")
countsUPNRES5 <- read.csv("/Users/jparra/Documents/Gael/BTKSinergy/salmon/quants/UPNRES5_quant/quant.sf",sep = "\t")
countsUPNRES6 <- read.csv("/Users/jparra/Documents/Gael/BTKSinergy/salmon/quants/UPNRES6_quant/quant.sf",sep = "\t")
countsREC1 <- read.csv("/Users/jparra/Documents/Gael/BTKSinergy/salmon/quants/REC1_quant/quant.sf",sep = "\t")
countsREC2 <- read.csv("/Users/jparra/Documents/Gael/BTKSinergy/salmon/quants/REC2_quant/quant.sf",sep = "\t")
countsREC3 <- read.csv("/Users/jparra/Documents/Gael/BTKSinergy/salmon/quants/REC3_quant/quant.sf",sep = "\t")
countsREC4 <- read.csv("/Users/jparra/Documents/Gael/BTKSinergy/salmon/quants/REC4_quant/quant.sf",sep = "\t")
countsREC5 <- read.csv("/Users/jparra/Documents/Gael/BTKSinergy/salmon/quants/REC5_quant/quant.sf",sep = "\t")
countsREC6 <- read.csv("/Users/jparra/Documents/Gael/BTKSinergy/salmon/quants/REC6_quant/quant.sf",sep = "\t")
countsJEKO1 <- read.csv("/Users/jparra/Documents/Gael/BTKSinergy/salmon/quants/JEKO1_quant/quant.sf",sep = "\t")
countsJEKO2 <- read.csv("/Users/jparra/Documents/Gael/BTKSinergy/salmon/quants/JEKO2_quant/quant.sf",sep = "\t")
countsJEKO3 <- read.csv("/Users/jparra/Documents/Gael/BTKSinergy/salmon/quants/JEKO3_quant/quant.sf",sep = "\t")
countsJEKO4 <- read.csv("/Users/jparra/Documents/Gael/BTKSinergy/salmon/quants/JEKO4_quant/quant.sf",sep = "\t")
countsJEKO5 <- read.csv("/Users/jparra/Documents/Gael/BTKSinergy/salmon/quants/JEKO5_quant/quant.sf",sep = "\t")
countsJEKO6 <- read.csv("/Users/jparra/Documents/Gael/BTKSinergy/salmon/quants/JEKO6_quant/quant.sf",sep = "\t")
countsMINO1 <- read.csv("/Users/jparra/Documents/Gael/BTKSinergy/salmon/quants/MINO1_quant/quant.sf",sep = "\t")
countsMINO2 <- read.csv("/Users/jparra/Documents/Gael/BTKSinergy/salmon/quants/MINO2_quant/quant.sf",sep = "\t")
countsMINO3 <- read.csv("/Users/jparra/Documents/Gael/BTKSinergy/salmon/quants/MINO3_quant/quant.sf",sep = "\t")


countsFinal<- c()
countsFinal <- cbind(as.integer(countsUPN1$NumReads),as.integer(countsUPN2$NumReads),as.integer(countsUPN3$NumReads),as.integer(countsUPN4$NumReads),as.integer(countsUPN5$NumReads),as.integer(countsUPN6$NumReads),as.integer(countsUPNRES1$NumReads),as.integer(countsUPNRES2$NumReads),as.integer(countsUPNRES3$NumReads),as.integer(countsUPNRES4$NumReads),as.integer(countsUPNRES5$NumReads),as.integer(countsUPNRES6$NumReads),as.integer(countsREC1$NumReads),as.integer(countsREC2$NumReads),as.integer(countsREC3$NumReads),as.integer(countsREC4$NumReads),as.integer(countsREC5$NumReads),as.integer(countsREC6$NumReads),as.integer(countsJEKO1$NumReads),as.integer(countsJEKO2$NumReads),as.integer(countsJEKO3$NumReads),as.integer(countsJEKO4$NumReads),as.integer(countsJEKO5$NumReads),as.integer(countsJEKO6$NumReads),as.integer(countsMINO1$NumReads),as.integer(countsMINO2$NumReads),as.integer(countsMINO3$NumReads))

rownames(countsFinal) <- countsUPN1$Name
colnames(countsFinal) <- c("UPN1","UPN2","UPN3","UPN4","UPN5","UPN6","UPNRES1","UPNRES2","UPNRES3","UPNRES4","UPNRES5","UPNRES6","REC1","REC2","REC3","REC4","REC5","REC6","JEKO1","JEKO2","JEKO3","JEKO4","JEKO5","JEKO6","MINO1","MINO2","MINO3")


#write.table(countsFinal, file="/Users/jparra/Documents/Gael/BTKSinergy/countsFinalAll.csv", sep=",", row.names=TRUE, col.names=TRUE)

countsFinal <- read.csv("/Users/jparra/Documents/Gael/BTKSinergy/countsFinalAll.csv", sep = ",")
meta <- read.csv("/Users/jparra/Documents/Gael/BTKSinergy/metadata_onconova.csv", row.names = 1)


```





```{r biomaRt}

countsFinal <- read.csv("/Users/jparra/Documents/Gael/BTKSinergy/countsFinalAll.csv", sep = ",")
meta <- read.csv("/Users/jparra/Documents/Gael/BTKSinergy/metadata_onconova.csv", row.names = 1)

library(biomaRt)
 listMarts()
listMarts(mart = NULL, host="www.ensembl.org", path="/biomart/martservice", port=80, includeHosts = FALSE, archive=FALSE, verbose = FALSE)

mart <- useMart(biomart = "ensembl", dataset = "hsapiens_gene_ensembl")

x <- strsplit(rownames(countsFinal), ".", fixed=T)

y<- c()
for (i in 1:194142) {
  #print(i)
  y[i] <- x[[i]][1]
}

#listAttributes(mart)
IDs <- getBM(attributes = c("ensembl_transcript_id","hgnc_symbol","hgnc_id","transcript_is_canonical","definition_1006"),
                 filters = "ensembl_transcript_id", values = y,mart = mart) # Obtengo duplicados

IDs2 <- getBM(attributes = c("ensembl_transcript_id","hgnc_symbol","hgnc_id","transcript_is_canonical","definition_1006","description"),
                 filters = "ensembl_transcript_id", values = y,mart = mart) # Obtengo duplicados
IDs$hgnc_id <- gsub("HGNC:", "", IDs$hgnc_id)

IDsCanonical <- IDs[IDs$transcript_is_canonical %in% "1",]
# IDs[IDs$ensembl_transcript_id %in% "ENST00000612067",] Esta duplicado, perdemos un nombre de gen en este transcrito, en total 9.

#IDsUnique <- IDs[!duplicated(IDs$ensembl_transcript_id),]  #Elimino duplicados

#countsFinalCNvsONCO <- as.data.frame(countsFinalCNvsONCO)

#countsFinalCNvsONCO$TRANSCRIPT_ID  <-   IDs$ensembl_transcript_id[match(rownames(countsFinalCNvsONCO) , IDs$ensembl_transcript_id) ]

#countsFinalCNvsONCO$GENES  <-   IDs$hgnc_symbol[match(y ,IDs$ensembl_transcript_id)]

#Asigno nombre a todos los transcritos menos 7352. 194142 - 7352 = 186790. Antes solo asignaba 30.000, por lo tanto mucho mejor.

#Contiene canonica
#names[grepl("canonica", names, fixed=TRUE)]

listAttributes(mart)

IDs <- getBM(attributes = c("ensembl_transcript_id","hgnc_symbol","hgnc_id","transcript_is_canonical","uniprot_sptrembl"),
                 filters = "ensembl_transcript_id", values = y,mart = mart) # Obtengo duplicados


IDs[IDs$hgnc_symbol %in% "CAMK1D",]






#uniprot
 listMarts()
uniProt <- useMart(biomart = "uniprot_mart", dataset = "uniprot")

getBM(attributes = c ("name", "go_id", "go_name"), values = "E9HCD7", filter = "accession", mart = uniProt)


#-Sinergia con jeko rec
#-geo2R
#-Kegg



uniProt <- useMart(biomart = "ENSEMBL_MART_ENSEMBL", dataset = "hsapiens_gene_ensembl")
listAttributes(mart)


IDs <- getBM(attributes = c("ensembl_transcript_id","hgnc_symbol","hgnc_id","transcript_is_canonical"),
                 filters = "ensembl_transcript_id", values = y,mart = mart)



IDs <- getBM(attributes = c("ensembl_transcript_id","hgnc_symbol","hgnc_id","transcript_is_canonical","uniprot_gn_id"),
                 filters = "ensembl_transcript_id", values = y,mart = mart)





#https://www.syngoportal.org/convert

idmap <- read.csv("/Users/jparra/Documents/Gael/BTKSinergy/idmap.csv", sep = ",")

CNvsOnco <- read.csv("/Users/jparra/Documents/Gael/BTKSinergy/proteomics/proteomics_onconova/final_toptables_No_Res (1)CNvsOnco.csv", sep = ",")

CNvsOncoSigni <- CNvsOnco[CNvsOnco$P.Value < 0.01,]

#CNvsOncoSigni$geneName <- idmap$name[idmap$query %in% CNvsOncoSigni$accession]





x <- strsplit(CNvsOncoSigni$accession, "|", fixed=T)



#x[[2]][1]

#x[[1:474]]

y<- c()
for (i in 1:101) {
  #print(i)
  y[i] <- x[[i]][1]
}


CNvsOncoSigni$geneName <- idmap$name[idmap$query %in% y]

#CNvsOncoSigni$geneName <- idmap$name[match(idmap$query, y)]
CNvsOncoSigni$geneName <- idmap$symbol[match(y,idmap$query)]
CNvsOncoSigni$description <- idmap$name[match(y,idmap$query)]


idmap[idmap$query %in% "Q08999",]

y




ranks <- cbind(CNvsOncoSigni$geneName,CNvsOncoSigni$P.Value)



#a


```




##  TPM


```{r TPM}

#TMP ALL

countsFinalTPM <- cbind(as.integer(countsUPN1$TPM),as.integer(countsUPN2$TPM),as.integer(countsUPN3$TPM),as.integer(countsUPN4$TPM),as.integer(countsUPN5$TPM),as.integer(countsUPN6$TPM),as.integer(countsUPNRES1$TPM),as.integer(countsUPNRES2$TPM),as.integer(countsUPNRES3$TPM),as.integer(countsUPNRES4$TPM),as.integer(countsUPNRES5$TPM),as.integer(countsUPNRES6$TPM),as.integer(countsREC1$TPM),as.integer(countsREC2$TPM),as.integer(countsREC3$TPM),as.integer(countsREC4$TPM),as.integer(countsREC5$TPM),as.integer(countsREC6$TPM),as.integer(countsJEKO1$TPM),as.integer(countsJEKO2$TPM),as.integer(countsJEKO3$TPM),as.integer(countsJEKO4$TPM),as.integer(countsJEKO5$TPM),as.integer(countsJEKO6$TPM),as.integer(countsMINO1$TPM),as.integer(countsMINO2$TPM),as.integer(countsMINO3$TPM))



x <- strsplit(rownames(countsFinalTPM), ".", fixed=T)

#y<- c()
for (i in 1:194142) {
  #print(i)
  rownames(countsFinalTPM)[i] <- x[[i]][1]
}


#rownames(countsFinalTPM) <- countsUPN1$Name
colnames(countsFinalTPM) <- c("UPN1","UPN2","UPN3","UPN4","UPN5","UPN6","UPNRES1","UPNRES2","UPNRES3","UPNRES4","UPNRES5","UPNRES6","REC1","REC2","REC3","REC4","REC5","REC6","JEKO1","JEKO2","JEKO3","JEKO4","JEKO5","JEKO6","MINO1","MINO2","MINO3")


write.table(countsFinalTPM, file="/Users/jparra/Documents/Gael/BTKSinergy/countsFinalTPM.csv", sep=",", row.names=TRUE, col.names=TRUE)



```



##  TPM difernete orden 


```{r TPM}

#TMP ALL

countsFinalTPM <- cbind(
  as.integer(countsJEKO1$TPM),as.integer(countsJEKO2$TPM),as.integer(countsJEKO3$TPM),as.integer(countsJEKO4$TPM),as.integer(countsJEKO5$TPM),as.integer(countsJEKO6$TPM),
as.integer(countsMINO1$TPM),as.integer(countsMINO2$TPM),as.integer(countsMINO3$TPM),
as.integer(countsUPN1$TPM),as.integer(countsUPN2$TPM),as.integer(countsUPN3$TPM),as.integer(countsUPN4$TPM),as.integer(countsUPN5$TPM),as.integer(countsUPN6$TPM),
as.integer(countsREC1$TPM),as.integer(countsREC2$TPM),as.integer(countsREC3$TPM),as.integer(countsREC4$TPM),as.integer(countsREC5$TPM),as.integer(countsREC6$TPM),                        as.integer(countsUPNRES1$TPM),as.integer(countsUPNRES2$TPM),as.integer(countsUPNRES3$TPM),as.integer(countsUPNRES4$TPM),as.integer(countsUPNRES5$TPM),as.integer(countsUPNRES6$TPM))


countsFinalTPM2<- as.data.frame(countsFinalTPM2)

x <- strsplit(rownames(countsFinal), ".", fixed=T) #count final no TPM!!!

#y<- c()
for (i in 1:194142) {
  #print(i)
  rownames(countsFinalTPM)[i] <- x[[i]][1]
}
countsFinalTPM2 <- countsFinalTPM
colnames(countsFinalTPM2) <- c("transcript","JEKO1","JEKO2","JEKO3","JEKO4","JEKO5","JEKO6" ,"MINO1","MINO2","MINO3","UPN1","UPN2","UPN3","UPN4","UPN5","UPN6","REC1","REC2","REC3","REC4","REC5","REC6","UPNRES1","UPNRES2","UPNRES3","UPNRES4","UPNRES5","UPNRES6")


write.table(countsFinalTPM, file="/Users/jparra/Documents/Gael/BTKSinergy/countsFinalTPM2.csv", sep=",", row.names=TRUE, col.names=TRUE)

write.table(countsFinalTPM2, file="/Users/jparra/Documents/Gael/BTKSinergy/countsFinalTPM2.txt", sep="\t", row.names=TRUE, col.names=TRUE, quote = F )



```



#DeSeq


```{r DeSeq}

#https://lashlock.github.io/compbio/R_presentation.html

countsFinal <- read.csv("/Users/jparra/Documents/Gael/BTKSinergy/countsFinalAll.csv", sep = ",")
meta <- read.csv("/Users/jparra/Documents/Gael/BTKSinergy/metadata_onconova.csv", row.names = 1)


#DeSeq
library("DESeq2")

meta$CELL.LINE<- as.factor(meta$CELL.LINE)
meta$TREATMENT<- as.factor(meta$TREATMENT)

dds <- DESeqDataSetFromMatrix(countData = countsFinal,
                              colData = meta,
                              #design= ~ CELL.LINE + TREATMENT)
                              design= ~ 0 + TREATMENT + CELL.LINE)


#Plot counts
#plotCounts(dds, gene=which.min(res$padj), intgroup="TREATMENT")



#4 Exploratory analysis and visualization

nrow(dds)
## 194142
keep <- rowSums(counts(dds)) > 1
dds <- dds[keep,]
nrow(dds)
#145954


# VST  variance stabilizing transformation 
vsd <- vst(dds, blind = FALSE)



library("genefilter")
topVarGenes <- head(order(rowVars(assay(vsd)), decreasing = TRUE), 200)
mat  <- assay(vsd)[ topVarGenes, ]
mat  <- mat - rowMeans(mat)
anno <- as.data.frame(colData(vsd)[, c("CELL.LINE","TREATMENT")])

library(pheatmap)

x <- strsplit(rownames(mat), ".", fixed=T)

y<- c()
for (i in 1:200) {
  #print(i)
  y[i] <- x[[i]][1]
}


rownames(mat)  <-   IDs$hgnc_symbol[match(y ,IDs$ensembl_transcript_id)]
pheatmap(mat, annotation_col = anno)

plot <-pheatmap(mat, annotation_col = anno, fontsize_row = 12,cutree_rows=5, fontsize_col = 20)
library(ggplot2)
ggsave(plot, filename = "/Users/jparra/Documents/Gael/BTKSinergy/GraficaAll.pdf", device = cairo_pdf, 
       width = 40, height = 30, units = "in")




plot.clust <- cbind(mat,cluster = cutree(plot$tree_row,k = 5))
write.table(plot.clust, "/Users/jparra/Documents/Gael/BTKSinergy/pheatmapGenes.csv", sep = ",", row.names = TRUE)


#genes for fgsea

plot.clust<- as.data.frame(plot.clust)
genesCluster1 <- rownames(plot.clust)[plot.clust$cluster %in% 1]

genesCluster3 <- rownames(plot.clust)[plot.clust$cluster %in% 3]
genesCluster3 <- as.data.frame(genesCluster3)
genesCluster3$UPN1 <- plot.clust$UPN1[plot.clust$cluster %in% 3]


rownames(genesCluster3) <- uniqueIDs$hgnc_id[uniqueIDs$hgnc_symbol %in% genesCluster3$genesCluster3]
rownames(genesCluster3) <- uniqueIDs$hgnc_id[genesCluster3$genesCluster3 %in% uniqueIDs$hgnc_symbol]


genesCluster3Sub <- genesCluster3[genesCluster3$genesCluster3 %in% uniqueIDs$hgnc_symbol,]

rownames(genesCluster3Sub) <- uniqueIDs$hgnc_id[uniqueIDs$hgnc_symbol %in% genesCluster3$genesCluster3]



genesCluster4 <- rownames(plot.clust)[plot.clust$cluster %in% 4]

genesMINO <- c(genesCluster3,genesCluster4)

#IDs$hgnc_symbol[match("ENST00000393394" ,IDs$ensembl_transcript_id)]


#tx2gene$GENEID[match("ENST00000393394.5" ,tx2gene$TXNAME)]  # ENSG00000273673


#IDs$hgnc_symbol[match("ENST00000393394" ,IDs)]






##FGSEA

library(fgsea)



ranks <- cbind(uniqueRes$t, uniqueRes$ID,uniqueRes$logFC)
ranks<- as.data.frame(ranks)
ranks$V3 <- as.numeric(ranks$V3)
ranks$V4 <- abs(ranks$V3)
ranks <- ranks[order(ranks$V4,decreasing = T),]

#IDs$hgnc_id <- gsub("HGNC:", "", IDs$hgnc_id)

ranks$V5 <- uniqueIDs$hgnc_id[uniqueIDs$hgnc_symbol %in% ranks$V2]
ranks$V1 <- as.numeric(ranks$V1)
ranks <- setNames(ranks$V1, ranks$V5)

#rownames(ranks) <- uniqueIDs$hgnc_id[uniqueIDs$hgnc_symbol %in% ranks$V2]

uniqueIDs <- IDs[!duplicated(IDs$hgnc_id),]


pathways <- gmtPathways("/Users/jparra/Documents/Gael/BTKSinergy/msigdb.v2023.1.Hs.entrez.gmt")

fgseaRes <- fgsea(pathways = pathways, 
                  stats    = genesCluster3ranks,
                  minSize  = 2,
                  maxSize  = 1500)


library(ggplot2)
plotEnrichment(pathways[["IRF1_Q6"]],ranks)  + labs(title="IRF1_Q6")

plotEnrichment(pathways[["PUJANA_BRCA1_PCC_NETWORK"]],ranks)  + labs(title="PUJANA_BRCA1_PCC_NETWORK") #Porque es tan poco significativo?

fgseaRes <- fgseaRes[order(fgseaRes$pval),]

write.table(fgseaRes[,1:7], file="/Users/jparra/Documents/Gael/BTKSinergy/fgseaResALLibruVSonco.csv", sep=",", row.names=F, col.names=TRUE)









#Deseq

#heatmap con desing de mino
meta <- read.csv("/Users/jparra/Documents/Gael/BTKSinergy/metadata_onconova.csv", row.names = 1)

meta$MINOCL<- as.factor(meta$MINOCL)

meta$CELL.LINE<- as.factor(meta$CELL.LINE)
meta$TREATMENT<- as.factor(meta$TREATMENT)



#dds con desing de mino
dds <- DESeqDataSetFromMatrix(countData = countsFinal,
                              colData = meta,
                              design= ~ MINOCL)

# VST  variance stabilizing transformation 
vsd <- vst(dds, blind = FALSE)



library("genefilter")
topVarGenes <- head(order(rowVars(assay(vsd)), decreasing = TRUE), 200)
mat  <- assay(vsd)[ topVarGenes, ]
mat  <- mat - rowMeans(mat)
anno <- as.data.frame(colData(vsd)[, c("CELL.LINE","TREATMENT")])

library(pheatmap)

x <- strsplit(rownames(mat), ".", fixed=T)

y<- c()
for (i in 1:200) {
  #print(i)
  y[i] <- x[[i]][1]
}


rownames(mat)  <-   IDs$hgnc_symbol[match(y ,IDs$ensembl_transcript_id)]
pheatmap(mat, annotation_col = anno)









dds <- DESeq(dds)
#res <- results(dds)
#res <- results(dds, name="condition_treated_vs_untreated")

#numericVector <- c(0,0,0,0,0,0,0,0,0,0,0,0,0,0,0,0,0,0,0,0,0,0,0,0,1,1,1)

#resultsNames(dds)
#res <- results(dds, contrast=c("CELL.LINE","UPN-1",c("UPN-1_RES","REC-1")))
#res <- results(dds, contrast=c("MINOCL","NO","SI"))
res <- results(dds, name="MINOCL_SI_vs_NO")

#resOrdered <- res[order(res$pvalue),]
resOrdered <- res[order(res$log2FoldChange),]
resOrdered <- res[order(res$log2FoldChange, decreasing = TRUE),]


resOrderedDF <- as.data.frame(resOrdered)

resOrderedDF<- na.omit(resOrderedDF)



resOrderedFilter <- resOrderedDF[resOrderedDF$padj < 0.05 & resOrderedDF$log2FoldChange > 10,]
resOrderedFilter <- resOrderedDF[resOrderedDF$padj < 0.05 & resOrderedDF$log2FoldChange < -10,]
#Hay 10 veces mas genes con logFC negativo, es decir que la expresion es mas baja en las que no? son mino

resOrderedFilter <- resOrderedDF[resOrderedDF$padj < 0.05 & (resOrderedDF$log2FoldChange < -10 | resOrderedDF$log2FoldChange > 10) ,]


resOrderedFilter



x <- strsplit(rownames(resOrderedFilter), ".", fixed=T)

y<- c()
for (i in 1:dim(resOrderedFilter)[[1]]) {
  #print(i)
  y[i] <- x[[i]][1]
}


resOrderedFilter$genes  <-   IDs$hgnc_id[match(y ,IDs$ensembl_transcript_id)]

resOrderedFilter <- resOrderedFilter[!duplicated(resOrderedFilter$genes),]

#resOrderedFilter$log2FoldChange <- as.numeric(resOrderedFilter$log2FoldChange)

ranks <- setNames(resOrderedFilter$log2FoldChange,resOrderedFilter$genes)


pathways <- gmtPathways("/Users/jparra/Documents/Gael/BTKSinergy/msigdb.v2023.1.Hs.entrez.gmt")

fgseaRes <- fgsea(pathways = pathways, 
                  stats    = ranks,
                  minSize  = 2,
                  maxSize  = 1500)



fgseaRes[fgseaRes$pathway %in% "HP_ABNORMALITY_OF_THALAMUS_MORPHOLOGY",]

GOpathways <- gmtPathways("/Users/jparra/Documents/Gael/BTKSinergy/c5.all.v2023.1.Hs.entrez.gmt")

fgseaResGO <- fgsea(pathways = GOpathways, 
                  stats    = ranks,
                  minSize  = 2,
                  maxSize  = 1500)

fgseaResGO[fgseaResGO$pathway %in% "HP_ABNORMALITY_OF_THALAMUS_MORPHOLOGY",] #El valor ajustado cambio mucho segun los pathways.


plotEnrichment(pathways[["GOBP_MAPK_CASCADE"]],ranks)  + labs(title="GOBP_MAPK_CASCADE")
















#result MINO vs todas 
#Hacer una nueva columna en excel o probar vector numerico.


meta <- read.csv("/Users/jparra/Documents/Gael/BTKSinergy/metadata_onconova.csv", row.names = 1)

meta$MINOCL<- as.factor(meta$MINOCL)

meta$CELL.LINE<- as.factor(meta$CELL.LINE)
meta$TREATMENT<- as.factor(meta$TREATMENT)

dds <- DESeqDataSetFromMatrix(countData = countsFinal,
                              colData = meta,
                              design= ~ MINOCL)




library(DESeq2)

#Deseq
dds <- DESeq(dds)
#res <- results(dds)
#res <- results(dds, name="condition_treated_vs_untreated")

#numericVector <- c(0,0,0,0,0,0,0,0,0,0,0,0,0,0,0,0,0,0,0,0,0,0,0,0,1,1,1)

#resultsNames(dds)
#res <- results(dds, contrast=c("CELL.LINE","UPN-1",c("UPN-1_RES","REC-1")))
#res <- results(dds, contrast=c("MINOCL","NO","SI"))
res <- results(dds, name="MINOCL_SI_vs_NO")

#resOrdered <- res[order(res$pvalue),]
resOrdered <- res[order(res$log2FoldChange),]
resOrdered <- res[order(res$log2FoldChange, decreasing = TRUE),]


resOrderedDF <- as.data.frame(resOrdered)

resOrderedDF<- na.omit(resOrderedDF)



resOrderedFilter <- resOrderedDF[resOrderedDF$padj < 0.05 & resOrderedDF$log2FoldChange > 10,]
resOrderedFilter <- resOrderedDF[resOrderedDF$padj < 0.05 & resOrderedDF$log2FoldChange < -10,]
#Hay 10 veces mas genes con logFC negativo, es decir que la expresion es mas baja en las que no? son mino

resOrderedFilter <- resOrderedDF[resOrderedDF$padj < 0.05 & (resOrderedDF$log2FoldChange < -10 | resOrderedDF$log2FoldChange > 10) ,]


resOrderedFilter



x <- strsplit(rownames(resOrderedFilter), ".", fixed=T)

y<- c()
for (i in 1:dim(resOrderedFilter)[[1]]) {
  #print(i)
  y[i] <- x[[i]][1]
}


resOrderedFilter$genes  <-   IDs$hgnc_id[match(y ,IDs$ensembl_transcript_id)]

resOrderedFilter <- resOrderedFilter[!duplicated(resOrderedFilter$genes),]

#resOrderedFilter$log2FoldChange <- as.numeric(resOrderedFilter$log2FoldChange)

ranks <- setNames(resOrderedFilter$log2FoldChange,resOrderedFilter$genes)


pathways <- gmtPathways("/Users/jparra/Documents/Gael/BTKSinergy/msigdb.v2023.1.Hs.entrez.gmt")

fgseaRes <- fgsea(pathways = pathways, 
                  stats    = ranks,
                  minSize  = 2,
                  maxSize  = 1500)



fgseaRes[fgseaRes$pathway %in% "HP_ABNORMALITY_OF_THALAMUS_MORPHOLOGY",]

GOpathways <- gmtPathways("/Users/jparra/Documents/Gael/BTKSinergy/c5.all.v2023.1.Hs.entrez.gmt")

fgseaResGO <- fgsea(pathways = GOpathways, 
                  stats    = ranks,
                  minSize  = 2,
                  maxSize  = 1500)

fgseaResGO[fgseaResGO$pathway %in% "HP_ABNORMALITY_OF_THALAMUS_MORPHOLOGY",] #El valor ajustado cambio mucho segun los pathways.


plotEnrichment(pathways[["GOBP_MAPK_CASCADE"]],ranks)  + labs(title="GOBP_MAPK_CASCADE")
plotEnrichment(pathways[["KRIGE_RESPONSE_TO_TOSEDOSTAT_6HR_DN"]],ranks)  + labs(title="KRIGE_RESPONSE_TO_TOSEDOSTAT_6HR_DN")
plotEnrichment(pathways[["REACTOME_METABOLISM_OF_RNA"]],ranks)  + labs(title="REACTOME_METABOLISM_OF_RNA")
plotEnrichment(pathways[["GOBP_MRNA_METABOLIC_PROCESS"]],ranks)  + labs(title="GOBP_MRNA_METABOLIC_PROCESS")

#En las mino la ruta de la cascada mapk esta mas activa. Tiene el mismo orden de genes sobre e infra expresados.


countsFinal[rownames(countsFinal) %in% "ENST00000390309.2",] #FC 16, mas expresado en las mino. Inmune response> https://genome-euro.ucsc.edu/cgi-bin/hgGene?hgg_gene=ENST00000390309.2&hgg_prot=uc062ccx.1&hgg_chrom=chr22&hgg_start=22720622&hgg_end=22721145&db=hg38&hgsid=252997893_8AqaM6NfKtGEMaCty7KWt76zkQA6

countsFinal[rownames(countsFinal) %in% "ENST00000617374.2",] #Mucho mas expresada en las jeko!


countsFinal[rownames(countsFinal) %in% "ENST00000632980.1",] #mas expresado en las mino

countsFinal[rownames(countsFinal) %in% "ENST00000682453.1",] #las downregulas son mucho menos especificas de MINO

#Como en el grupo de mino solo hay 3 vs 24, cogemos un FC mas bajo de sobreexpresaas en mino
resOrderedFilter <- resOrderedDF[resOrderedDF$padj < 0.05 & (resOrderedDF$log2FoldChange < -22 | resOrderedDF$log2FoldChange > 7) ,]



x <- strsplit(rownames(resOrderedFilter), ".", fixed=T)

y<- c()
for (i in 1:dim(resOrderedFilter)[[1]]) {
  #print(i)
  y[i] <- x[[i]][1]
}


resOrderedFilter$genes  <-   IDs$hgnc_id[match(y ,IDs$ensembl_transcript_id)]
resOrderedFilter <- resOrderedFilter[!duplicated(resOrderedFilter$genes),]
ranks <- setNames(resOrderedFilter$log2FoldChange,resOrderedFilter$genes)

fgseaRes <- fgsea(pathways = pathways, 
                  stats    = ranks,
                  minSize  = 5,
                  maxSize  = 1500)

fgseaResGO <- fgsea(pathways = GOpathways, 
                  stats    = ranks,
                  minSize  = 5,
                  maxSize  = 1500)
#Obtengo solo 3 significativas que son del ciclo celular.

#Selecciono con p.value mas bajo y ordeno por FC.

resOrderedFilter <- resOrderedDF[resOrderedDF$padj < 0.000000000005,]



countsFinal[rownames(countsFinal) %in% "ENST00000390237.2",] #las downregulas son mucho menos especificas de MINO

x <- strsplit(rownames(resOrderedFilter), ".", fixed=T)

y<- c()
for (i in 1:dim(resOrderedFilter)[[1]]) {
  #print(i)
  y[i] <- x[[i]][1]
}


resOrderedFilter$genes  <-   IDs$hgnc_id[match(y ,IDs$ensembl_transcript_id)]
resOrderedFilter <- resOrderedFilter[!duplicated(resOrderedFilter$genes),]
ranks <- setNames(resOrderedFilter$log2FoldChange,resOrderedFilter$genes)

fgseaRes <- fgsea(pathways = pathways, 
                  stats    = ranks,
                  minSize  = 5,
                  maxSize  = 1500)






#Sin filtrar por p.valor o FC
x <- strsplit(rownames(resOrderedDF), ".", fixed=T)

y<- c()
for (i in 1:dim(resOrderedDF)[[1]]) {
  #print(i)
  y[i] <- x[[i]][1]
}


resOrderedDF$genes  <-   IDs$hgnc_id[match(y ,IDs$ensembl_transcript_id)]
resOrderedDF <- resOrderedDF[!duplicated(resOrderedDF$genes),]
ranks <- setNames(resOrderedDF$log2FoldChange,resOrderedDF$genes)

fgseaRes <- fgsea(pathways = pathways, 
                  stats    = ranks,
                  minSize  = 5,
                  maxSize  = 1500)


plotEnrichment(pathways[["REACTOME_MAPK6_MAPK4_SIGNALING"]],ranks)  + labs(title="REACTOME_MAPK6_MAPK4_SIGNALING")
#Solo aparecen los genes downregulated. Podria mirar a mano el resto de genes de la ruta.



#Coger del heatmpa los lcuster 3 y 4 y ordenarlos por fc.








#annotsFull <- select(org.Hs.eg.db, keys=y, columns="SYMBOL", keytype="ENSEMBLTRANS",uniqueRows=TRUE ,multiVals=T)

#rownames(res)[rownames(res) %in% "ENST00000443402"]               #No busca que contenga, lo hacemos con:
#rownames(res)[grepl("ENST00000645145", rownames(res), fixed=TRUE)]

library(dplyr)
#countsFinalGenesSinNA <- na.omit(rownames(countsFinalGenes))
#countsFinalGenes[rownames(countsFinalGenes) %in% "NA" ]
#countsFinalGenesSinNA <- countsFinalGenes[!grepl("NA", rownames(countsFinalGenes), fixed=TRUE)]
#countsFinalGenesSinNA <- countsFinalGenes[!is.na(rownames(countsFinalGenes)),]


#Pasamos de 194142 transcritos diferents a 32509 genes correspondientes no diferentes.


#rownames(countsFinalGenesSinNA)[duplicated(rownames(countsFinalGenesSinNA))]
#A parte de perder muchos transcritos, tenog genes repetidos, emjor hacer el deSeq con transritos y luego mirar esos transcritos que genes son!



```


##Solo canonical transcripts

```{r 3}


countsFinal <- read.csv("/Users/jparra/Documents/Gael/BTKSinergy/countsFinalAll.csv", sep = ",")
meta <- read.csv("/Users/jparra/Documents/Gael/BTKSinergy/metadata_onconova.csv", row.names = 1)


#DeSeq
library("DESeq2")

meta$CELL.LINE<- as.factor(meta$CELL.LINE)
meta$TREATMENT<- as.factor(meta$TREATMENT)


x <- strsplit(rownames(countsFinal), ".", fixed=T)

y<- c()
for (i in 1:dim(countsFinal)[[1]]) {
  #print(i)
  y[i] <- x[[i]][1]
}

rownames(countsFinal) <- y


countsFinal <- countsFinal[rownames(countsFinal) %in% IDs$ensembl_transcript_id,]

dds <- DESeqDataSetFromMatrix(countData = countsFinal,
                              colData = meta,
                              #design= ~ CELL.LINE + TREATMENT)
                              design= ~ MINOCL)



#4 Exploratory analysis and visualization

nrow(dds)
## 194142
keep <- rowSums(counts(dds)) > 1
dds <- dds[keep,]
nrow(dds)
#145954


# VST  variance stabilizing transformation 
vsd <- vst(dds, blind = FALSE)



library("genefilter")
topVarGenes <- head(order(rowVars(assay(vsd)), decreasing = TRUE), 400)
mat  <- assay(vsd)[ topVarGenes, ]
mat  <- mat - rowMeans(mat)
anno <- as.data.frame(colData(vsd)[, c("CELL.LINE","TREATMENT")])

library(pheatmap)

x <- strsplit(rownames(mat), ".", fixed=T)

y<- c()
for (i in 1:dim(mat)[[1]]) {
  #print(i)
  y[i] <- x[[i]][1]
}

mat <- as.data.frame(mat)
mat$genes  <-   IDs$hgnc_symbol[match(y ,IDs$ensembl_transcript_id)]
#rownames(mat)  <-   IDs$hgnc_symbol[match(y ,IDs$ensembl_transcript_id)] Cambia los guiones por puntos

#pheatmap(mat, annotation_col = anno)
pheatmap(mat[,1:27], annotation_col = anno)


library(ggplot2)
plot <-pheatmap(mat[,1:27], annotation_col = anno, fontsize_row = 8,cutree_rows=12, fontsize_col = 20)
#plot <-pheatmap(mat)

ggsave(plot, filename = "/Users/jparra/Documents/Gael/BTKSinergy/GraficaAll2.pdf", device = cairo_pdf, 
       width = 40, height = 30, units = "in")

 plot.clust <- cbind(mat, cluster = cutree(plot$tree_row,k = 12))

cluster = cutree(plot$tree_row, k = 12)
#cluster[[1]]



#Cojo los genes de los cluster 8 y 10
clusterDF <-data.frame(keyName=names(cluster), value=cluster, row.names=NULL)
#write.table(clusterDF, "/Users/jparra/Documents/Gael/BTKSinergy/pheatmapGenes2.csv", sep = ",", row.names = TRUE)


genesCluster8 <- clusterDF$keyName[clusterDF$value %in% 1]

genesCluster10 <- plot.clust$genes[plot.clust$cluster %in% 1]

#Los numeros de cluster no siguen el orden de la grafica.
clusterDF[clusterDF$keyName %in% "BMP7",] #El octavo cluster es el cluster 7.

clusterDF[clusterDF$keyName %in% "SLA",] # El decimo es el numero 5.

genesCluster8 <- clusterDF$keyName[clusterDF$value %in% 7]
genesCluster10 <- plot.clust$genes[plot.clust$cluster %in% 5]

genes <- c(genesCluster8,genesCluster10)

#Busco estos genes mas diferencialmente espresados en mino en el results.

dds <- DESeq(dds)
res <- results(dds, name="MINOCL_SI_vs_NO")



resOrdered <- res[order(res$log2FoldChange, decreasing = TRUE),]


resOrderedDF <- as.data.frame(resOrdered)


#Sin filtrar por p.valor o FC
x <- strsplit(rownames(resOrderedDF), ".", fixed=T)

y<- c()
for (i in 1:dim(resOrderedDF)[[1]]) {
  #print(i)
  y[i] <- x[[i]][1]
}


resOrderedDF$genes  <-   IDs$hgnc_symbol[match(y ,IDs$ensembl_transcript_id)]
resOrderedDF$genesID  <-   IDs$hgnc_id[match(y ,IDs$ensembl_transcript_id)]

resOrderedDFGenes <- resOrderedDF[resOrderedDF$genes %in% genes,]

#genesId <- IDs[match(genes ,IDs$hgnc_symbol),]

resOrderedDFGenes <- resOrderedDFGenes[order(resOrderedDFGenes$log2FoldChange, decreasing = TRUE),]

write.table(resOrderedDFGenes, file="/Users/jparra/Documents/Gael/BTKSinergy/resOrderedDFGenes.csv", sep=",", row.names=TRUE)


#ranks <- resOrderedDF$genes


#genes

#IDs$hgnc_symbol[grepl("HLA-DQA1", IDs$hgnc_symbol, fixed=TRUE)]

library(fgsea)
pathways <- gmtPathways("/Users/jparra/Documents/Gael/BTKSinergy/msigdb.v2023.1.Hs.entrez.gmt")


#ranks <- setNames(resOrderedDFGenes$log2FoldChange,resOrderedDFGenes$genesID)
ranks <- setNames(resOrderedDFGenes$stat,resOrderedDFGenes$genesID)

ranks <- ranks[order(ranks,decreasing = T)]

str(ranks)
fgseaRes <- fgsea(pathways = pathways, 
                  stats    = ranks,
                  minSize  = 5,
                  maxSize  = 1500)




#GOpathways <- gmtPathways("/Users/jparra/Documents/Gael/BTKSinergy/c5.all.v2023.1.Hs.entrez.gmt")


#fgseaRes <- fgsea(pathways = GOpathways, 
#                  stats    = ranks,
#                  minSize  = 5,
#                  maxSize  = 1500)








plotEnrichment(pathways[["GOBP_PHOSPHORYLATION"]],ranks)  + labs(title="GOBP_PHOSPHORYLATION")

#heatmap genes ruta interes

listaGenes <- fgseaRes$leadingEdge[match("GOBP_PHOSPHORYLATION",fgseaRes$pathway)]


#countsFinal <- read.csv("/Users/jparra/Documents/Gael/BTKSinergy/countsFinalAll.csv", sep = ",")
#meta <- read.csv("/Users/jparra/Documents/Gael/BTKSinergy/metadata_onconova.csv", row.names = 1)


samplesNames <- c("UPN1","UPNRES1","REC1","JEKO1","MINO1")
#samplesNames <- c("UPN1","UPN2","UPN3","UPN4","UPN5","UPN6") #No se puede hacer eBayes sin duplicados!!!
counts  <-   countsFinal[,match(samplesNames ,colnames(countsFinal))]

metaSub  <-   meta[match(samplesNames ,meta$ID),]

row.names(metaSub) <- metaSub$ID
metaSub <- metaSub[match(colnames(counts), row.names(metaSub)), ]



x <- strsplit(rownames(counts), ".", fixed=T)
y<- c()
for (i in 1:dim(counts)[[1]]) {
  #print(i)
  y[i] <- x[[i]][1]
}
rownames(counts)  <-   y

listaGenes <- as.data.frame(listaGenes)

IDsCanonical <- IDs[IDs$transcript_is_canonical %in% "1",]

transcript <- IDs$ensembl_transcript_id[match(listaGenes$c..1020....1778....8851....7436..,IDs$hgnc_id)]
transcript <- IDsCanonical$ensembl_transcript_id[match(listaGenes$c..5903....5586....5933....5526....3192..,IDsCanonical$hgnc_id)]

transcript <- IDs$ensembl_transcript_id[IDs$hgnc_id %in% listaGenes$c..5903....5586....5933....5526....3192..] #71??

#countsGenes <- counts[match(rownames(counts), transcript),]

countsGenes <- counts[rownames(counts) %in% transcript,]


pheatmap(countsGenes)


ordered
x <- strsplit(rownames(ordered), ".", fixed=T)
y<- c()
for (i in 1:dim(ordered)[[1]]) {
  #print(i)
  y[i] <- x[[i]][1]
}
rownames(ordered)  <-   y


ordered$logFC[rownames(ordered) %in% transcript]

str(ranks)
```





```{r 3}

#Control vs onconova

metaCNvsONCO <- read.csv("/Users/jparra/Documents/Gael/BTKSinergy/metadata_onconovaCNvsONCO.csv", row.names = 1)


#5. Load data
countsUPN1 <- read.csv("/Users/jparra/Documents/Gael/BTKSinergy/salmon/quants/UPN1_quant/quant.sf",sep = "\t")
countsUPN2 <- read.csv("/Users/jparra/Documents/Gael/BTKSinergy/salmon/quants/UPN2_quant/quant.sf",sep = "\t")

countsJEKO1 <- read.csv("/Users/jparra/Documents/Gael/BTKSinergy/salmon/quants/JEKO1_quant/quant.sf",sep = "\t")
countsJEKO2 <- read.csv("/Users/jparra/Documents/Gael/BTKSinergy/salmon/quants/JEKO2_quant/quant.sf",sep = "\t")

countsMINO1 <- read.csv("/Users/jparra/Documents/Gael/BTKSinergy/salmon/quants/MINO1_quant/quant.sf",sep = "\t")
countsMINO2 <- read.csv("/Users/jparra/Documents/Gael/BTKSinergy/salmon/quants/MINO2_quant/quant.sf",sep = "\t")

countsREC1 <- read.csv("/Users/jparra/Documents/Gael/BTKSinergy/salmon/quants/REC1_quant/quant.sf",sep = "\t")
countsREC2 <- read.csv("/Users/jparra/Documents/Gael/BTKSinergy/salmon/quants/REC2_quant/quant.sf",sep = "\t")

countsUPNRES1 <- read.csv("/Users/jparra/Documents/Gael/BTKSinergy/salmon/quants/UPNRES1_quant/quant.sf",sep = "\t")
countsUPNRES2 <- read.csv("/Users/jparra/Documents/Gael/BTKSinergy/salmon/quants/UPNRES2_quant/quant.sf",sep = "\t")


countsFinal<- c()
countsFinalCNvsONCO <- cbind(as.integer(countsUPN1$NumReads),as.integer(countsUPN2$NumReads),as.integer(countsUPNRES1$NumReads),as.integer(countsUPNRES2$NumReads),as.integer(countsREC1$NumReads),as.integer(countsREC2$NumReads),as.integer(countsMINO1$NumReads),as.integer(countsMINO2$NumReads),as.integer(countsJEKO1$NumReads),as.integer(countsJEKO2$NumReads))

rownames(countsFinalCNvsONCO) <- countsUPN1$Name
colnames(countsFinalCNvsONCO) <- c("UPN1","UPN2","UPNRES1","UPNRES2","REC1","REC2","MINO1","MINO2","JEKO1","JEKO2")


metaCNvsONCO$CELL.LINE<- as.factor(metaCNvsONCO$CELL.LINE)
metaCNvsONCO$TREATMENT<- as.factor(metaCNvsONCO$TREATMENT)

#saveRDS(countsFinalCNvsONCO, "/Users/jparra/Documents/Gael/BTKSinergy/countsFinalCNvsONCO.rds")


countsFinalCNvsONCO <- readRDS("/Users/jparra/Documents/Gael/BTKSinergy/countsFinalCNvsONCO.rds")

```







#Todas menos mino y jeko.jeko porque no?
#quito tambien las tratadas con abema

```{r 3}

 

#counts <- countsFinal[,1:18]

counts <- countsFinal[,c(1,2,4,5,7,8,10,11,13,14,16,17,19,20,22,23)]


meta <- read.csv("/Users/jparra/Documents/Gael/BTKSinergy/metadata_onconova.csv", row.names = 1)

#metaSub <- meta[1:18,]

metaSub <- meta[c(1,2,4,5,7,8,10,11,13,14,16,17,19,20,22,23),]


metaSub$CELL.LINE<- as.factor(metaSub$CELL.LINE)
metaSub$TREATMENT<- as.factor(metaSub$TREATMENT)

dds <- DESeqDataSetFromMatrix(countData = counts,
                              colData = metaSub,
                              design= ~ CELL.LINE + TREATMENT)




nrow(dds)
## 194142
keep <- rowSums(counts(dds)) > 1
dds <- dds[keep,]
nrow(dds)
#132049


# variance stabilizing transformation (VST)
vsd <- vst(dds, blind = FALSE)



#library("genefilter")
#topVarGenes <- head(order(rowVars(assay(vsd)), decreasing = TRUE), 20)
#mat  <- assay(vsd)[ topVarGenes, ]
#mat  <- mat - rowMeans(mat)
#anno <- as.data.frame(colData(vsd)[, c("CELL.LINE","TREATMENT")])

#library(pheatmap)

#x <- strsplit(rownames(mat), ".", fixed=T)

#y<- c()
#for (i in 1:20) {
  #print(i)
#  y[i] <- x[[i]][1]
#}


#pheatmap(mat, annotation_col = anno)
#rownames(mat)  <-   IDs$hgnc_symbol[match(y ,IDs$ensembl_transcript_id)]
#pheatmap(mat, annotation_col = anno)




pcaData <- plotPCA(vsd, intgroup = c( "TREATMENT", "CELL.LINE"), returnData = TRUE)
percentVar <- round(100 * attr(pcaData, "percentVar"))

#library(ggplot2)
ggplot(pcaData, aes(x = PC1, y = PC2, color = TREATMENT, shape = CELL.LINE)) +
  geom_point(size =3) +
  xlab(paste0("PC1: ", percentVar[1], "% variance")) +
  ylab(paste0("PC2: ", percentVar[2], "% variance")) +
  coord_fixed() +
  ggtitle("PCA with VST data")







#PCA con TPM


#Todas menos mino y jeko SOLO TREATMENT


dds <- DESeqDataSetFromMatrix(countData = counts,
                              colData = metaSub,
                              design= ~ TREATMENT)




nrow(dds)
## 194142
keep <- rowSums(counts(dds)) > 1
dds <- dds[keep,]
nrow(dds)
#132049


# variance stabilizing transformation (VST)
vsd <- vst(dds, blind = FALSE)



#library("genefilter")
topVarGenes <- head(order(rowVars(assay(vsd)), decreasing = TRUE), 20)
mat  <- assay(vsd)[ topVarGenes, ]
mat  <- mat - rowMeans(mat)
anno <- as.data.frame(colData(vsd)[, c("CELL.LINE","TREATMENT")])

#library(pheatmap)

x <- strsplit(rownames(mat), ".", fixed=T)

y<- c()
for (i in 1:20) {
  #print(i)
  y[i] <- x[[i]][1]
}


rownames(mat)  <-   IDs$hgnc_symbol[match(y ,IDs$ensembl_transcript_id)]
pheatmap(mat, annotation_col = anno)


```






#UPN,REC,UPNRES


```{r UPN,REC,UPNRES}

samplesNames <- c("UPN1","UPN2","UPN3","UPN4","UPN5","UPN6","UPNRES1","UPNRES2","UPNRES3","UPNRES4","UPNRES5","UPNRES6","REC1","REC2","REC3","REC4","REC5","REC6") #Quiza deberia eliminar rec1 solo.

counts  <-   countsFinal[,match(samplesNames ,colnames(countsFinal))]

metaSub  <-   meta[match(samplesNames ,meta$ID),]


dds <- DESeqDataSetFromMatrix(countData = counts,
                              colData = metaSub,
                              #design= ~ TREATMENT + CELL.LINE 
                              #design= ~ CELL.LINE + TREATMENT   
                              #design= ~ TREATMENT   
                              #design= ~ CELL.LINE   
                              design= ~ 0 + TREATMENT   
                            #+ TREATMENT:CELL.LINE
                              ) #FALLO




nrow(dds)
## 194142
keep <- rowSums(counts(dds)) > 1
dds <- dds[keep,]
nrow(dds)
#113640


# variance stabilizing transformation (VST)
#vsd <- vst(dds, blind = FALSE)
vsd <- vst(dds, blind = T)



#library("genefilter")
topVarGenes <- head(order(rowVars(assay(vsd)), decreasing = TRUE), 20)
mat  <- assay(vsd)[ topVarGenes, ]
mat  <- mat - rowMeans(mat)
anno <- as.data.frame(colData(vsd)[, c("CELL.LINE","TREATMENT")])

#library(pheatmap)

x <- strsplit(rownames(mat), ".", fixed=T)

y<- c()
for (i in 1:20) {
  #print(i)
  y[i] <- x[[i]][1]
}


rownames(mat)  <-   IDs$hgnc_symbol[match(y ,IDs$ensembl_transcript_id)]
pheatmap(mat, annotation_col = anno)

```


#UNP1 vs UPNRES1


```{r UNP1 vs UPNRES1 by cell.line}

samplesNames <- c("UPN1","UPN2","UPNRES1","UPNRES2")

counts  <-   countsFinal[,match(samplesNames ,colnames(countsFinal))]

metaSub  <-   meta[match(samplesNames ,meta$ID),]


#dds <- DESeqDataSetFromMatrix(countData = counts,
                              #colData = metaSub,
                              #design= ~ TREATMENT ) #Solo con tratamiento me separa UPN1 del resto




#nrow(dds)
## 194142
#keep <- rowSums(counts(dds)) > 1
#dds <- dds[keep,]
#nrow(dds)
#107676


# variance stabilizing transformation (VST)
#vsd <- vst(dds, blind = FALSE)



#library("genefilter")
#topVarGenes <- head(order(rowVars(assay(vsd)), decreasing = TRUE), 20)
#mat  <- assay(vsd)[ topVarGenes, ]
#mat  <- mat - rowMeans(mat)
#anno <- as.data.frame(colData(vsd)[, c("CELL.LINE","TREATMENT")])

#library(pheatmap)

#x <- strsplit(rownames(mat), ".", fixed=T)

#y<- c()
#for (i in 1:20) {
  #print(i)
#  y[i] <- x[[i]][1]
#}


#rownames(mat)  <-   IDs$hgnc_symbol[match(y ,IDs$ensembl_transcript_id)]
#pheatmap(mat, annotation_col = anno)



#Treatment + cell.line. Separa por tratamiento. MEJOR RESULTADO
#Parecen obtener le mismo heatmap cambiando el orden:

dds <- DESeqDataSetFromMatrix(countData = counts,
                              colData = metaSub,
                              design= ~ TREATMENT + CELL.LINE) 
                              #design= ~ CELL.LINE + TREATMENT) 




nrow(dds)
## 194142
keep <- rowSums(counts(dds)) > 1
dds <- dds[keep,]
nrow(dds)
#107676


# variance stabilizing transformation (VST)
vsd <- vst(dds, blind = FALSE)



#library("genefilter")
topVarGenes <- head(order(rowVars(assay(vsd)), decreasing = TRUE), 100)
mat  <- assay(vsd)[ topVarGenes, ]
mat  <- mat - rowMeans(mat)
anno <- as.data.frame(colData(vsd)[, c("CELL.LINE","TREATMENT")])


x <- strsplit(rownames(mat), ".", fixed=T)

y<- c()
#for (i in 1:107676) {
for (i in 1:100) {
  #print(i)
  y[i] <- x[[i]][1]
}


rownames(mat)  <-   IDs$hgnc_symbol[match(y ,IDs$ensembl_transcript_id)]

library(pheatmap)
pheatmap(mat, annotation_col = anno)







#plot <-pheatmap(mat, annotation_col = anno, fontsize_row = 12,cutree_rows=5)
#library(ggplot2)
#ggsave(plot, filename = "/Users/jparra/Documents/Gael/BTKSinergy/Graficas2.pdf", device = cairo_pdf, 
     #  width = 40, height = 30, units = "in")



#plot.clust <- cbind(mat, cluster = cutree(plot$tree_row,  k = 2))
#write.table(plot.clust, "/Users/jparra/Documents/Gael/BTKSinergy/pheatmapGenes2.csv", sep = ",", row.names = TRUE)


#Significancia¿? No se puede con 2 muestras.

dds <- DESeq(dds)
res <- results(dds)
res

# result definiendo contrast
#res <- results(dds, contrast=c("TREATMENT","CONTROL","ON12300")) #aqui vemos la diferencia entre las tratadas y control
res <- results(dds, contrast=c("CELL.LINE","UPN-1","UPN-1_RES")) #aqui vemos la diferencia entre lineas celulares



#x <- strsplit(rownames(res), ".", fixed=T)
#y<- c()
#for (i in 1:107676) {
#  y[i] <- x[[i]][1]
#}

#rownames(res) <- y

#rownames(res)  <-   IDs$hgnc_symbol[match(y ,IDs$ensembl_transcript_id)]








#IDs[IDs$hgnc_symbol  %in% "CCL22",]
#res[rownames(res) %in% "ENST00000219235",]


#IDs[IDs$hgnc_symbol  %in% "BIRC3",]

#rownames(mat)[rownames(mat) %in% "ENST00000526421"]
#rownames(mat)[rownames(mat) %in% "ENST00000263464"]

#res[rownames(res) %in% "ENST00000526421",]
#res[rownames(res) %in% "ENST00000263464",]






#resOrdered <- res[order(res$log2FoldChange),]
#resOrdered





#result0.05 <- res[res$pvalue < 0.05 ,]
result0.0001 <- res[res$pvalue < 0.0001 ,]


#resOrdered <- result0.05[order(result0.05$stat, decreasing = TRUE),]
#resOrdered


#resultNA <- na.omit(result0.05)
resultNA <- na.omit(result0.0001)

resultNA <- as.data.frame(resultNA)


#rownames(resOrdered)  <-   IDs$hgnc_symbol[match(y ,IDs$ensembl_transcript_id)]

#resultNA[rownames(resultNA) %in% "MED1",]
#resultNA[rownames(resultNA) %in% "GRAP1",]

#ranks for gsea

#OBTENEMOS ranks


#ordered <- res.list[[5]][order(res.list[[5]]$P.Value),]



ranks <- cbind(resultNA$stat,resultNA$log2FoldChange,rownames(resultNA),resultNA$pvalue)
ranks<- as.data.frame(ranks)
ranks$V1 <- as.numeric(ranks$V1)
ranks$V2 <- as.numeric(ranks$V2)
ranks$V4 <- as.numeric(ranks$V4)
ranks <- ranks[order(ranks$V1,decreasing = T),]
ranks <- na.omit(ranks)

x <- strsplit(ranks$V3, ".", fixed=T)
y<- c()
for (i in 1:dim(ranks)[[1]]) {
  #print(i)
  y[i] <- x[[i]][1]
}
ranks$V3  <-   y


#rownames(ranks) <- ranks$V3

#genes <- IDs[IDs$ensembl_transcript_id %in% y,] #replacement has 78651  rows, data has 78646
#genes <- genes[!duplicated(genes$ensembl_transcript_id),]
ranks$V5 <- genes$hgnc_symbol[match(ranks$V3,genes$ensembl_transcript_id)]  #Usar siempre el match!!!!


#ranksDF <- setNames(ranks$V1, ranks$V4)

ranksDF <-as.data.frame(cbind(ranks$V4, ranks$V1))  #t


#ranksDF <-as.data.frame(cbind(ranks$V2, ranks$V1, ranks$V3, ranks$V4))   #ambos


ranksDF <- ranksDF[!ranksDF$V1 %in% "",]

#ranksDF$V2 <- as.numeric(ranksDF$V2) 
#ranksDF <- ranksDF[order(ranksDF$V2,decreasing = T),]

write.table(ranksDF, file="/Users/jparra/Documents/Gael/BTKSinergy/ranksUPNibruResistant.rnk", sep='\t', row.names=F, col.names=F)




rownames(dds)

x <- strsplit(rownames(dds), ".", fixed=T)

y<- c()
for (i in 1:107676) {
  #print(i)
  y[i] <- x[[i]][1]
}
rownames(dds)  <-   IDs$hgnc_symbol[match(y ,IDs$ensembl_transcript_id)]



plotCounts(dds, gene="CDYL", intgroup="CELL.LINE")


plotCounts(dds, gene="CAMK1D", intgroup="CELL.LINE")

plotCounts(dds, gene="UPF3A", intgroup="CELL.LINE")


plotCounts(dds, gene="SUB1", intgroup="CELL.LINE")



```




```{r UNP1 vs UPNRES1 by treatment}

samplesNames <- c("UPN1","UPN2","UPNRES1","UPNRES2")

counts  <-   countsFinal[,match(samplesNames ,colnames(countsFinal))]

metaSub  <-   meta[match(samplesNames ,meta$ID),]



dds <- DESeqDataSetFromMatrix(countData = counts,
                              colData = metaSub,
                              design= ~ TREATMENT + CELL.LINE) 




nrow(dds)
## 194142
keep <- rowSums(counts(dds)) > 1
dds <- dds[keep,]
nrow(dds)
#107676


# variance stabilizing transformation (VST)
vsd <- vst(dds, blind = FALSE)



topVarGenes <- head(order(rowVars(assay(vsd)), decreasing = TRUE), 100)
mat  <- assay(vsd)[ topVarGenes, ]
mat  <- mat - rowMeans(mat)
anno <- as.data.frame(colData(vsd)[, c("CELL.LINE","TREATMENT")])


x <- strsplit(rownames(mat), ".", fixed=T)

y<- c()
for (i in 1:100) {
  y[i] <- x[[i]][1]
}


rownames(mat)  <-   IDs$hgnc_symbol[match(y ,IDs$ensembl_transcript_id)]

library(pheatmap)
pheatmap(mat, annotation_col = anno)


dds <- DESeq(dds)

res <- results(dds, contrast=c("TREATMENT","CONTROL","ON12300")) 
result0.05 <- res[res$pvalue < 0.05 ,]

#resultNA <- na.omit(result0.0001)

result0.05 <- as.data.frame(result0.05)


#OBTENEMOS ranks




x <- strsplit(rownames(result0.05), ".", fixed=T)

y<- c()
for (i in 1:dim(result0.05)[[1]]) {
  #print(i)
  y[i] <- x[[i]][1]
}


result0.05$ID <-y

#result0.05$padj

ranks <- cbind(result0.05$stat,result0.05$ID,result0.05$log2FoldChange,result0.05$pvalue)

ranks<- as.data.frame(ranks)
ranks$V3 <- as.numeric(ranks$V3)
ranks$V1 <- as.numeric(ranks$V1)
ranks$V4 <- as.numeric(ranks$V4)

ranks <- na.omit(ranks)

ranks$V5 <- IDs$hgnc_symbol[match(ranks$V2,IDs$ensembl_transcript_id)]



ranks$V1 <- as.numeric(ranks$V1) 
ranks <- ranks[order(ranks$V1,decreasing = T),]





ranks0.05 <- ranks[ranks$V4 < 0.05,]

ranks0.05 <- ranks0.05[!ranks0.05$V5 %in% "",]

ranks0.05 <-as.data.frame(cbind(ranks0.05$V5, ranks0.05$V1))

write.table(ranks0.05, file="/Users/jparra/Documents/Gael/BTKSinergy/ranksCNvsONCO.rnk", sep='\t', row.names=F, col.names=F)


#probar p ajustado

#Representar FC expresion y proteinas y ver cuales coinciden.








```



#MINO1 vs  MINO2

```{r MINO}

samplesNames <- c("MINO1","MINO2")

counts  <-   countsFinal[,match(samplesNames ,colnames(countsFinal))]

metaSub  <-   meta[match(samplesNames ,meta$ID),]


dds <- DESeqDataSetFromMatrix(countData = counts,
                              colData = metaSub,
                              #design= ~ CELL.LINE) 
                              #design= ~ TREATMENT + CELL.LINE) 
                              design= ~ TREATMENT) 




nrow(dds)
## 194142
keep <- rowSums(counts(dds)) > 1
dds <- dds[keep,]
nrow(dds)
#106449


# variance stabilizing transformation (VST)
#vsd <- vst(dds, blind = FALSE) Lo hacemos unsupervised porque solo hay una muestra por grupo y no puede calcular la dispersion.
vsd <- vst(dds, blind = TRUE)



#library("genefilter")
topVarGenes <- head(order(rowVars(assay(vsd)), decreasing = TRUE), 200)
mat  <- assay(vsd)[ topVarGenes, ]
mat  <- mat - rowMeans(mat)
anno <- as.data.frame(colData(vsd)[, c("CELL.LINE","TREATMENT")])

#library(pheatmap)

x <- strsplit(rownames(mat), ".", fixed=T)

y<- c()
for (i in 1:200) {
  #print(i)
  y[i] <- x[[i]][1]
}


rownames(mat)  <-   IDs$hgnc_symbol[match(y ,IDs$ensembl_transcript_id)]
pheatmap(mat, annotation_col = anno)

matDF <- as.data.frame(mat)
matOverExpress <- rownames(matDF)[matDF$MINO1 > 0]
matUnderExpress <- rownames(matDF)[matDF$MINO1 < 0]

#write.table(matOverExpress, "/Users/jparra/Documents/Gael/BTKSinergy/matOverExpress.csv", sep = ",", row.names = TRUE)
#write.table(matUnderExpress, "/Users/jparra/Documents/Gael/BTKSinergy/matUnderExpress.csv", sep = ",", row.names = TRUE)


colData(dds)

dds <- DESeq(dds)
rownames(dds)

x <- strsplit(rownames(dds), ".", fixed=T)

y<- c()
for (i in 1:107676) {
  #print(i)
  y[i] <- x[[i]][1]
}
rownames(dds)  <-   IDs$hgnc_symbol[match(y ,IDs$ensembl_transcript_id)]



rownames(dds)[rownames(dds) %in% "FADS2"]



a <- dds[rownames(dds) %in% "FADS2",]


plotCounts(dds, gene="ENST00000625230.1", intgroup="TREATMENT")
plotCounts(dds, gene="FADS2", intgroup="CELL.LINE")
#No hay diferencia ne los genes que gsea ve mas diferencias¿?


plotCounts(dds, gene="IL2BB", intgroup="CELL.LINE") # Diferentes nombreS??

plotCounts(dds, gene="BTD", intgroup="CELL.LINE") # Mas expresado en mino

countsFinalDF <- as.data.frame(countsFinal)
countsFinalDF$genes  <-   IDs$hgnc_symbol[match(y ,IDs$ensembl_transcript_id)]

countsFinalDF[countsFinalDF$genes %in% "FADS2",c("UPN1","MINO1","genes")]



#64kg hay 6x10^23
#(6*10^23)/64000

#En un gramo hay 9x 10^18 hemoglobinas.

#3600*24 = 86400

#(9*10^18)/86400 = 1.041667e+14




dds <- DESeq(dds) #No se puede hacer con una muestra por grupo
res <- results(dds)
res



```







MINO2 vs MINO3

```{r MINO2}

samplesNames <- c("MINO2","MINO3")

counts  <-   countsFinal[,match(samplesNames ,colnames(countsFinal))]

metaSub  <-   meta[match(samplesNames ,meta$ID),]


dds <- DESeqDataSetFromMatrix(countData = counts,
                              colData = metaSub,
                              design= ~ TREATMENT) 




nrow(dds)
## 194142
keep <- rowSums(counts(dds)) > 1
dds <- dds[keep,]
nrow(dds)
#106449


# variance stabilizing transformation (VST)
#vsd <- vst(dds, blind = FALSE) Lo hacemos unsupervised porque solo hay una muestra por grupo y no puede calcular la dispersion.
vsd <- vst(dds, blind = TRUE)



#library("genefilter")
topVarGenes <- head(order(rowVars(assay(vsd)), decreasing = TRUE), 200) # Elige las lineas con mas variabilidad
mat  <- assay(vsd)[ topVarGenes, ]
mat  <- mat - rowMeans(mat)
anno <- as.data.frame(colData(vsd)[, c("CELL.LINE","TREATMENT")])

#library(pheatmap)

x <- strsplit(rownames(mat), ".", fixed=T)

y<- c()
for (i in 1:200) {
  #print(i)
  y[i] <- x[[i]][1]
}


rownames(mat)  <-   IDs$hgnc_symbol[match(y ,IDs$ensembl_transcript_id)]
pheatmap(mat, annotation_col = anno)

matDF <- as.data.frame(mat)
matOverExpress <- rownames(matDF)[matDF$MINO2 > 0]
matUnderExpress <- rownames(matDF)[matDF$MINO2 < 0]

write.table(matOverExpress, "/Users/jparra/Documents/Gael/BTKSinergy/matOverExpress.csv", sep = ",", row.names = TRUE)
write.table(matUnderExpress, "/Users/jparra/Documents/Gael/BTKSinergy/matUnderExpress.csv", sep = ",", row.names = TRUE)




```






#COMUNES

```{r COMUNES}



library(tidyverse) #read_tsv
Mino1vsMino2 <- read_tsv("/Users/jparra/gsea_home/output/mar28/my_analysis.Gsea.Mino1vsMino2/ranked_gene_list_1_versus_2_1681293891601.tsv")

Top200 <- Mino1vsMino2$NAME[1:200]

matOverExpress[matOverExpress %in% Top200]

# 136 GENES MAS EXPRESADOS EN MINO1 SOBRE MINO2 SEGUN dds Y vsd. matOverExpress
# 200 GENES MAS EXPRESADOS EN MINO1 SOBRE MINO2 SEGUN GSEA. Top200

#EN COMUN 4!!!!!




matOverExpressMINO1vsMINO2 <- read.csv("/Users/jparra/Documents/Gael/BTKSinergy/OverUnderExpresed/matOverExpressMINO1vsMINO2.csv")


matOverExpressMINO1vsMINO3 <- read.csv("/Users/jparra/Documents/Gael/BTKSinergy/OverUnderExpresed/matOverExpressMINO1vsMINO3.csv")


comun <- matOverExpressMINO1vsMINO2[matOverExpressMINO1vsMINO2$x %in% matOverExpressMINO1vsMINO3$x,]
#83 en comun




matOverExpressMINO2vsMINO3 <- read.csv("/Users/jparra/Documents/Gael/BTKSinergy/OverUnderExpresed/matOverExpressMINO2vsMINO3.csv")


matOverExpressMINO2vsMINO3[matOverExpressMINO2vsMINO3$x %in% comun,]
#Solo 4 en comun. Inner join no es igual a 2-3


Notcomun <- matOverExpressMINO1vsMINO2[!matOverExpressMINO1vsMINO2$x %in% matOverExpressMINO1vsMINO3$x,]

Notcomun2 <- matOverExpressMINO1vsMINO3[!matOverExpressMINO1vsMINO3$x %in% matOverExpressMINO1vsMINO2$x,]

NotcomunAll <- c(Notcomun,Notcomun2)


NotcomunAll<- NotcomunAll[!duplicated(NotcomunAll)]




matOverExpressMINO2vsMINO3[matOverExpressMINO2vsMINO3$x %in% NotcomunAll,]
#21 en comun



```



#TXI

```{r TXI}

#install.packages("tximport")
#BiocManager::install("tximport")
library("tximport")

#BiocManager::install("tximportData")

library(tximportData)
library(GenomicFeatures)


#Referencia

txdb <- makeTxDbFromGFF(file="/Users/jparra/Documents/Gael/BTKSinergy/gencode.v28.annotation.gff3.gz")
txdb
saveDb(x=txdb, file = "/Users/jparra/Documents/Gael/BTKSinergy/gencode.v28.annotation.TxDb")

k <- keys(txdb, keytype = "TXNAME")
tx2gene <- select(txdb, k, "GENEID", "TXNAME")
columns(txdb)
head(k)
head(tx2gene)
dim(tx2gene)
length(k)
write.table(tx2gene, "/Users/jparra/Documents/Gael/BTKSinergy/tx2gene.gencode.v28.csv", sep = "\t", row.names = FALSE)






#Importamos usando la referencia para obtener los nombres de los genes

txiUPN1 <- tximport("/Users/jparra/Documents/Gael/BTKSinergy/salmon/quants/UPN1_quant/quant.sf", type="salmon", tx2gene=tx2gene)
txiUPN1 <- as.data.frame(txiUPN1)
txiUPN1 <- tximport("/Users/jparra/Documents/Gael/BTKSinergy/salmon/quants/UPN1_quant/quant.sf", type="salmon", tx2gene=tx2gene,txOut=T)

txiUPN2 <- tximport("/Users/jparra/Documents/Gael/BTKSinergy/salmon/quants/UPN2_quant/quant.sf", type="salmon", tx2gene=tx2gene)

txiJEKO1 <- tximport("/Users/jparra/Documents/Gael/BTKSinergy/salmon/quants/JEKO1_quant/quant.sf", type="salmon", tx2gene=tx2gene)
txiJEKO2 <- tximport("/Users/jparra/Documents/Gael/BTKSinergy/salmon/quants/JEKO2_quant/quant.sf", type="salmon", tx2gene=tx2gene)

txiMINO1 <- tximport("/Users/jparra/Documents/Gael/BTKSinergy/salmon/quants/MINO1_quant/quant.sf", type="salmon", tx2gene=tx2gene)
txiMINO2 <- tximport("/Users/jparra/Documents/Gael/BTKSinergy/salmon/quants/MINO2_quant/quant.sf", type="salmon", tx2gene=tx2gene)

txiREC1 <- tximport("/Users/jparra/Documents/Gael/BTKSinergy/salmon/quants/REC1_quant/quant.sf", type="salmon", tx2gene=tx2gene)
txiREC2 <- tximport("/Users/jparra/Documents/Gael/BTKSinergy/salmon/quants/REC2_quant/quant.sf", type="salmon", tx2gene=tx2gene)

txiUPNRES1 <- tximport("/Users/jparra/Documents/Gael/BTKSinergy/salmon/quants/UPNRES1_quant/quant.sf", type="salmon", tx2gene=tx2gene)
txiUPNRES2 <- tximport("/Users/jparra/Documents/Gael/BTKSinergy/salmon/quants/UPNRES2_quant/quant.sf", type="salmon", tx2gene=tx2gene)


txiUPN1$counts
countsFinaltxi<- c()

countsFinaltxi<- cbind(as.integer(txiUPN1$counts),as.integer(txiUPN2$counts),as.integer(txiJEKO1$counts),as.integer(txiJEKO2$counts),as.integer(txiMINO1$counts),as.integer(txiMINO2$counts),as.integer(txiREC1$counts),as.integer(txiREC2$counts),as.integer(txiUPNRES1$counts),as.integer(txiUPNRES2$counts))

rownames(countsFinaltxi) <- rownames(txiUPN1$counts)
colnames(countsFinaltxi) <- c("UPN1","UPN2","JEKO1","JEKO2","MINO1","MINO2","REC1","REC2","UPNRES1","UPNRES2")



#Anotamos

listAttributes(mart)
IDs <- getBM(attributes = c("ensembl_gene_id","hgnc_symbol","ensembl_transcript_id"),
                 filters = "ensembl_gene_id", values = rownames(txi$counts),mart = mart) # Obtengo duplicados

#Eliminar .
x <- strsplit(rownames(txi$counts), ".", fixed=T)

y<- c()
for (i in 1:31604) {
  #print(i)
  y[i] <- x[[i]][1]
}

IDs <- getBM(attributes = c("ensembl_gene_id","hgnc_symbol","ensembl_transcript_id"),
                 filters = "ensembl_gene_id", values = y,mart = mart) # Obtengo duplicados





countsFinaltxi <- as.data.frame(countsFinaltxi)
countsFinaltxi$genes <- IDs$hgnc_symbol[match(y,IDs$ensembl_gene_id)]


saveRDS(countsFinaltxi, "/Users/jparra/Documents/Gael/BTKSinergy/countsFinaltxi.rds")




rownames(countsFinaltxi) <- countsFinaltxi$genes   #Contiene duplicados

#countsFinaltxi$genes[!duplicated(countsFinaltxi$genes)]

genesUnicos <- countsFinaltxi$genes[!duplicated(countsFinaltxi$genes)]

countsFinaltxiUnicos <- countsFinaltxi[match(genesUnicos, countsFinaltxi$genes), ]


countsFinaltxiUnicos$genes[2044] <- "NA"
countsFinaltxiUnicos$genes[3692] <- "NA2"
countsFinaltxiUnicos$UPN1[3692]


countsFinaltxiUnicos$genes[rownames(countsFinaltxiUnicos) %in% "ENSG00000112096.17"] <- "NA2"
#countsFinaltxiUnicos$UPN1["ENSG00000112096.17"] 
rownames(countsFinaltxiUnicos) <- countsFinaltxiUnicos$genes


library("DESeq2")
ddsCNvsONCO <- DESeqDataSetFromMatrix(countData = countsFinaltxiUnicos[,1:10],
                              colData = metaCNvsONCO,
                              design= ~ TREATMENT)



ddsCNvsONCO <- DESeq(ddsCNvsONCO)
res <- results(ddsCNvsONCO)
#res

resOrdered <- res[order(res$log2FoldChange),]
resOrdered


resDF <- as.data.frame(res)

#resFiltered <- res[res$log2FoldChange > 20,]
#resFiltered <- subset(res, subset = log2FoldChange > 200 & nFeature_RNA < 2500 & percent.mt < 5)
resFiltered <- subset(resDF, subset = log2FoldChange > 20 | log2FoldChange < -20)  #El signo nos dice en que grupo esta mas expresado.

resFiltered <- subset(resDF, subset = log2FoldChange > 4 | log2FoldChange < -4)

resFiltered2 <- subset(resFiltered, subset = padj < 0.05 )


resOrdered[rownames(resOrdered) %in% "CDK1",] #CDK1 no sale significativo!!!!



countsFinalCNvsONCO[countsFinalCNvsONCO$GENES %in% "CDK1",]
countsFinaltxi[countsFinaltxi$genes %in% "CDK1",]
countsFinaltxiUnicos[countsFinaltxiUnicos$genes %in% "CDK1",]

txiUPN1 <- as.data.frame(txiUPN1)
txiUPN1$genes <- IDs$hgnc_symbol[match(y,IDs$ensembl_gene_id)]
txiUPN1[txiUPN1$genes %in% "CDK1",]


#Casi la media o maximo que dice txi


countsFinalCNvsONCO <- readRDS("/Users/jparra/Documents/Gael/BTKSinergy/countsFinalCNvsONCO.rds")
countsFinalCNvsONCO<- as.data.frame(countsFinalCNvsONCO)
countsFinalCNvsONCO$GENES  <-   IDs$hgnc_symbol[match(y ,IDs$ensembl_transcript_id)]

library(data.table) #as.data.table

      #expresionGen <- expresionGen[,lapply(.SD, mean), by = Sample.Name]

countsFinalCNvsONCO<- as.data.table(countsFinalCNvsONCO)
#setDT(countsFinalCNvsONCO)
#Nos quedamos con el maximo!
      maxGenes <- countsFinalCNvsONCO[,lapply(.SD, max), by = GENES]

      
      maxGenes <- as.data.frame(maxGenes)
      
      rownames(maxGenes)<- maxGenes$GENES
      maxGenes <- maxGenes[,2:11]
      
      
      library("DESeq2")
ddsCNvsONCO <- DESeqDataSetFromMatrix(countData = maxGenes,
                              colData = metaCNvsONCO,
                              design= ~ TREATMENT)



ddsCNvsONCO <- DESeq(ddsCNvsONCO)
res <- results(ddsCNvsONCO)
#res

resOrdered <- res[order(res$log2FoldChange),]
resOrdered <- res[order(res),]

resOrdered


resDF <- as.data.frame(res)

      
```



#Synergy

```{r Synergy}


#Sinergy pipeline https://nadschro.github.io/synergy-analysis/Synergy-analysis_Markdown.html
experiment.title="Jero"


install.packages("pacman")
library(pacman)
pacman::p_load(limma, edgeR, pheatmap, RColorBrewer, ggplot2, ggpubr, 
               qvalue,  plyr, wesanderson, GSEABase, grid, scales, WebGestaltR, stringr)



mds <- function(normDGE, metacol, title){
  mcol <- as.factor(metacol)
  col <- rainbow(length(levels(mcol)), 1, 0.8, alpha = 0.5)[mcol]
  plotMDS(normDGE, col = col, pch = 16, cex = 2)
  legend("center", 
         fill = rainbow(length(levels(mcol)), 1, 0.8), 
         legend = levels(mcol), 
         horiz = F, 
         bty = "o", 
         box.col="grey", 
         xpd=TRUE)
  title(main=title)
}




power.compare.logFC <- function( sig1, sig2, N, N_other = c(2,4,6,8,10), alpha = 0.05, n_tests = 20000){
  d <- seq(0, 3, length.out=1000)
  alpha_multiple <- alpha / n_tests
  df <- lapply( N_other/N, function(n_scale){
    sigSq <- (sig1^2 + sig2^2) / n_scale
    cutoff <- qnorm( alpha_multiple/2, 0, sd = sqrt(sigSq), lower.tail = FALSE)
    p1 <- pnorm(-1*cutoff, d, sqrt(sigSq))
    p2 <- 1-pnorm(cutoff, d, sqrt(sigSq))
    data.frame(n_scale, d, power=p1+p2)
  })
  df <- do.call("rbind", df)
  ggplot(df, aes(d, power, color = as.factor(n_scale*N))) + 
    geom_line() + 
    theme_bw(14) + 
    theme(aspect.ratio = 1, plot.title = element_text(hjust = 0.5)) + 
    ylim(0, 1) + 
    scale_color_discrete("Samples") + 
    xlab(bquote(abs(logFC[observed] - logFC[expected]))) + 
    ggtitle("Power versus difference in logFC")
}


```



## Synergy   SOLO UPN1 y UPNRES ABEMACICLIB_IBRUTINIB




```{r AbeIbruUPN}

countsFinal <- read.csv("/Users/jparra/Documents/Gael/BTKSinergy/countsFinalAll.csv", sep = ",")
meta <- read.csv("/Users/jparra/Documents/Gael/BTKSinergy/metadata_onconova.csv", row.names = 1)


samplesNames <- c("UPN1","UPN2","UPN3","UPN4","UPN5","UPN6","UPNRES1","UPNRES2","UPNRES3","UPNRES4","UPNRES5","UPNRES6")
#samplesNames <- c("UPN1","UPN2","UPN3","UPN4","UPN5","UPN6") #No se puede hacer eBayes sin duplicados!!!
counts  <-   countsFinal[,match(samplesNames ,colnames(countsFinal))]

metaSub  <-   meta[match(samplesNames ,meta$ID),]

row.names(metaSub) <- metaSub$ID
metaSub <- metaSub[match(colnames(counts), row.names(metaSub)), ]

#6
library(edgeR)
plot(cpm(counts)[, 1], counts[, 1], ylim = c(0, 50), xlim = c(0, 3))
abline(h = 10, col = "red")
abline(v = 0.25, col = "red")


keep <- rowSums(cpm(counts[]) > 0.25) >= 4
gExpr <- counts[keep, ]
dim(gExpr)



#7
y <- DGEList(gExpr)
y <- calcNormFactors(y)

x <- strsplit(rownames(y), ".", fixed=T)

nombreGenes<- c()
for (i in 1:dim(gExpr)[[1]]) {
  #print(i)
  nombreGenes[i] <- x[[i]][1]
}

anno <- IDs[match(rownames(y), IDs$ensembl_transcript_id), ]
#y$genes <- anno #se rompe



#8
#install.packages("chroGPS")
#BiocManager::install("chroGPS")

#library(chroGPS)
#install.packages("mds")
#library(mds)

#for (i in 1:length(colnames(metaSub))){
#  mds(y, metaSub[ ,i], colnames(metaSub)[i])   #mds funcion propia
#}

#library(stats)
#plotMDS(y)



#9
#Por tratamiento no hay diferencias, es la variable que queremos comparar.
#Si coloremaos por cell.line vemos que las mino y las jeko se separan del resto. Tendremos que incluir en el modelo como covariable.

design <- model.matrix(~ 0 + TREATMENT  + CELL.LINE, metaSub) 

colnames(design)
colnames(design) <- gsub("\\+", "_", colnames(design))
colnames(design) <- gsub("-", "", colnames(design))
colnames(design) <- gsub("TREATMENT", "", colnames(design))
colnames(design)



#10
#The voom() function prepares the data for linear modeling by converting counts to logCPM and computing weights for heteroscedasticity adjustment. It also creates a diagnostic plot for the mean-variance trend (Fig. 5C). Visually inspect it for fit. Increase the cutoff for lowly expressed genes to improve fit if necessary.
v <- voom(y, design, plot = TRUE, save.plot = TRUE)



#11 fit model

fit <- lmFit(v, design)



#12

colnames(design) <- gsub("\\+", "_", colnames(design))


#colnames(design)

cont.matrix <- makeContrasts(
  Ibru = IBRUTINIB - CONTROL,
  Abema = ABEMACICLIB - CONTROL,
  Additive = IBRUTINIB + ABEMACICLIB  - 2*CONTROL,
  Combinatorial = ABEMACICLIB_IBRUTINIB - CONTROL,
  Synergy = ABEMACICLIB_IBRUTINIB - IBRUTINIB - ABEMACICLIB  + 1*CONTROL,
  levels = design)






#13

cont.p <- t(cont.matrix)

#install.packages("GiNA")
#install.packages("EBImage")
#library(GiNA)
library(pheatmap)

h <- pheatmap(cont.p,
              display_numbers = T, number_format = "%.0f",
              breaks = seq(-3, 1, by = 0.5),
              #color = colorRampPalette(rev(brewer.pal(n = 10, name = "RdYlBu")))(12), 
              cluster_cols = F, cluster_rows = F)



#14

#rownames(cont.matrix)
#colnames(fit)
fit.cont <- contrasts.fit(fit, cont.matrix)


#15

fit.cont <- eBayes(fit.cont)
plotSA(fit.cont, main = "Final model: Mean-variance trend", ylab = "Sqrt( standard deviation )")

summa.fit = decideTests(fit.cont, adjust.method = "fdr")


#mapeo
x <- strsplit(rownames(fit.cont$coefficients), ".", fixed=T)
nombreGenes<- c()
for (i in 1:dim(fit.cont$coefficients)[[1]]) {
  nombreGenes[i] <- x[[i]][1]
}
anno <- IDs[match(nombreGenes, IDs$ensembl_transcript_id), ]

par(mfrow = c(1, 2))
for (i in 1:length(colnames(fit.cont$contrasts))){
  plotMD(fit.cont, coef = i, status = summa.fit[, i], values = c(-1, 1))
  volcanoplot(fit.cont, coef = i, highlight = 100, 
              names = fit.cont$genes)
}


#fit.cont$genes <- IDs$hgnc_symbol[match(nombreGenes, IDs$ensembl_transcript_id) ]

#contrast <- as.data.frame(fit.cont$p.value)
#signi<- rownames(contrast)[contrast$Synergy < 0.01]



#16
res.list <- list()
for (i in 1:length(colnames(fit.cont$contrasts))){
  x <- topTable(fit.cont, coef = i, sort.by = "p", n = Inf, confint = T)
  res.list[[i]] <- x
  names(res.list)[i] <- colnames(fit.cont$contrasts)[i]
 # write.csv(x, paste0("results/", experiment.title, "_DEGs_", 
                      #colnames(fit.cont$contrasts)[i], ".csv"))
}



```

```{r AbeIbruUPNranks}


#signi<- rownames(x)[x$adj.P.Val < 0.5]  #Ninguna significativa si miramos el p.valor ajustado.

#signi<- x[x$P.Value < 0.05,]

#signiFC <- signi[signi$logFC > 5,]

#x <- strsplit(rownames(signiFC), ".", fixed=T)

#nombreGenes<- c()
#for (i in 1:dim(signiFC)[[1]]) {
  #print(i)
#  nombreGenes[i] <- x[[i]][1]
#}

#anno <- IDs[match(nombreGenes, IDs$ensembl_transcript_id), ]

#coef<- as.data.frame(fit.cont$coefficients)


#library(dplyr)
#vol_plot <- res.list[[5]] %>%
#  ggplot(aes(x = logFC,
#             y = -log10(P.Value))) + 
#  geom_point() 

  
#  vol_plot + 
#  geom_hline(yintercept = -log10(0.05),
#             linetype = "dashed") + 
#  geom_vline(xintercept = c(log2(0.5), log2(2)),
#             linetype = "dashed")
  
  
#  res.list[[5]] <- res.list[[5]] %>%
#  mutate(gene_type = case_when(logFC >= 5 & P.Value <= 0.05 ~ "up",
#                               logFC <= -5 & P.Value <= 0.05 ~ "down",
                               #TRUE ~ "ns")) 
  
#  res.list[[5]] %>%
#  count(gene_type)
  
#  cols <- c("up" = "#ffad73", "down" = "#26b3ff", "ns" = "grey") 
#sizes <- c("up" = 1, "down" = 1, "ns" = 0.5) 
#alphas <- c("up" = 1, "down" = 1, "ns" = 0.5)
 

#library(ggrepel)

#ordered <- res.list[[5]][order(res.list[[5]]$P.Value),]

#Tenemos genes duplicados, para obtener los que tienen mas diferencia odenamos por el valor absoluto de fold change y eliminams duplicados.
#uniqueRes <- ordered[!duplicated(ordered$ID),]



#  uniqueRes <- uniqueRes %>%
#  mutate(gene_type = case_when(logFC >= 8 & P.Value <= 0.05 ~ "up",
 #                              logFC <= -8 & P.Value <= 0.05 ~ "down",
#                               TRUE ~ "ns")) 
  
#  uniqueRes %>%
#  count(gene_type)
  

#  uniqueRes %>%
#  ggplot(aes(x = logFC,
#             y = -log10(P.Value),
#             fill = gene_type,    
#             size = gene_type,
#             alpha = gene_type
            # ,label=ID
#             )) + 
#  geom_point(shape = 21, # Specify shape and colour as fixed local parameters    
#             colour = "black") + 
#    geom_hline(yintercept = -log10(0.05),
#             linetype = "dashed") + 
#  geom_vline(xintercept = c(-5, 5),
#             linetype = "dashed") +
#  geom_label_repel(data = sig_up_il_genes, # Add labels last to appear as the top layer  
#                   aes(label = ID,colour = gene_type),
#                   force = 2,
#                   nudge_y = 1) +
#    scale_fill_manual(values = cols) + # Modify point colour
#  scale_size_manual(values = sizes) + # Modify point size
##  scale_alpha_manual(values = alphas) + # Modify point transparency
#  scale_x_continuous(breaks = c(seq(-10, 10, 5)),       
#                     limits = c(-20, 20)) 


#library(fgsea)

  
  


#ranks <- cbind(ordered$t, ordered$ID,ordered$logFC)
#ranks<- as.data.frame(ranks)
#ranks$V3 <- as.numeric(ranks$V3)
#ranks$V4 <- abs(ranks$V3)
#ranks <- ranks[order(ranks$V4,decreasing = T),]

#ranks$V5 <- uniqueIDs$hgnc_id[uniqueIDs$hgnc_symbol   %in% ranks$V2]
#ranks$V1 <- as.numeric(ranks$V1)
#ranks <- setNames(ranks$V1, ranks$V5)

#rownames(ranks) <- uniqueIDs$hgnc_id[uniqueIDs$hgnc_symbol %in% ranks$V2]

#uniqueIDs <- IDs[!duplicated(IDs$hgnc_id),]


#pathways <- gmtPathways("/Users/jparra/Documents/Gael/BTKSinergy/msigdb.v2023.1.Hs.entrez.gmt")

#fgseaRes <- fgsea(pathways = pathways, 
#                  stats    = ranks,
#                  minSize  = 2,
#                  maxSize  = 1500)


#library(ggplot2)
#plotEnrichment(pathways[["IRF1_Q6"]],ranks)  + labs(title="IRF1_Q6")

#plotEnrichment(pathways[["REACTOME_NERVOUS_SYSTEM_DEVELOPMENT"]],ranks)  + labs(title="	
#REACTOME_NERVOUS_SYSTEM_DEVELOPMENT") #Porque es tan poco significativo?  

#fgseaRes <- fgseaRes[order(fgseaRes$pval),]

#write.table(fgseaRes[,1:7], file="/Users/jparra/Documents/Gael/BTKSinergy/fgseaResUPN.csv", sep=",", row.names=F, col.names=TRUE)










#OBTENEMOS ranks





ordered <- res.list[[5]] 

#ranks <- cbind(ordered$t, ordered$ID,ordered$logFC,ordered$P.Value)
ranks <- cbind(ordered$t, rownames(ordered),ordered$logFC,ordered$P.Value)
ranks<- as.data.frame(ranks)

x <- strsplit(ranks$V2, ".", fixed=T)
y<- c()
for (i in 1:dim(ranks)[[1]]) {
  #print(i)
  y[i] <- x[[i]][1]
}
ranks$V2  <-   y


ranks$V3 <- as.numeric(ranks$V3)
ranks$V1 <- as.numeric(ranks$V1)
ranks$V4 <- as.numeric(ranks$V4)
ranks <- na.omit(ranks)

ranks$V5 <- IDs$hgnc_symbol[match(ranks$V2,IDs$ensembl_transcript_id)]

ranks <- ranks[order(ranks$V1,decreasing = T),]





#filtrando por p value de sinergia.



ranks0.05 <- ranks[ranks$V4 < 0.05,]

ranks0.05 <- ranks0.05[!ranks0.05$V5 %in% "",]

ranks0.05 <-as.data.frame(cbind(ranks0.05$V5, ranks0.05$V1))   #t

write.table(ranks0.05, file="/Users/jparra/Documents/Gael/BTKSinergy/ranks05UPNabemaIbru.rnk", sep='\t', row.names=F, col.names=F)




```





## Synergy  UPN1 y UPNRES ON12300_IBRUTINIB


```{r OncoIbruUPN}


#Ejecutar antes biomart

samplesNames <- c("UPN1","UPN2","UPN3","UPN4","UPN5","UPN6","UPNRES1","UPNRES2","UPNRES3","UPNRES4","UPNRES5","UPNRES6")
#samplesNames <- c("UPN1","UPN2","UPN3","UPN4","UPN5","UPN6") #No se puede hacer eBayes sin duplicados!!!
counts  <-   countsFinal[,match(samplesNames ,colnames(countsFinal))]
meta <- read.csv("/Users/jparra/Documents/Gael/BTKSinergy/metadata_onconova.csv", row.names = 1)

metaSub  <-   meta[match(samplesNames ,meta$ID),]
row.names(metaSub) <- metaSub$ID
metaSub <- metaSub[match(colnames(counts), row.names(metaSub)), ]

#6
library(edgeR)
plot(cpm(counts)[, 1], counts[, 1], ylim = c(0, 50), xlim = c(0, 3))
#abline(h = 10, col = "red")
#abline(v = 0.25, col = "red")


keep <- rowSums(cpm(counts[]) > 0.25) >= 4
gExpr <- counts[keep, ]
dim(gExpr)



#7
y <- DGEList(gExpr)
y <- calcNormFactors(y)

x <- strsplit(rownames(y), ".", fixed=T)

nombreGenes<- c()
for (i in 1:dim(gExpr)[[1]]) {
  #print(i)
  nombreGenes[i] <- x[[i]][1]
}


#ejecutar biomart!!!!!!!!!!!!!!!!!!
anno <- IDs[match(rownames(y), IDs$ensembl_transcript_id), ]
#y$genes <- anno #se rompe



#8
#install.packages("chroGPS")
#BiocManager::install("chroGPS")

#library(chroGPS)
#install.packages("mds")
library(mds)

#for (i in 1:length(colnames(metaSub))){
#  mds(y, metaSub[ ,i], colnames(metaSub)[i])   #mds funcion propia
#}

library(stats)
#plotMDS(y)



#9
#Por tratamiento no hay diferencias, es la variable que queremos comparar.
#Si coloremaos por cell.line vemos que las mino y las jeko se separan del resto. Tendremos que incluir en el modelo como covariable.

design <- model.matrix(~ 0 + TREATMENT  + CELL.LINE, metaSub) #B
#design <- model.matrix(~ TREATMENT , metaSub) 

colnames(design)
colnames(design) <- gsub("\\+", "_", colnames(design))
colnames(design) <- gsub("-", "", colnames(design))
colnames(design) <- gsub("TREATMENT", "", colnames(design))
colnames(design)



#10
#The voom() function prepares the data for linear modeling by converting counts to logCPM and computing weights for heteroscedasticity adjustment. It also creates a diagnostic plot for the mean-variance trend (Fig. 5C). Visually inspect it for fit. Increase the cutoff for lowly expressed genes to improve fit if necessary.
v <- voom(y, design, plot = TRUE, save.plot = TRUE)



#11 fit model

fit <- lmFit(v, design)



#12

colnames(design)

#formula1
cont.matrix <- makeContrasts(
  Ibru = IBRUTINIB - CONTROL,
  Onco = ON12300 - CONTROL,
  Additive = IBRUTINIB + ON12300 - 2*CONTROL,
  Combinatorial = ON12300_IBRUTINIB - CONTROL,
  Synergy = ON12300_IBRUTINIB - IBRUTINIB - ON12300  + 1*CONTROL,
  levels = design)



#formula 2
#cont.matrix <- makeContrasts(
#Ibru = IBRUTINIB - CONTROL,
#  Onco = ON12300 - CONTROL,
 # Additive = IBRUTINIB + ON12300 - 2*CONTROL,
 # Combinatorial = ON12300_IBRUTINIB - 2*CONTROL,
 # Synergy = ON12300_IBRUTINIB - IBRUTINIB - ON12300 ,
 # levels = design)


#13

cont.p <- t(cont.matrix)

#install.packages("GiNA")
#install.packages("EBImage")
#library(GiNA)
library(pheatmap)

h <- pheatmap(cont.p,
              display_numbers = T, number_format = "%.0f",
              breaks = seq(-3, 1, by = 0.5),
              #color = colorRampPalette(rev(brewer.pal(n = 10, name = "RdYlBu")))(12), 
              cluster_cols = F, cluster_rows = F)



#14

fit.cont <- contrasts.fit(fit, cont.matrix)


#15

fit.cont <- eBayes(fit.cont)
plotSA(fit.cont, main = "Final model: Mean-variance trend", ylab = "Sqrt( standard deviation )")

summa.fit = decideTests(fit.cont, adjust.method = "fdr")


#mapeo
x <- strsplit(rownames(fit.cont$coefficients), ".", fixed=T)
nombreGenes<- c()
for (i in 1:dim(fit.cont$coefficients)[[1]]) {
  nombreGenes[i] <- x[[i]][1]
}

anno <- IDs[match(nombreGenes, IDs$ensembl_transcript_id), ]

par(mfrow = c(1, 2))
for (i in 1:length(colnames(fit.cont$contrasts))){
  plotMD(fit.cont, coef = i, status = summa.fit[, i], values = c(-1, 1))
  volcanoplot(fit.cont, coef = i, highlight = 100, 
              names = fit.cont$genes)
}



#16
res.list <- list()
for (i in 1:length(colnames(fit.cont$contrasts))){
  x <- topTable(fit.cont, coef = i, sort.by = "p", n = Inf, confint = T)
  res.list[[i]] <- x
  names(res.list)[i] <- colnames(fit.cont$contrasts)[i]
 # write.csv(x, paste0("results/", experiment.title, "_DEGs_", 
                      #colnames(fit.cont$contrasts)[i], ".csv"))
}






#OBTENEMOS ranks

ordered <- res.list[[5]] 

#Tenemos genes duplicados, para obtener los que tienen mas diferencia odenamos por el valor absoluto de fold change y eliminams duplicados.
#Al eliminar duplicdos elimine todos NA!!
#uniqueRes <- ordered[!duplicated(ordered$ID),]


ordered

x <- strsplit(rownames(ordered), ".", fixed=T)

y<- c()
for (i in 1:dim(ordered)[[1]]) {
  #print(i)
  y[i] <- x[[i]][1]
}


ordered$ID <-y



ranks <- cbind(ordered$t, ordered$ID,ordered$logFC,ordered$P.Value)

ranks<- as.data.frame(ranks)
ranks$V3 <- as.numeric(ranks$V3)
ranks$V1 <- as.numeric(ranks$V1)
ranks <- na.omit(ranks)

ranks$V5 <- IDs$hgnc_symbol[match(ranks$V2,IDs$ensembl_transcript_id)]


#ranksDF <-as.data.frame(cbind(ranks$V2, ranks$V3))  #FC


ranks$V1 <- as.numeric(ranks$V1) 
ranks <- ranks[order(ranks$V1,decreasing = T),]


#write.table(ranksDF, file="/Users/jparra/Documents/Gael/BTKSinergy/ranksUPNibruVSonco61956FC.rnk", sep='\t', row.names=F, col.names=F)





#filtrando por p value de sinergia.



ranks0.05 <- ranks[ranks$V4 < 0.05,]

ranks0.05 <- ranks0.05[!ranks0.05$V5 %in% "",]

ranks0.05 <-as.data.frame(cbind(ranks0.05$V5, ranks0.05$V1))   #t

#write.table(ranks0.05, file="/Users/jparra/Documents/Gael/BTKSinergy/ranks05UPNoncoIbru.rnk", sep='\t', row.names=F, col.names=F)


#ranks0.05 <- na.omit(ranks0.05)




#rutas comunes y no comunes

abemaibruGSEA <- read.delim("/Users/jparra/Documents/Gael/BTKSinergy/abemaibruGSEA.txt")
abemaibruGSEA <- abemaibruGSEA[abemaibruGSEA$FDR.q.val < 0.05,]

#abemaibruGSEA$NAME



oncoibruGSEA <- read.delim("/Users/jparra/Documents/Gael/BTKSinergy/oncoibruGSEA.txt")
oncoibruGSEA <- oncoibruGSEA[oncoibruGSEA$FDR.q.val < 0.05,]

#Comunes
abemaibruGSEA$NAME[abemaibruGSEA$NAME %in% oncoibruGSEA$NAME]

#No comunes
abemaibruGSEA$NAME[!abemaibruGSEA$NAME %in% oncoibruGSEA$NAME]
oncoibruGSEA$NAME[!oncoibruGSEA$NAME %in% abemaibruGSEA$NAME]




#genes comunes y no comunes

genesOnco <- ranks0.05$V1

genesAbema <- ranks0.05$V1

#Comunes
comunes <- genesOnco[genesOnco %in% genesAbema]

#No comunes
NoComunesOnco <- genesOnco[!genesOnco %in% genesAbema]
NoComunesAbema <- genesAbema[!genesAbema %in% genesOnco]







#heatmaps aditivo vs combinacion

res.list$Additive$ID <- rownames(res.list$Additive)
res.list$Combinatorial$ID <- rownames(res.list$Combinatorial)
res.list$Synergy$ID <- rownames(res.list$Synergy)

colnames(res.list$Additive)
log2FC.matrix <- Reduce(function(x,y) merge(x,y,by="ID", all = F),  #Se podria internat or rownames
                        list(res.list$Additive[,c(9,1,5,6)],
                             res.list$Combinatorial[,c(9,1,5,6)],
                             res.list$Synergy[,c(9,1,5,6)]))

#Merge por transcrito no genename




colnames(log2FC.matrix)
## [1] "ensembl"   "Gene_name" "logFC.x"   "P.Value.x" "logFC.y"   "P.Value.y"
## [7] "logFC"     "P.Value"

#Add a column assigning synergistic categories to each gene using the categorize.synergy() function, which takes the previously created matrix and the expression cutoff into account.

colnames(log2FC.matrix) <- c("ID","Additive.logFC", "Additive.t" ,"Additive.pvalue", 
                             "Combinatorial.logFC", "Combinatorial.t", "Combinatorial.pvalue", 
                             "Synergistic.logFC", "Synergistic.t", "Synergistic.pvalue")


categorize.synergy <- function(logFCmatrix, meanSE){
  m <- logFCmatrix
  m$magnitude.syn <- NA
  for (i in 1:length(m$ID)){
    if (m$Synergistic.logFC[i] > meanSE){
      if (m$Additive.logFC[i] < -meanSE){
        if (m$Combinatorial.logFC[i] > meanSE){
          m$magnitude.syn[i] = "more.up"
        } else m$magnitude.syn[i] = "less.down"
      } else m$magnitude.syn[i] = "more.up"
    }
    else if (m$Synergistic.logFC[i] < -meanSE){
      if (m$Additive.logFC[i] > meanSE){
        if (m$Combinatorial.logFC[i] < -meanSE){
          m$magnitude.syn[i] = "more.down"
        } else m$magnitude.syn[i] = "less.up"
      } else m$magnitude.syn[i] = "more.down"
    } else m$magnitude.syn[i] = "same"
  }
  m$magnitude.syn <- as.factor(m$magnitude.syn)
  return(m)
}




SE <- sqrt(fit.cont$s2.post) * fit.cont$stdev.unscaled
meanSE = mean(SE[,c(1,2,3,4,5)])

log2FC.matrix <- categorize.synergy(log2FC.matrix, meanSE)

rownames(log2FC.matrix) <- log2FC.matrix$ID


#library(EBImage)
library(GiNA)
for (i in 1:length(levels(log2FC.matrix$magnitude.syn))){
  breaks <- c(seq(-6, -0.3,by=0.1),seq(0.3, 6,by=0.1))
  breaks <- append(breaks, -9,0)
  breaks <- append(breaks, 9)
  tmp <- log2FC.matrix[log2FC.matrix$magnitude.syn == 
                         levels(log2FC.matrix$magnitude.syn)[i],
                       c("Additive.logFC","Combinatorial.logFC")]
  h <- pheatmap(tmp,
                #kmeans_k = 30, 
                #annotation_row = rownames(tmp),
                #cellwidth = 70, cellheight = 5,
                border_color = NA, 
                breaks=breaks,
                cluster_cols = F,
                #show_rownames = F,
                color = colorRampPalette(rev(brewer.pal(n=9, name="RdBu")))(117),
                main = paste0("logFC expected vs. measured:\n",
                              levels(log2FC.matrix$magnitude.syn)[i]))
  print(h)
}






#piechart


library(ggplot2)
library(wesanderson)
zissou <- wes_palette("Zissou1", 6, type = "continuous")



genes.per.category<- as.data.frame(table(log2FC.matrix$magnitude.syn))


print(genes.per.category)


q <- ggplot(genes.per.category, aes(x = "", y = Freq, fill = Var1)) +
  geom_col() +
  coord_polar("y", start=0) + 
  scale_fill_manual(values=zissou) +
  theme_void()
print(q)





#################¿Nos quedamos solo con als que tengan el p.value significativo de sinergia? ¿signi en todo?






log2FC.matrixSigni <- log2FC.matrix[log2FC.matrix$Synergistic.pvalue < 0.05,]

log2FC.matrixSigni <- log2FC.matrixSigni[log2FC.matrixSigni$Additive.pvalue < 0.05,]
log2FC.matrixSigni <- log2FC.matrixSigni[log2FC.matrixSigni$Combinatorial.pvalue < 0.05,]



x <- strsplit(log2FC.matrixSigni$ID, ".", fixed=T)
y<- c()
for (i in 1:299) {
  y[i] <- x[[i]][1]
}

log2FC.matrixSigni$ID <- IDs$hgnc_symbol[match(y,IDs$ensembl_transcript_id)]

log2FC.matrixSigni <- log2FC.matrixSigni[!duplicated(log2FC.matrixSigni$ID),]
log2FC.matrixSigni <- log2FC.matrixSigni[!log2FC.matrixSigni$ID %in% "",]
rownames(log2FC.matrixSigni) <- log2FC.matrixSigni$ID


library(GiNA)
for (i in 1:length(levels(log2FC.matrixSigni$magnitude.syn))){
  breaks <- c(seq(-6, -0.3,by=0.1),seq(0.3, 6,by=0.1))
  breaks <- append(breaks, -9,0)
  breaks <- append(breaks, 9)
  tmp <- log2FC.matrixSigni[log2FC.matrixSigni$magnitude.syn == 
                         levels(log2FC.matrixSigni$magnitude.syn)[i],
                       c("Additive.logFC","Combinatorial.logFC")]
  h <- pheatmap(tmp,
                #kmeans_k = 30, 
                #annotation_row = rownames(tmp),
                #cellwidth = 70, cellheight = 5,
                border_color = NA, 
                breaks=breaks,
                cluster_cols = F,
                show_rownames = T,
                color = colorRampPalette(rev(brewer.pal(n=9, name="RdBu")))(117),
                main = paste0("logFC expected vs. measured:\n",
                              levels(log2FC.matrixSigni$magnitude.syn)[i]))
  print(h)
}




genes.per.category<- as.data.frame(table(log2FC.matrixSigni$magnitude.syn))
print(genes.per.category)


q <- ggplot(genes.per.category, aes(x = "", y = Freq, fill = Var1)) +
  geom_col() +
  coord_polar("y", start=0) + 
  scale_fill_manual(values=zissou) +
  theme_void()
#pdf(paste0("results/", experiment.title, "-8_synergy-categories_pie-chart.pdf"))
print(q)





#Obtengo los genes more.up para anotarlos con KEGG


moreUpGenes <- log2FC.matrixSigni[log2FC.matrixSigni$magnitude.syn %in% "more.up","ID"]


log2FC.matrixSigni

#a




```




```{r OncoIbruUPNJEKOMINO}




samplesNames <- c("UPN1","UPN2","UPN3","UPN4","UPN5","UPN6","UPNRES1","UPNRES2","UPNRES3","UPNRES4","UPNRES5","UPNRES6",
                  "REC1","REC2","REC3","REC4","REC5","REC6","JEKO1","JEKO2","JEKO3","JEKO4","JEKO5","JEKO6")
counts  <-   countsFinal[,match(samplesNames ,colnames(countsFinal))]
meta <- read.csv("/Users/jparra/Documents/Gael/BTKSinergy/metadata_onconova.csv", row.names = 1)

metaSub  <-   meta[match(samplesNames ,meta$ID),]
row.names(metaSub) <- metaSub$ID
metaSub <- metaSub[match(colnames(counts), row.names(metaSub)), ]

#6
library(edgeR)


keep <- rowSums(cpm(counts[]) > 0.25) >= 4
gExpr <- counts[keep, ]
dim(gExpr)



#7
y <- DGEList(gExpr)
y <- calcNormFactors(y)

x <- strsplit(rownames(y), ".", fixed=T)

nombreGenes<- c()
for (i in 1:dim(gExpr)[[1]]) {
  #print(i)
  nombreGenes[i] <- x[[i]][1]
}


anno <- IDs[match(rownames(y), IDs$ensembl_transcript_id), ]


library(stats)


design <- model.matrix(~ 0 + TREATMENT  + CELL.LINE, metaSub) #B

colnames(design) <- gsub("\\+", "_", colnames(design))

colnames(design)
colnames(design) <- gsub("\\+", "_", colnames(design))
colnames(design) <- gsub("-", "", colnames(design))
colnames(design) <- gsub("TREATMENT", "", colnames(design))
colnames(design)



#10

v <- voom(y, design, plot = TRUE, save.plot = TRUE)



#11 fit model

fit <- lmFit(v, design)



#12

colnames(design)

#formula1
cont.matrix <- makeContrasts(
  Ibru = IBRUTINIB - CONTROL,
  Onco = ON12300 - CONTROL,
  Additive = IBRUTINIB + ON12300 - 2*CONTROL,
  Combinatorial = ON12300_IBRUTINIB - CONTROL,
  Synergy = ON12300_IBRUTINIB - IBRUTINIB - ON12300  + 1*CONTROL,
  levels = design)


#13

cont.p <- t(cont.matrix)

library(pheatmap)

h <- pheatmap(cont.p,
              display_numbers = T, number_format = "%.0f",
              breaks = seq(-3, 1, by = 0.5),
              #color = colorRampPalette(rev(brewer.pal(n = 10, name = "RdYlBu")))(12), 
              cluster_cols = F, cluster_rows = F)



#14

fit.cont <- contrasts.fit(fit, cont.matrix)


#15

fit.cont <- eBayes(fit.cont)
plotSA(fit.cont, main = "Final model: Mean-variance trend", ylab = "Sqrt( standard deviation )")

summa.fit = decideTests(fit.cont, adjust.method = "fdr")


#mapeo
x <- strsplit(rownames(fit.cont$coefficients), ".", fixed=T)
nombreGenes<- c()
for (i in 1:dim(fit.cont$coefficients)[[1]]) {
  nombreGenes[i] <- x[[i]][1]
}
anno <- IDs[match(nombreGenes, IDs$ensembl_transcript_id), ]

par(mfrow = c(1, 2))
for (i in 1:length(colnames(fit.cont$contrasts))){
  plotMD(fit.cont, coef = i, status = summa.fit[, i], values = c(-1, 1))
  volcanoplot(fit.cont, coef = i, highlight = 100, 
              names = fit.cont$genes)
}


#16
res.list <- list()
for (i in 1:length(colnames(fit.cont$contrasts))){
  x <- topTable(fit.cont, coef = i, sort.by = "p", n = Inf, confint = T)
  res.list[[i]] <- x
  names(res.list)[i] <- colnames(fit.cont$contrasts)[i]
}






#OBTENEMOS ranks

ordered <- res.list[[5]] 




ranks <- cbind(ordered$t, rownames(ordered),ordered$logFC,ordered$P.Value)

ranks<- as.data.frame(ranks)
ranks$V3 <- as.numeric(ranks$V3)
ranks$V1 <- as.numeric(ranks$V1)
ranks <- na.omit(ranks)


x <- strsplit(ranks$V2, ".", fixed=T)
y<- c()
for (i in 1:dim(ranks)[[1]]) {
  y[i] <- x[[i]][1]
}
ranks$V2  <-   y

ranks$V5 <- IDs$hgnc_symbol[match(ranks$V2,IDs$ensembl_transcript_id)]


ranks$V1 <- as.numeric(ranks$V1) 
ranks <- ranks[order(ranks$V1,decreasing = T),]




ranks0.05 <- ranks[ranks$V4 < 0.05,]

ranks0.05 <- ranks0.05[!ranks0.05$V5 %in% "",]

ranks0.05 <-as.data.frame(cbind(ranks0.05$V5, ranks0.05$V1))   #t

write.table(ranks0.05, file="/Users/jparra/Documents/Gael/BTKSinergy/ranks05ALLoncoIbru.rnk", sep='\t', row.names=F, col.names=F)





```







```{r OncoIbruUPN2}



signi<- rownames(x)[x$adj.P.Val < 0.5]  #Ninguna significativa si miramos el p.valor ajustado.

signi<- x[x$P.Value < 0.05,]

signiFC <- signi[signi$logFC > 5,]

x <- strsplit(rownames(signiFC), ".", fixed=T)

nombreGenes<- c()
for (i in 1:dim(signiFC)[[1]]) {
  #print(i)
  nombreGenes[i] <- x[[i]][1]
}

anno <- IDs[match(nombreGenes, IDs$ensembl_transcript_id), ]

coef<- as.data.frame(fit.cont$coefficients)


library(dplyr)
#vol_plot <- res.list[[5]] %>%
 # ggplot(aes(x = logFC,y = -log10(P.Value))) + 
 # geom_point() 

  
 # vol_plot + 
 # geom_hline(yintercept = -log10(0.05),
 #            linetype = "dashed") + 
 # geom_vline(xintercept = c(log2(0.5), log2(2)),
 #            linetype = "dashed")
  
  
 # res.list[[5]] <- res.list[[5]] %>%
 # mutate(gene_type = case_when(logFC >= 5 & P.Value <= 0.05 ~ "up",
 #                              logFC <= -5 & P.Value <= 0.05 ~ "down",
 #                              TRUE ~ "ns")) 
  
 # res.list[[5]] %>%
 # count(gene_type)
  
 # cols <- c("up" = "#ffad73", "down" = "#26b3ff", "ns" = "grey") 
#sizes <- c("up" = 1, "down" = 1, "ns" = 0.5) 
#alphas <- c("up" = 1, "down" = 1, "ns" = 0.5)
 


ordered <- res.list[[5]][order(res.list[[5]]$P.Value),]

#Tenemos genes duplicados, para obtener los que tienen mas diferencia odenamos por el valor absoluto de fold change y eliminams duplicados.
#uniqueRes <- ordered[!duplicated(ordered$ID),]
uniqueRes <- ordered



 # uniqueRes <- uniqueRes %>%
 # mutate(gene_type = case_when(logFC >= 8 & P.Value <= 0.05 ~ "up",
 #                              logFC <= -8 & P.Value <= 0.05 ~ "down",
 #                              TRUE ~ "ns")) 
  
 # uniqueRes %>%
 # count(gene_type)
  
library(ggrepel)

 # uniqueRes %>%
 # ggplot(aes(x = logFC,
 #            y = -log10(P.Value),
 #            fill = gene_type,    
 #            size = gene_type,
 #            alpha = gene_type
            # ,label=ID
 #            )) + 
 # geom_point(shape = 21, # Specify shape and colour as fixed local parameters    
 #            colour = "black") + 
 #   geom_hline(yintercept = -log10(0.05),
 #            linetype = "dashed") + 
 # geom_vline(xintercept = c(-5, 5),
 #            linetype = "dashed") +
  #geom_label_repel(data = sig_up_il_genes, # Add labels last to appear as the top layer  
  #                 aes(label = ID,colour = gene_type),
  #                 force = 2,
  #                 nudge_y = 1) +
 #   scale_fill_manual(values = cols) + # Modify point colour
 # scale_size_manual(values = sizes) + # Modify point size
 # scale_alpha_manual(values = alphas) + # Modify point transparency
 # scale_x_continuous(breaks = c(seq(-10, 10, 5)),       
 #                    limits = c(-20, 20)) 


library(fgsea)








#deberia eliminar los NO significativos

#uniqueResSigni <- uniqueRes[uniqueRes$P.Value<0.05,]
  
#uniqueResSigni<- uniqueResSigni[uniqueResSigni$logFC >5 | uniqueResSigni$logFC < -5,]

#library(fgsea)

#ranks <- cbind(uniqueResSigni$t, uniqueResSigni$ID,uniqueResSigni$logFC,rownames(uniqueResSigni))
ranks <- cbind(uniqueRes$t, uniqueRes$ID,uniqueRes$logFC,rownames(uniqueRes))
ranks<- as.data.frame(ranks)
ranks$V3 <- as.numeric(ranks$V3)
ranks <- ranks[order(ranks$V3,decreasing = T),]
ranks <- na.omit(ranks)

x <- strsplit(ranks$V4, ".", fixed=T)
y<- c()
for (i in 1:dim(ranks)[[1]]) {
  #print(i)
  y[i] <- x[[i]][1]
}
ranks$V4  <-   y


genes <- IDs[IDs$ensembl_transcript_id %in% ranks$V4,] #replacement has 78651  rows, data has 78646

genes <- genes[!duplicated(genes$ensembl_transcript_id),]

ranks$V5 <- genes$hgnc_id[match(ranks$V4,genes$ensembl_transcript_id)]  #Usar siempre el match!!!!
#ranks <- setNames(ranks$V3, ranks$V5)

#ranksDF <-as.data.frame(cbind(ranks$V2, ranks$V3))  #FC
#ranksDF <-as.data.frame(cbind(ranks$V2, ranks$V1))   #t

ranksDF <-as.data.frame(cbind(ranks$V2, ranks$V1, ranks$V3, ranks$V4))   #ambos


ranksDF <- ranksDF[!ranksDF$V1 %in% "",]

ranksDF$V2 <- as.numeric(ranksDF$V2) 
ranksDF <- ranksDF[order(ranksDF$V2,decreasing = T),]

write.table(ranksDF, file="/Users/jparra/Documents/Gael/BTKSinergy/ranksUPNibruVSonco61956.rnk", sep='\t', row.names=F, col.names=F)

#write.table(ranksDF, file="/Users/jparra/Documents/Gael/BTKSinergy/ranksUPNibruVSoncoAmbos.rnk", sep='\t', row.names=F, col.names=F)

write.table(ranksDF, file="/Users/jparra/Documents/Gael/BTKSinergy/ranksUPNibruVSonco2.rnk", sep='\t', row.names=F, col.names=F)



pathways <- gmtPathways("/Users/jparra/Documents/Gael/BTKSinergy/msigdb.v2023.1.Hs.entrez.gmt")

fgseaRes <- fgsea(pathways = pathways, 
                  stats    = ranks,
                  minSize  = 2,
                  maxSize  = 1500)


library(ggplot2)
plotEnrichment(pathways[["IRF1_Q6"]],ranks)  + labs(title="IRF1_Q6")

plotEnrichment(pathways[["REACTOME_NERVOUS_SYSTEM_DEVELOPMENT"]],ranks)  + labs(title="	
REACTOME_NERVOUS_SYSTEM_DEVELOPMENT") #Porque es tan poco significativo?  

fgseaRes <- fgseaRes[order(fgseaRes$pval),]

write.table(fgseaRes[,1:7], file="/Users/jparra/Documents/Gael/BTKSinergy/fgseaResUPNibruVSonco.csv", sep=",", row.names=F, col.names=TRUE)





#Synergy score:
library(qvalue)
synergy.pvalues <- res.list$Synergy$P.Value
pi1 <- 1 - qvalue(synergy.pvalues)$pi0
print(pi1)

plot.new()
text(0.4,0.75,labels=paste0("\n",round(pi1 * 100, 2), 
                            "% non-null \np-values and \n", 
                            round(sum(res.list$Synergy$P.Value < 0.1) *
                                    100/length(res.list$Synergy$ID), 2), 
                            " % of genes with \nsynergy FDR < 0.1"))


FDR <- p.adjust(res.list$Synergy$P.Value, method="BH")

hist(synergy.pvalues)



#synergy power
SE <- sqrt(fit.cont$s2.post) * fit.cont$stdev.unscaled

sig1 <- median(SE[,"Additive"])
sig2 <- median(SE[,"Combinatorial"])
g <- power.compare.logFC(sig1, sig2, N = 4, N_other = c(4, 6, 8, 10, 14,20,27), 
                         alpha = 0.05, n_tests = 20000)
print(g)



```



## Synergy load data.  TODAS   ABEMACICLIB_IBRUTINIB



```{r AbeIbruAll}

#countsFinal <- read.csv("/Users/jparra/Documents/Gael/BTKSinergy/countsFinalAll.csv", sep = ",")
#meta <- read.csv("/Users/jparra/Documents/Gael/BTKSinergy/metadata_onconova.csv", row.names = 1)

counts  <-   countsFinal
metaSub  <-   meta

row.names(metaSub) <- metaSub$ID
metaSub <- metaSub[match(colnames(counts), row.names(metaSub)), ]

#6
library(edgeR)
plot(cpm(counts)[, 1], counts[, 1], ylim = c(0, 50), xlim = c(0, 3))
abline(h = 10, col = "red")
abline(v = 0.25, col = "red")


keep <- rowSums(cpm(counts[]) > 0.25) >= 4
gExpr <- counts[keep, ]
dim(gExpr)



#7
y <- DGEList(gExpr)
y <- calcNormFactors(y)
#anno <- read.csv("anno.csv")
#row.names(anno) <- anno$ensembl

x <- strsplit(rownames(y), ".", fixed=T)

nombreGenes<- c()
for (i in 1:dim(gExpr)[[1]]) {
  #print(i)
  nombreGenes[i] <- x[[i]][1]
}

anno <- IDs[match(rownames(y), IDs$ensembl_transcript_id), ]
#y$genes <- anno #se rompe



#8
#install.packages("chroGPS")
#BiocManager::install("chroGPS")

#library(chroGPS)
#install.packages("mds")
#library(mds)

for (i in 1:length(colnames(metaSub))){
  mds(y, metaSub[ ,i], colnames(metaSub)[i])   #mds funcion propia
}

library(stats)
plotMDS(y)



#9
#Por tratamiento no hay diferencias, es la variable que queremos comparar.
#Si coloremaos por cell.line vemos que las mino y las jeko se separan del resto. Tendremos que incluir en el modelo como covariable.

design <- model.matrix(~ 0 + TREATMENT + CELL.LINE, metaSub) 

colnames(design)
colnames(design) <- gsub("\\+", "_", colnames(design))
colnames(design) <- gsub("-", "", colnames(design))
colnames(design) <- gsub("TREATMENT", "", colnames(design))
colnames(design)



#10
#The voom() function prepares the data for linear modeling by converting counts to logCPM and computing weights for heteroscedasticity adjustment. It also creates a diagnostic plot for the mean-variance trend (Fig. 5C). Visually inspect it for fit. Increase the cutoff for lowly expressed genes to improve fit if necessary.
v <- voom(y, design, plot = TRUE, save.plot = TRUE)



#11 fit model

fit <- lmFit(v, design)



#12

colnames(design)

cont.matrix <- makeContrasts(
  Ibru = IBRUTINIB - CONTROL,
  Abema = ABEMACICLIB - CONTROL,
  Additive = IBRUTINIB + ABEMACICLIB  - 2*CONTROL,
  Combinatorial = ABEMACICLIB_IBRUTINIB - CONTROL,
  Synergy = ABEMACICLIB_IBRUTINIB - IBRUTINIB - ABEMACICLIB  + 1*CONTROL,
  levels = design)






#13

cont.p <- t(cont.matrix)

#install.packages("GiNA")
#install.packages("EBImage")
#library(GiNA)
library(pheatmap)

h <- pheatmap(cont.p,
              display_numbers = T, number_format = "%.0f",
              breaks = seq(-3, 1, by = 0.5),
              #color = colorRampPalette(rev(brewer.pal(n = 10, name = "RdYlBu")))(12), 
              cluster_cols = F, cluster_rows = F)
#print(h)



#14

fit.cont <- contrasts.fit(fit, cont.matrix)


#15

fit.cont <- eBayes(fit.cont)
plotSA(fit.cont, main = "Final model: Mean-variance trend", ylab = "Sqrt( standard deviation )")

summa.fit = decideTests(fit.cont, adjust.method = "fdr")


#mapeo
x <- strsplit(rownames(fit.cont$coefficients), ".", fixed=T)
nombreGenes<- c()
for (i in 1:dim(fit.cont$coefficients)[[1]]) {
  #print(i)
  nombreGenes[i] <- x[[i]][1]
}
anno <- IDs[match(nombreGenes, IDs$ensembl_transcript_id), ]
#y$hgnc_symbol <- anno se rompe



par(mfrow = c(1, 2))
for (i in 1:length(colnames(fit.cont$contrasts))){
  plotMD(fit.cont, coef = i, status = summa.fit[, i], values = c(-1, 1))
  volcanoplot(fit.cont, coef = i, highlight = 100, 
              names = fit.cont$genes)
              #names = anno$hgnc_symbol)
              #names = rownames(fit.cont$coefficients))

}


#rownames(fit.cont$coefficients) <- IDs$hgnc_symbol[match(nombreGenes, IDs$ensembl_transcript_id) ]
fit.cont$genes <- IDs$hgnc_symbol[match(nombreGenes, IDs$ensembl_transcript_id) ]

contrast <- as.data.frame(fit.cont$p.value)

signi<- rownames(contrast)[contrast$Synergy < 0.01]



#16
res.list <- list()
for (i in 1:length(colnames(fit.cont$contrasts))){
  x <- topTable(fit.cont, coef = i, sort.by = "p", n = Inf, confint = T)
  res.list[[i]] <- x
  names(res.list)[i] <- colnames(fit.cont$contrasts)[i]
 # write.csv(x, paste0("results/", experiment.title, "_DEGs_", 
                      #colnames(fit.cont$contrasts)[i], ".csv"))
}



signi<- rownames(x)[x$adj.P.Val < 0.5]  #Ninguna significativa si miramos el p.valor ajustado.

signi<- x[x$P.Value < 0.05,]

signiFC <- signi[signi$logFC > 5,]

x <- strsplit(rownames(signiFC), ".", fixed=T)

nombreGenes<- c()
for (i in 1:dim(signiFC)[[1]]) {
  #print(i)
  nombreGenes[i] <- x[[i]][1]
}

anno <- IDs[match(nombreGenes, IDs$ensembl_transcript_id), ]

#write.table(anno$hgnc_symbol, "/Users/jparra/Documents/Gael/BTKSinergy/genes.csv", sep = ",", row.names = FALSE)


coef<- as.data.frame(fit.cont$coefficients)


library(dplyr)
vol_plot <- res.list[[5]] %>%
  ggplot(aes(x = logFC,
             y = -log10(P.Value))) + 
  geom_point() 

  
  vol_plot + 
  geom_hline(yintercept = -log10(0.05),
             linetype = "dashed") + 
  geom_vline(xintercept = c(log2(0.5), log2(2)),
             linetype = "dashed")
  
  
  res.list[[5]] <- res.list[[5]] %>%
  mutate(gene_type = case_when(logFC >= 5 & P.Value <= 0.05 ~ "up",
                               logFC <= -5 & P.Value <= 0.05 ~ "down",
                               TRUE ~ "ns")) 
  
  res.list[[5]] %>%
  count(gene_type)
  
  cols <- c("up" = "#ffad73", "down" = "#26b3ff", "ns" = "grey") 
sizes <- c("up" = 1, "down" = 1, "ns" = 0.5) 
alphas <- c("up" = 1, "down" = 1, "ns" = 0.5)


library(ggrepel)


ordered <- res.list[[5]][order(res.list[[5]]$P.Value),]

#Tenemos genes duplicados, para obtener los que tienen mas diferencia odenamos por el valor absoluto de fold change y eliminams duplicados.
uniqueRes <- ordered[!duplicated(ordered$ID),]



  uniqueRes <- uniqueRes %>%
  mutate(gene_type = case_when(logFC >= 8 & P.Value <= 0.05 ~ "up",
                               logFC <= -8 & P.Value <= 0.05 ~ "down",
                               TRUE ~ "ns")) 
  
  uniqueRes %>%
  count(gene_type)
  

  uniqueRes %>%
  ggplot(aes(x = logFC,
             y = -log10(P.Value),
             fill = gene_type,    
             size = gene_type,
             alpha = gene_type
            # ,label=ID
             )) + 
  geom_point(shape = 21, # Specify shape and colour as fixed local parameters    
             colour = "black") + 
    geom_hline(yintercept = -log10(0.05),
             linetype = "dashed") + 
  geom_vline(xintercept = c(-5, 5),
             linetype = "dashed") +
  geom_label_repel(data = sig_up_il_genes, # Add labels last to appear as the top layer  
                   aes(label = ID,colour = gene_type),
                   force = 2,
                   nudge_y = 1) +
    scale_fill_manual(values = cols) + # Modify point colour
  scale_size_manual(values = sizes) + # Modify point size
  scale_alpha_manual(values = alphas) + # Modify point transparency
  scale_x_continuous(breaks = c(seq(-10, 10, 5)),       
                     limits = c(-20, 20)) 



library(fgsea)


ranks <- cbind(uniqueRes$t, uniqueRes$ID,uniqueRes$logFC)
ranks<- as.data.frame(ranks)
ranks$V3 <- as.numeric(ranks$V3)
ranks$V4 <- abs(ranks$V3)
ranks <- ranks[order(ranks$V4,decreasing = T),]

#IDs$hgnc_id <- gsub("HGNC:", "", IDs$hgnc_id)

ranks$V5 <- uniqueIDs$hgnc_id[uniqueIDs$hgnc_symbol   %in% ranks$V2]
ranks$V1 <- as.numeric(ranks$V1)
ranks <- setNames(ranks$V1, ranks$V5)

#rownames(ranks) <- uniqueIDs$hgnc_id[uniqueIDs$hgnc_symbol %in% ranks$V2]

uniqueIDs <- IDs[!duplicated(IDs$hgnc_id),]


pathways <- gmtPathways("/Users/jparra/Documents/Gael/BTKSinergy/msigdb.v2023.1.Hs.entrez.gmt")

fgseaRes <- fgsea(pathways = pathways, 
                  stats    = ranks,
                  minSize  = 2,
                  maxSize  = 9500)


library(ggplot2)
plotEnrichment(pathways[["IRF1_Q6"]],ranks)  + labs(title="IRF1_Q6")

plotEnrichment(pathways[["PUJANA_BRCA1_PCC_NETWORK"]],ranks)  + labs(title="PUJANA_BRCA1_PCC_NETWORK") #Porque es tan poco significativo?

fgseaRes <- fgseaRes[order(fgseaRes$pval),]

write.table(fgseaRes[,1:7], file="/Users/jparra/Documents/Gael/BTKSinergy/fgseaResALL.csv", sep=",", row.names=F, col.names=TRUE)





#Synergy score:
library(qvalue)
synergy.pvalues <- res.list$Synergy$P.Value
pi1 <- 1 - qvalue(synergy.pvalues)$pi0
print(pi1)

plot.new()
text(0.4,0.75,labels=paste0("\n",round(pi1 * 100, 2), 
                            "% non-null \np-values and \n", 
                            round(sum(res.list$Synergy$adj.P.Val < 0.1) *
                                    100/length(res.list$Synergy$ID), 2), 
                            " % of genes with \nsynergy FDR < 0.1"))


FDR <- p.adjust(res.list$Synergy$adj.P.Val, method="BH")

hist(synergy.pvalues)



#synergy power
SE <- sqrt(fit.cont$s2.post) * fit.cont$stdev.unscaled

sig1 <- median(SE[,"Additive"])
sig2 <- median(SE[,"Combinatorial"])
g <- power.compare.logFC(sig1, sig2, N = 4, N_other = c(4, 6, 8, 10, 14,20,27), 
                         alpha = 0.05, n_tests = 20000)
print(g)

```


## Synergy load data. TODAS ON12300_IBRUTINIB 



```{r OncoIbruALL}

countsFinal <- read.csv("/Users/jparra/Documents/Gael/BTKSinergy/countsFinalAll.csv", sep = ",")
meta <- read.csv("/Users/jparra/Documents/Gael/BTKSinergy/metadata_onconova.csv", row.names = 1)

counts  <-   countsFinal
metaSub  <-   meta

row.names(metaSub) <- metaSub$ID
metaSub <- metaSub[match(colnames(counts), row.names(metaSub)), ]

#6
library(edgeR)
plot(cpm(counts)[, 1], counts[, 1], ylim = c(0, 50), xlim = c(0, 3))
abline(h = 10, col = "red")
abline(v = 0.25, col = "red")


keep <- rowSums(cpm(counts[]) > 0.25) >= 4
gExpr <- counts[keep, ]
dim(gExpr)



#7
y <- DGEList(gExpr)
y <- calcNormFactors(y)
#anno <- read.csv("anno.csv")
#row.names(anno) <- anno$ensembl

x <- strsplit(rownames(y), ".", fixed=T)

nombreGenes<- c()
for (i in 1:dim(gExpr)[[1]]) {
  #print(i)
  nombreGenes[i] <- x[[i]][1]
}

anno <- IDs[match(rownames(nombreGenes), IDs$ensembl_transcript_id), ]
#y$genes <- anno #se rompe



#8
#install.packages("chroGPS")
#BiocManager::install("chroGPS")

#library(chroGPS)
#install.packages("mds")
library(mds)

for (i in 1:length(colnames(metaSub))){
  mds(y, metaSub[ ,i], colnames(metaSub)[i])   #mds funcion propia
}

library(stats)
plotMDS(y)



#9
#Por tratamiento no hay diferencias, es la variable que queremos comparar.
#Si coloremaos por cell.line vemos que las mino y las jeko se separan del resto. Tendremos que incluir en el modelo como covariable.

design <- model.matrix(~ 0 + TREATMENT  + CELL.LINE, metaSub) 

colnames(design)
colnames(design) <- gsub("\\+", "_", colnames(design))
colnames(design) <- gsub("-", "", colnames(design))
colnames(design) <- gsub("TREATMENT", "", colnames(design))
colnames(design)



#10
#The voom() function prepares the data for linear modeling by converting counts to logCPM and computing weights for heteroscedasticity adjustment. It also creates a diagnostic plot for the mean-variance trend (Fig. 5C). Visually inspect it for fit. Increase the cutoff for lowly expressed genes to improve fit if necessary.
v <- voom(y, design, plot = TRUE, save.plot = TRUE)



#11 fit model

fit <- lmFit(v, design)



#12

colnames(design)

cont.matrix <- makeContrasts(
  Ibru = IBRUTINIB - CONTROL,
  Onco = ON12300 - CONTROL,
  Additive = IBRUTINIB + ON12300  - 2*CONTROL,
  Combinatorial = ON12300_IBRUTINIB - CONTROL,
  Synergy = ON12300_IBRUTINIB - IBRUTINIB - ON12300  + CONTROL,
  levels = design)





#13

cont.p <- t(cont.matrix)

#install.packages("GiNA")
#install.packages("EBImage")
#library(GiNA)
library(pheatmap)

h <- pheatmap(cont.p,
              display_numbers = T, number_format = "%.0f",
              breaks = seq(-3, 1, by = 0.5),
              #color = colorRampPalette(rev(brewer.pal(n = 10, name = "RdYlBu")))(12), 
              cluster_cols = F, cluster_rows = F)
#print(h)



#14

fit.cont <- contrasts.fit(fit, cont.matrix)


#15

fit.cont <- eBayes(fit.cont)
plotSA(fit.cont, main = "Final model: Mean-variance trend", ylab = "Sqrt( standard deviation )")

summa.fit = decideTests(fit.cont, adjust.method = "fdr")


#mapeo
x <- strsplit(rownames(fit.cont$coefficients), ".", fixed=T)
nombreGenes<- c()
for (i in 1:dim(fit.cont$coefficients)[[1]]) {
  #print(i)
  nombreGenes[i] <- x[[i]][1]
}
anno <- IDs[match(nombreGenes, IDs$ensembl_transcript_id), ]
#y$hgnc_symbol <- anno se rompe



par(mfrow = c(1, 2))
for (i in 1:length(colnames(fit.cont$contrasts))){
  plotMD(fit.cont, coef = i, status = summa.fit[, i], values = c(-1, 1))
  volcanoplot(fit.cont, coef = i, highlight = 100, 
              names = fit.cont$genes)
}


#rownames(fit.cont$coefficients) <- IDs$hgnc_symbol[match(nombreGenes, IDs$ensembl_transcript_id) ]
fit.cont$genes <- IDs$hgnc_symbol[match(nombreGenes, IDs$ensembl_transcript_id) ]

contrast <- as.data.frame(fit.cont$p.value)

signi<- rownames(contrast)[contrast$Synergy < 0.01]



#16
res.list <- list()
for (i in 1:length(colnames(fit.cont$contrasts))){
  x <- topTable(fit.cont, coef = i, sort.by = "p", n = Inf, confint = T)
  res.list[[i]] <- x
  names(res.list)[i] <- colnames(fit.cont$contrasts)[i]
 # write.csv(x, paste0("results/", experiment.title, "_DEGs_", 
                      #colnames(fit.cont$contrasts)[i], ".csv"))
}



#signi<- rownames(x)[x$adj.P.Val < 0.5]  #Ninguna significativa si miramos el p.valor ajustado.

signi<- x[x$P.Value < 0.05,]

signiFC <- signi[signi$logFC > 5,]

x <- strsplit(rownames(signiFC), ".", fixed=T)

nombreGenes<- c()
for (i in 1:dim(signiFC)[[1]]) {
  #print(i)
  nombreGenes[i] <- x[[i]][1]
}

anno <- IDs[match(nombreGenes, IDs$ensembl_transcript_id), ]

library(dplyr)
vol_plot <- res.list[[5]] %>%
  ggplot(aes(x = logFC,
             y = -log10(P.Value))) + 
  geom_point() 

  
  vol_plot + 
  geom_hline(yintercept = -log10(0.05),
             linetype = "dashed") + 
  geom_vline(xintercept = c(log2(0.5), log2(2)),
             linetype = "dashed")
  
  
  res.list[[5]] <- res.list[[5]] %>%
  mutate(gene_type = case_when(logFC >= 5 & P.Value <= 0.05 ~ "up",
                               logFC <= -5 & P.Value <= 0.05 ~ "down",
                               TRUE ~ "ns")) 
  
  res.list[[5]] %>%
  count(gene_type)
  
  cols <- c("up" = "#ffad73", "down" = "#26b3ff", "ns" = "grey") 
sizes <- c("up" = 1, "down" = 1, "ns" = 0.5) 
alphas <- c("up" = 1, "down" = 1, "ns" = 0.5)


library(ggrepel)




#sigo aqui
ordered <- res.list[[5]][order(res.list[[5]]$P.Value),]

#Tenemos genes duplicados, para obtener los que tienen mas diferencia odenamos por el valor absoluto de fold change y eliminams duplicados.
#Al eliminar duplicdos elimine todos NA!!
#uniqueRes <- ordered[!duplicated(ordered$ID),]


ordered

x <- strsplit(rownames(ordered), ".", fixed=T)

y<- c()
for (i in 1:dim(ordered)[[1]]) {
  #print(i)
  y[i] <- x[[i]][1]
}


ordered$ID  <-   IDs$hgnc_symbol[match(y ,IDs$ensembl_transcript_id)]

uniqueRes<- ordered

#IDs[IDs$ensembl_transcript_id %in% "ENST00000565296",]

#library(dplyr)

  uniqueRes <- uniqueRes %>%
  mutate(gene_type = case_when(logFC >= 8 & P.Value <= 0.05 ~ "up",
                               logFC <= -8 & P.Value <= 0.05 ~ "down",
                               TRUE ~ "ns")) 
  
  uniqueRes %>%
  count(gene_type)
  

  uniqueRes %>%
  ggplot(aes(x = logFC,
             y = -log10(P.Value),
             fill = gene_type,    
             size = gene_type,
             alpha = gene_type
            # ,label=ID
             )) + 
  geom_point(shape = 21, # Specify shape and colour as fixed local parameters    
             colour = "black") + 
    geom_hline(yintercept = -log10(0.05),
             linetype = "dashed") + 
  geom_vline(xintercept = c(-5, 5),
             linetype = "dashed") +
  #geom_label_repel(data = sig_up_il_genes, # Add labels last to appear as the top layer  
  #                 aes(label = ID,colour = gene_type),
  #                 force = 2,
  #                 nudge_y = 1) +
    scale_fill_manual(values = cols) + # Modify point colour
  scale_size_manual(values = sizes) + # Modify point size
  scale_alpha_manual(values = alphas) + # Modify point transparency
  scale_x_continuous(breaks = c(seq(-10, 10, 5)),       
                     limits = c(-20, 20)) 


  
  
  
  
  #SIN eliminar los no significativos

  #uniqueRes <- uniqueRes[uniqueRes$P.Value<0.05,]
  
  
  
library(fgsea)

ranks <- cbind(uniqueRes$t, uniqueRes$ID,uniqueRes$logFC,rownames(uniqueRes))
ranks<- as.data.frame(ranks)
ranks$V3 <- as.numeric(ranks$V3)
#ranks$V4 <- abs(ranks$V3)
ranks <- ranks[order(ranks$V3,decreasing = T),]

#IDs$hgnc_id <- gsub("HGNC:", "", IDs$hgnc_id)

ranks <- na.omit(ranks)

#uniqueIDs <- IDs[!duplicated(IDs$hgnc_id),]

#ranks$V5 <- IDs$hgnc_id[IDs$hgnc_symbol %in% ranks$V2] #replacement has 154065 rows, data has 78646
#ranks$V5 <- IDsCanonical$hgnc_id[IDsCanonical$hgnc_symbol %in% ranks$V2] #replacement has 21795 rows, data has 78646
#ranks$V5 <- uniqueIDs$hgnc_id[uniqueIDs$hgnc_symbol %in% ranks$V2] #replacement has 14445 rows, data has 78646


x <- strsplit(ranks$V4, ".", fixed=T)

y<- c()
for (i in 1:dim(ranks)[[1]]) {
  #print(i)
  y[i] <- x[[i]][1]
}


ranks$V4  <-   y


#ranks$V5 <- IDs$hgnc_id[IDs$ensembl_transcript_id %in% ranks$V4] #replacement has 78651  rows, data has 78646

#genes <- IDs[IDs$ensembl_transcript_id %in% ranks$V4,] #replacement has 78651  rows, data has 78646

# genes[!genes$ensembl_transcript_id %in% ranks$V4,]

genes <- genes[!duplicated(genes$ensembl_transcript_id),]

#genes[genes$hgnc_symbol %in% "CCL3L3",]

#genes[genes$ensembl_transcript_id %in% "ENST00000612067",] #Hay 5 transcritos repetidos que corresponden a los genes: CCL3L1 y CCL3L3 !!!!

#ranks$V5 <- genes$hgnc_id[genes$ensembl_transcript_id %in% ranks$V4]  #Me cambia el orden porque el primero que encuentra es true pero me coje el primero de otra. ¿Mismo orden??
#ranks$V5 <- genes$hgnc_id[ranks$V4  %in% genes$ensembl_transcript_id]

ranks$V5 <- genes$hgnc_id[match(ranks$V4,genes$ensembl_transcript_id)]  #Usar siempre el match!!!!
#ranks$V5 <- as.numeric(ranks$V5)

#IDs[IDs$hgnc_id %in% "7455",]
#IDs[IDs$ensembl_transcript_id %in% "ENST00000677814",]
#ranks$V1 <- as.numeric(ranks$V1)
ranks <- setNames(ranks$V3, ranks$V5)

#rownames(ranks) <- uniqueIDs$hgnc_id[uniqueIDs$hgnc_symbol %in% ranks$V2]

#uniqueIDs <- IDs[!duplicated(IDs$hgnc_id),]


#write.table(ranks, file="/Users/jparra/Documents/Gael/BTKSinergy/ranksALLibruVSonco.csv", sep=",", row.names=F, col.names=TRUE)

#pathways <- gmtPathways("/Users/jparra/Documents/Gael/BTKSinergy/msigdb.v2023.1.Hs.entrez.gmt")
library(stats)

fgseaRes <- fgsea(pathways = pathways, 
                  stats    = ranks,
                  minSize  = 4,
                  maxSize  = 700)


#library(ggplot2)
plotEnrichment(pathways[["IRF1_Q6"]],ranks)  + labs(title="IRF1_Q6")

#plotEnrichment(pathways[["PUJANA_BRCA1_PCC_NETWORK"]],ranks)  + labs(title="PUJANA_BRCA1_PCC_NETWORK") #Porque es tan poco significativo?

fgseaRes <- fgseaRes[order(fgseaRes$pval),]

#fgseaRes <- as.data.frame(fgseaRes)
#fgseaRes$leadingEdge <- as.numeric(fgseaRes$leadingEdge)

write.table(fgseaRes[,1:7], file="/Users/jparra/Documents/Gael/BTKSinergy/fgseaResALLibruVSonco2.csv", sep=",", row.names=F, col.names=TRUE)





plotEnrichment(pathways[["HP_ABNORMAL_CELL_PROLIFERATION"]],ranks)  + labs(title="HP_ABNORMAL_CELL_PROLIFERATION")





#deberia eliminar los NO significativos NO!, gsea va a ahcer el collapse.

#uniqueResSigni <- uniqueRes[uniqueRes$P.Value<0.05,]
  
#uniqueResSigni<- uniqueResSigni[uniqueResSigni$logFC >5 | uniqueResSigni$logFC < -5,]

#library(fgsea)

#ranks <- cbind(uniqueResSigni$t, uniqueResSigni$ID,uniqueResSigni$logFC,rownames(uniqueResSigni))
#ranks<- as.data.frame(ranks)
#ranks$V3 <- as.numeric(ranks$V3)
#ranks <- ranks[order(ranks$V3,decreasing = T),]
#ranks <- na.omit(ranks)

#x <- strsplit(ranks$V4, ".", fixed=T)
#y<- c()
for (i in 1:dim(ranks)[[1]]) {
  #print(i)
  y[i] <- x[[i]][1]
}
ranks$V4  <-   y


genes <- IDs[IDs$ensembl_transcript_id %in% ranks$V4,] #replacement has 78651  rows, data has 78646

genes <- genes[!duplicated(genes$ensembl_transcript_id),]

ranks$V5 <- genes$hgnc_id[match(ranks$V4,genes$ensembl_transcript_id)]  #Usar siempre el match!!!!
#ranks <- setNames(ranks$V3, ranks$V5)

#ranksDF <-as.data.frame(cbind(ranks$V2, ranks$V3))  #FC
ranksDF <-as.data.frame(cbind(ranks$V2, ranks$V1))   #t


ranksDF <- ranksDF[!ranksDF$V1 %in% "",]

ranksDF$V2 <- as.numeric(ranksDF$V2) 
ranksDF <- ranksDF[order(ranksDF$V2,decreasing = T),]

write.table(ranksDF, file="/Users/jparra/Documents/Gael/BTKSinergy/ranksALLibruVSonco.rnk", sep='\t', row.names=F, col.names=F)
#write.table(ranks, file="/Users/jparra/Documents/Gael/BTKSinergy/ranksALLibruVSonco.csv", sep=",", row.names=F, col.names=TRUE)

#pathways <- gmtPathways("/Users/jparra/Documents/Gael/BTKSinergy/msigdb.v2023.1.Hs.entrez.gmt")

fgseaRes <- fgsea(pathways = pathways, 
                  stats    = ranks,
                  minSize  = 4,
                  maxSize  = 700)

plotEnrichment(pathways[["HP_ABNORMAL_CELL_PROLIFERATION"]],ranks)  + labs(title="HP_ABNORMAL_CELL_PROLIFERATION")





#heatmap genes ruta interes

listaGenes <- fgseaRes$leadingEdge[match("PID_LIS1_PATHWAY",fgseaRes$pathway)]


#countsFinal <- read.csv("/Users/jparra/Documents/Gael/BTKSinergy/countsFinalAll.csv", sep = ",")
#meta <- read.csv("/Users/jparra/Documents/Gael/BTKSinergy/metadata_onconova.csv", row.names = 1)


samplesNames <- c("UPN1","UPNRES1","REC1","JEKO1","MINO1")
#samplesNames <- c("UPN1","UPN2","UPN3","UPN4","UPN5","UPN6") #No se puede hacer eBayes sin duplicados!!!
counts  <-   countsFinal[,match(samplesNames ,colnames(countsFinal))]

metaSub  <-   meta[match(samplesNames ,meta$ID),]

row.names(metaSub) <- metaSub$ID
metaSub <- metaSub[match(colnames(counts), row.names(metaSub)), ]



x <- strsplit(rownames(counts), ".", fixed=T)
y<- c()
for (i in 1:dim(counts)[[1]]) {
  #print(i)
  y[i] <- x[[i]][1]
}
rownames(counts)  <-   y

listaGenes <- as.data.frame(listaGenes)

IDsCanonical <- IDs[IDs$transcript_is_canonical %in% "1",]

transcript <- IDs$ensembl_transcript_id[match(listaGenes$c..1020....1778....8851....7436..,IDs$hgnc_id)]
transcript <- IDsCanonical$ensembl_transcript_id[match(listaGenes$c..1020....1778....8851....7436..,IDsCanonical$hgnc_id)]

transcript <- IDs$ensembl_transcript_id[IDs$hgnc_id %in% listaGenes$c..1020....1778....8851....7436..] #71??

#countsGenes <- counts[match(rownames(counts), transcript),]

countsGenes <- counts[rownames(counts) %in% transcript,]


pheatmap(countsGenes)


ordered
x <- strsplit(rownames(ordered), ".", fixed=T)
y<- c()
for (i in 1:dim(ordered)[[1]]) {
  #print(i)
  y[i] <- x[[i]][1]
}
rownames(ordered)  <-   y


ordered$logFC[rownames(ordered) %in% transcript]



#Synergy score:
library(qvalue)
synergy.pvalues <- res.list$Synergy$P.Value
pi1 <- 1 - qvalue(synergy.pvalues)$pi0
print(pi1)

plot.new()
text(0.4,0.75,labels=paste0("\n",round(pi1 * 100, 2), 
                            "% non-null \np-values and \n", 
                            round(sum(res.list$Synergy$adj.P.Val < 0.1) *
                                    100/length(res.list$Synergy$ID), 2), 
                            " % of genes with \nsynergy FDR < 0.1"))




#power to detect synergistic effects

SE <- sqrt(fit.cont$s2.post) * fit.cont$stdev.unscaled

sig1 <- median(SE[,"Additive"])
sig2 <- median(SE[,"Combinatorial"])
g <- power.compare.logFC(sig1, sig2, N = 4, N_other = c(4, 6, 8, 10, 14,20,27), 
                         alpha = 0.05, n_tests = 20000)
print(g)

#g <- power.compare.logFC(sig1, sig2, N = 27, N_other = c(4, 6, 8, 10, 14), 
                        # alpha = 0.05, n_tests = 20000)
#print(g)







genes[genes$hgnc_symbol %in% "NOTCH",]




x <- strsplit(rownames(countsFinal), ".", fixed=T)

y<- c()
for (i in 1:194142) {
  #print(i)
  y[i] <- x[[i]][1]
}

rownames(countsFinal)<- y

countsFinal[rownames(countsFinal) %in% "ENST00000651671",] #NOTCH1



```



#MINO: mino control vs Todas control





```{r mino control}




```





#UPN UPNRES ONCO_IBRU HEATMAP





```{r ONCO_IBRUheat}


samplesNames <- c("UPN1","UPN2","UPN4","UPN5","UPNRES1","UPNRES2","UPNRES4","UPNRES5")

counts  <-   countsFinal[,match(samplesNames ,colnames(countsFinal))]

metaSub  <-   meta[match(samplesNames ,meta$ID),]



dds <- DESeqDataSetFromMatrix(countData = counts,
                              colData = metaSub,
                              #design= ~ TREATMENT + CELL.LINE) 
                              #design= ~ CELL.LINE + TREATMENT) 
                              design= ~ TREATMENT) 




nrow(dds)
## 194142
keep <- rowSums(counts(dds)) > 1
dds <- dds[keep,]
nrow(dds)
#107676


# variance stabilizing transformation (VST)
vsd <- vst(dds, blind = FALSE)



#library("genefilter")
topVarGenes <- head(order(rowVars(assay(vsd)), decreasing = TRUE), 100)
mat  <- assay(vsd)[ topVarGenes, ]
mat  <- mat - rowMeans(mat)
anno <- as.data.frame(colData(vsd)[, c("CELL.LINE","TREATMENT")])

#library(pheatmap)

x <- strsplit(rownames(mat), ".", fixed=T)

y<- c()
#for (i in 1:107676) {
for (i in 1:100) {
  #print(i)
  y[i] <- x[[i]][1]
}


rownames(mat)  <-   IDs$hgnc_symbol[match(y ,IDs$ensembl_transcript_id)]
#pheatmap(mat, annotation_col = anno)


#plot <-pheatmap(mat, annotation_col = anno, fontsize_row = 12,cutree_rows=5)
#library(ggplot2)
#ggsave(plot, filename = "/Users/jparra/Documents/Gael/BTKSinergy/Graficas2.pdf", device = cairo_pdf, 
 #      width = 40, height = 30, units = "in")



#plot.clust <- cbind(mat,  cluster = cutree(plot$tree_row,  k = 2))
  #write.table(plot.clust, "/Users/jparra/Documents/Gael/BTKSinergy/pheatmapGenes2.csv", sep = ",", row.names = TRUE)



#Deseq
#dds <- DESeq(dds)
#res <- results(dds)

#resultsNames(dds)


#res <- results(dds, name="MINOCL_SI_vs_NO")





#heatmap genes de interes:
#mat  <- assay(vsd)[ topVarGenes, ]
#mat  <- rownames(assay(vsd))[ topVarGenes, ]
vsdDF <- as.data.frame(assay(vsd))
#rownames(assay(vsd))

x <- strsplit(rownames(vsdDF), ".", fixed=T)

y<- c()
for (i in 1:dim(vsdDF)[[1]]) {
#for (i in 1:100) {
  #print(i)
  y[i] <- x[[i]][1]
}


vsdDF$genes  <-   IDs$hgnc_symbol[match(y ,IDs$ensembl_transcript_id)]

mat  <- vsdDF[match(vsdDF$genes, "IGLV3-19"), ]
mat  <- vsdDF[vsdDF$genes %in% "IGLV3-19", ]
mat  <- vsdDF[vsdDF$genes %in% "PAICS", ]

mat<-mat[,1:8]

mat  <- mat - rowMeans(mat)
#rownames(mat)  <-   IDs$hgnc_symbol[match(y ,IDs$ensembl_transcript_id)]

pheatmap(mat, annotation_col = anno)



#TFG
mat  <- vsdDF[vsdDF$genes %in% "TFG", ]
mat<-mat[,1:8]

mat  <- mat - rowMeans(mat)

pheatmap(mat, annotation_col = anno)



#SCP2 FC -18
mat  <- vsdDF[vsdDF$genes %in% "SCP2", ]
mat<-mat[,1:8]

mat  <- mat - rowMeans(mat)

pheatmap(mat, annotation_col = anno)



#GTF2H2 t -6
mat  <- vsdDF[vsdDF$genes %in% "GTF2H2", ]
mat<-mat[,1:8]

mat  <- mat - rowMeans(mat)

pheatmap(mat, annotation_col = anno)








#YWHAZ
mat  <- vsdDF[vsdDF$genes %in% "GTF2H2", ]
mat<-mat[,1:8]

mat  <- mat - rowMeans(mat)

pheatmap(mat, annotation_col = anno)




#2
#FCRL3

mat  <- vsdDF[vsdDF$genes %in% "FCRL3" ]
mat<-mat[,1:8]

mat  <- mat - rowMeans(mat)
anno <- as.data.frame(colData(vsd)[, c("CELL.LINE","TREATMENT")])

pheatmap(mat, annotation_col = anno)



#SCP2

mat  <- vsdDF[vsdDF$genes %in% "SCP2", ]
mat<-mat[,1:8]

mat  <- mat - rowMeans(mat)
anno <- as.data.frame(colData(vsd)[, c("CELL.LINE","TREATMENT")])

pheatmap(mat, annotation_col = anno)


#TAP1

mat  <- vsdDF[vsdDF$genes %in% "TAP1", ]
mat<-mat[,1:8]

mat  <- mat - rowMeans(mat)
anno <- as.data.frame(colData(vsd)[, c("CELL.LINE","TREATMENT")])

pheatmap(mat, annotation_col = anno)



#UBE2D3

mat  <- vsdDF[vsdDF$genes %in% "UBE2D3", ]
mat<-mat[,1:8]

mat  <- mat - rowMeans(mat)
anno <- as.data.frame(colData(vsd)[, c("CELL.LINE","TREATMENT")])

pheatmap(mat, annotation_col = anno)



#MKNK2

mat  <- vsdDF[vsdDF$genes %in% "MKNK2", ]
mat<-mat[,1:8]

mat  <- mat - rowMeans(mat)
anno <- as.data.frame(colData(vsd)[, c("CELL.LINE","TREATMENT")])

pheatmap(mat, annotation_col = anno)


#RAC2

mat  <- vsdDF[vsdDF$genes %in% "RAC2", ]
mat<-mat[,1:8]

mat  <- mat - rowMeans(mat)
anno <- as.data.frame(colData(vsd)[, c("CELL.LINE","TREATMENT")])

pheatmap(mat, annotation_col = anno)



#PTK2B

mat  <- vsdDF[vsdDF$genes %in% "PTK2B", ]
mat<-mat[,1:8]

mat  <- mat - rowMeans(mat)
anno <- as.data.frame(colData(vsd)[, c("CELL.LINE","TREATMENT")])

pheatmap(mat, annotation_col = anno)


#SDCCAG8

mat  <- vsdDF[vsdDF$genes %in% "SDCCAG8", ]
mat<-mat[,1:8]

mat  <- mat - rowMeans(mat)

pheatmap(mat, annotation_col = anno)

#TRIM66

mat  <- vsdDF[vsdDF$genes %in% "TRIM66", ]
mat<-mat[,1:8]

mat  <- mat - rowMeans(mat)

pheatmap(mat, annotation_col = anno)


#PARP8

mat  <- vsdDF[vsdDF$genes %in% "PARP8", ]
mat<-mat[,1:8]

mat  <- mat - rowMeans(mat)

pheatmap(mat, annotation_col = anno)


#counts
rownames  <- rownames(vsdDF)[vsdDF$genes %in% "PARP8" ]
heatmapCounts <- counts[rownames(counts) %in% rownames,] #PARP8

pheatmap(heatmapCounts, annotation_col = anno)


#FCRL3

rownames  <- rownames(vsdDF)[vsdDF$genes %in% "FCRL3" ]
heatmapCounts <- counts[rownames(counts) %in% rownames,] #PARP8
pheatmap(heatmapCounts, annotation_col = anno)


rownames  <- rownames(vsdDF)[vsdDF$genes %in% "MKNK2" ]
heatmapCounts <- counts[rownames(counts) %in% rownames,] #PARP8
pheatmap(heatmapCounts, annotation_col = anno)


rownames  <- rownames(vsdDF)[vsdDF$genes %in% "L3MBTL3" ]
heatmapCounts <- counts[rownames(counts) %in% rownames,] #PARP8
pheatmap(heatmapCounts, annotation_col = anno)

rownames  <- rownames(vsdDF)[vsdDF$genes %in% "PAICS" ]
heatmapCounts <- counts[rownames(counts) %in% rownames,] #PARP8
pheatmap(heatmapCounts, annotation_col = anno)


rownames  <- rownames(vsdDF)[vsdDF$genes %in% "TFG" ]
heatmapCounts <- counts[rownames(counts) %in% rownames,] #PARP8
pheatmap(heatmapCounts, annotation_col = anno)





#mitotic:



genesmitotic <-c("CDK2","CDKN1A","CDKN1B","PLK2","TOPBP1","CHEK1","FOXN3","CHEK2","TREX1","PRAP1","PLK3","HUS1B","ATF2","RAD9B","EME1","SDE2","EME2","FANCD2","SYF2","GIGYF2","GML","BABAM1","DONSON","NOP53","HUS1","MDM2","FOXO4","MRE11","MSH2","MUC1","NBN","ATM","ORC1","RPS27L","MRNIP","WAC","FZR1","TAOK3","TRIAP1","GTSE1","DTL","UIMC1","MAP3K20","PLK1","PML","TIPIN","PPP1R10","RFWD3","PIDD1","PRKDC","TRIM39","TAOK1","RAD9A","RAD17","CCND1","RINT1","RPA2","RPL26","CLSPN","BLM","SETMAR","STK33","BRCA1","TP53","XPC","BRCC3","FBXO31","NEK11","MUS81","CDK5RAP3","CASP2","ABRAXAS1","BRSK1","CDC14B","CRADD","IER3","NAE1","CCNG1","TICRR","ZNF830","TAOK2","BABAM2","MDC1","CDK1","CDC6")


rownames  <- rownames(vsdDF)[vsdDF$genes %in% genesmitotic ]
heatmapCounts <- counts[rownames(counts) %in% rownames,] #PARP8
pheatmap(heatmapCounts, annotation_col = anno)

ranks
rownames  <- ranks$V4[ranks$V2 %in% genesmitotic ]




#rowsums


rownames  <- rownames(vsdDF)[vsdDF$genes %in% "CDK2" ]
heatmapCounts <- counts[rownames(counts) %in% rownames,] 
topVarGenes <- head(order(rowSums(heatmapCounts), decreasing = TRUE), 1)
mat  <- heatmapCounts[ topVarGenes, ]

matFull<-c()
matFull <- rbind(matFull,mat)


rownames  <- rownames(vsdDF)[vsdDF$genes %in% "CDKN1A" ]
heatmapCounts <- counts[rownames(counts) %in% rownames,] 
topVarGenes <- head(order(rowSums(heatmapCounts), decreasing = TRUE), 1)
mat  <- heatmapCounts[ topVarGenes, ]

matFull <- rbind(matFull,mat)

rownames  <- rownames(vsdDF)[vsdDF$genes %in% "TAOK1" ]
heatmapCounts <- counts[rownames(counts) %in% rownames,] 
topVarGenes <- head(order(rowSums(heatmapCounts), decreasing = TRUE), 1)
mat  <- heatmapCounts[ topVarGenes, ]

matFull <- rbind(matFull,mat)


pheatmap(matFull, annotation_col = anno)


#EEF1A1
rownames  <- rownames(vsdDF)[vsdDF$genes %in% "EEF1A1" ]
heatmapCounts <- counts[rownames(counts) %in% rownames,] #PARP8
pheatmap(heatmapCounts, annotation_col = anno)


#Cojo las que tengan mas average esxpresion


#sigo aqui
ordered <- res.list[[5]][order(res.list[[5]]$AveExpr, decreasing = TRUE),]

#Tenemos genes duplicados, para obtener los que tienen mas diferencia odenamos por el valor absoluto de fold change y eliminams duplicados.
#Al eliminar duplicdos elimine todos NA!!
#uniqueRes <- ordered[!duplicated(ordered$ID),]


countsFinal[rownames(countsFinal) %in% "ENST00000676009",] #baja average expresion
uniqueRes <- ordered[!duplicated(ordered$ID),]


rownames  <- rownames(uniqueRes)[uniqueRes$ID %in% genesmitotic ]
heatmapCounts <- counts[rownames(counts) %in% rownames,] #PARP8
pheatmap(heatmapCounts, annotation_col = anno)


#SDCCAG8
#vsdDF
mat  <- vsdDF[vsdDF$genes %in% "SDCCAG8", ]
mat<-mat[,1:8]
mat  <- mat - rowMeans(mat)
pheatmap(mat, annotation_col = anno)
#counts
rownames  <- rownames(vsdDF)[vsdDF$genes %in% "SDCCAG8" ]
heatmapCounts <- counts[rownames(counts) %in% rownames,] 
pheatmap(heatmapCounts, annotation_col = anno)
























genesmitotic <-c("FCRL3","MKNK2","RAC2","TAP1","PTK2B","SDCCAG8","TRIM66","CR2","EEF1G","HLA-DRA","PARP8","HSP90B1","SHANK2","ERMAP","C1orf50","HLA-DQA1","ZFYVE27","POT1","CXCR5","GRINA")
rownames  <- rownames(uniqueRes)[uniqueRes$ID %in% genesmitotic ]
heatmapCounts <- counts[rownames(counts) %in% rownames,] #PARP8
pheatmap(heatmapCounts, annotation_col = anno)


mat  <- vsdDF[vsdDF$genes %in% genesmitotic, ]
mat<-mat[,1:8]
mat  <- mat - rowMeans(mat)
pheatmap(mat, annotation_col = anno)


























genessinergia <-c("ENST00000368184","ENST00000249071","ENST00000354258","ENST00000346049","ENST00000705689","ENST00000367058","ENST00000329251","ENST00000668382","ENST00000292174","ENST00000395068","ENST00000368797","ENST00000354725","ENST00000643273","ENST00000372285","ENST00000202917","ENST00000549422","ENST00000322776","ENST00000216146","ENST00000368046","ENST00000383231","ENST00000315377")
#rownames  <- rownames(uniqueRes)[uniqueRes$ID %in% genessinergia ]
heatmapCounts <- counts[rownames(counts) %in% genessinergia,] #PARP8
pheatmap(heatmapCounts, annotation_col = anno)


mat  <- vsdDF[rownames(vsdDF) %in% genessinergia, ]
mat<-mat[,1:8]
mat  <- mat - rowMeans(mat)
pheatmap(mat, annotation_col = anno)





#PTMA
#vsdDF
mat  <- vsdDF[vsdDF$genes %in% "PTMA", ]
mat<-mat[,1:8]
mat  <- mat - rowMeans(mat)
pheatmap(mat, annotation_col = anno)
#counts
rownames  <- rownames(vsdDF)[vsdDF$genes %in% "PTMA" ]
heatmapCounts <- counts[rownames(counts) %in% rownames,] 
pheatmap(heatmapCounts, annotation_col = anno)

#RAC2 ENST00000368184
#vsdDF
mat  <- vsdDF[rownames(vsdDF) %in% c("ENST00000368184","ENST00000409115"), ]
mat<-mat[,1:8]
mat  <- mat - rowMeans(mat)
pheatmap(mat, annotation_col = anno)
#counts
#rownames  <- rownames(vsdDF)[vsdDF$genes %in% "PTMA" ]
heatmapCounts <- counts[rownames(counts) %in% c("ENST00000368184","ENST00000409115"),] 
pheatmap(heatmapCounts, annotation_col = anno)



#genes ruta GOBP_MITOTIC_G2_M_TRANSITION_CHECKPOINT
genesG2<- c("RAD50","CDKN1A","TOPBP1","CHEK1","FOXN3","PABIR1","HUS1B","SYF2","BABAM1","DONSON","NOP53","HUS1","FOXO4","MRE11","NBN","ATM","ORC1","MRNIP","FZR1","TAOK3","DTL","UIMC1","PLK1","CHFR","TRIM39","TAOK1","BARD1","INIP","RAD17","RBBP8","RINT1","CLSPN","BLM","NABP1","INTS3","BRCA1","NABP2","BRCC3","CDK5RAP3","ABRAXAS1","BRSK1","CDC14B","IER3","NAE1","CCNG1","TICRR","ZNF830","TAOK2","BABAM2","CDK1","CDC6")


counts$genes  <-   IDs$hgnc_symbol[match(rownames(counts) ,IDs$ensembl_transcript_id)]

heatmapCounts <- counts[counts$genes %in% genesG2,] #
anno <- as.data.frame(colData(vsd)[, c("CELL.LINE","TREATMENT")])

pheatmap(heatmapCounts[,1:12], annotation_col = anno)

vsdDF <- as.data.frame(assay(vsd))

x <- strsplit(rownames(vsdDF), ".", fixed=T)

y<- c()
for (i in 1:dim(vsdDF)[[1]]) {
#for (i in 1:100) {
  #print(i)
  y[i] <- x[[i]][1]
}

rownames(vsdDF) <- y
vsdDF$genes  <-   IDs$hgnc_symbol[match(y ,IDs$ensembl_transcript_id)]

mat  <- vsdDF[vsdDF$genes %in% genesG2, ]
mat<-mat[,1:8]
mat  <- mat - rowMeans(mat)
pheatmap(mat, annotation_col = anno)





#Quedarme con los mas expresados


keep <- rowSums(cpm(counts[]) > 0.25) >= 4

#topExpGenes <- head(order(rowSums(heatmapCounts), decreasing = TRUE), 1)
topExpGenes <- order(rowSums(heatmapCounts[,1:12]), decreasing = TRUE)
heatmapCountsTOP <- heatmapCounts[topExpGenes,]

heatmapCountsTOPUnique <- heatmapCountsTOP[!duplicated(heatmapCountsTOP$genes),]

transcript <- rownames(heatmapCountsTOPUnique)

pheatmap(heatmapCountsTOPUnique[,1:12], annotation_col = anno)
rownames(heatmapCountsTOPUnique) <- IDs$hgnc_symbol[match(rownames(heatmapCountsTOPUnique) ,IDs$ensembl_transcript_id)]



vsdDF$genes  <-   IDs$hgnc_symbol[match(y ,IDs$ensembl_transcript_id)]

mat  <- vsdDF[rownames(vsdDF) %in% transcript, ]

rownames(mat) <- IDs$hgnc_symbol[match(rownames(mat) ,IDs$ensembl_transcript_id)]

mat<-mat[,1:8]
mat  <- mat - rowMeans(mat)
pheatmap(mat, annotation_col = anno)





```





#22. Visualize the categories in heatmaps





```{r heatmaps}

saveRDS(res.list, "/Users/jparra/Documents/Gael/BTKSinergy/res.lis.rds")
#20

colnames(res.list$Additive)
log2FC.matrix <- Reduce(function(x,y) merge(x,y,by="ID", all = F),
                        list(res.list$Additive[,c(1,2,6,7)],
                             res.list$Combinatorial[,c(1,2,6,7)],
                             res.list$Synergy[,c(1,2,6,7)]))

#Merge por transcrito no genename




colnames(log2FC.matrix)

colnames(log2FC.matrix) <- c("ID","Additive.logFC", "Additive.t" ,"Additive.FDR", 
                             "Combinatorial.logFC", "Combinatorial.t", "Combinatorial.FDR", 
                             "Synergistic.logFC", "Synergistic.t", "Synergistic.FDR")
rownames(log2FC.matrix) <- log2FC.matrix$ID
#Add a column assigning synergistic categories to each gene using the categorize.synergy() function, which takes the previously created matrix and the expression cutoff into account.


categorize.synergy <- function(logFCmatrix, meanSE){
  m <- logFCmatrix
  m$magnitude.syn <- NA
  for (i in 1:length(m$ID)){
    if (m$Synergistic.logFC[i] > meanSE){
      if (m$Additive.logFC[i] < -meanSE){
        if (m$Combinatorial.logFC[i] > meanSE){
          m$magnitude.syn[i] = "more.up"
        } else m$magnitude.syn[i] = "less.down"
      } else m$magnitude.syn[i] = "more.up"
    }
    else if (m$Synergistic.logFC[i] < -meanSE){
      if (m$Additive.logFC[i] > meanSE){
        if (m$Combinatorial.logFC[i] < -meanSE){
          m$magnitude.syn[i] = "more.down"
        } else m$magnitude.syn[i] = "less.up"
      } else m$magnitude.syn[i] = "more.down"
    } else m$magnitude.syn[i] = "same"
  }
  m$magnitude.syn <- as.factor(m$magnitude.syn)
  return(m)
}

SE <- sqrt(fit.cont$s2.post) * fit.cont$stdev.unscaled

meanSE = mean(SE[,c(1,2,3,4,5)])

log2FC.matrix <- categorize.synergy(log2FC.matrix, meanSE)
#write.csv(log2FC.matrix, paste0("results/", experiment.title, "_LogFC-FDR-synergy_matrix.csv"))

library(dplyr)
#genes.per.category <- count(log2FC.matrix, "magnitude.syn")
#print(genes.per.category)

#Create heatmaps of the log2FC in the additive and the combinatorial comparisons for each synergy category (Fig. 6D).

#pdf(paste0("results/", experiment.title, "-9_heatmaps_log2FC-Add-vs-Combi.pdf"))

#install.packages("EBImage")
#BiocManager::install("EBImage")

library(EBImage)
library(GiNA)

for (i in 1:length(levels(log2FC.matrix$magnitude.syn))){
  breaks <- c(seq(-6, -0.3,by=0.1),seq(0.3, 6,by=0.1))
  breaks <- append(breaks, -9,0)
  breaks <- append(breaks, 9)
  tmp <- log2FC.matrix[log2FC.matrix$magnitude.syn == 
                         levels(log2FC.matrix$magnitude.syn)[i],
                       c("Additive.logFC","Combinatorial.logFC")]
  h <- pheatmap(tmp,
                #kmeans_k = 30, 
                #annotation_row = rownames(tmp),
                #cellwidth = 70, cellheight = 5,
                border_color = NA, 
                breaks=breaks,
                cluster_cols = F,
                #show_rownames = F,
                color = colorRampPalette(rev(brewer.pal(n=9, name="RdBu")))(117),
                main = paste0("logFC expected vs. measured:\n",
                              levels(log2FC.matrix$magnitude.syn)[i]))
  print(h)
}


pheatmap(tmp,kmeans_k = 30)
pheatmap(tmp)
colnames(res.list$Additive)


#Voy a en log2FC.matrix quedarme con los unicos que tengan mas baja FDR.


log2FC.matrixOrder <- log2FC.matrix[order(log2FC.matrix$Synergistic.logFC, decreasing = F),]

log2FC.matrixOrder$ID<-  IDs$hgnc_symbol[match(log2FC.matrixOrder$ID ,IDs$ensembl_transcript_id)]

log2FC.matrixOrderUnique <- log2FC.matrixOrder[!duplicated(log2FC.matrixOrder$ID),]




for (i in 1:length(levels(log2FC.matrixOrderUnique$magnitude.syn))){
  breaks <- c(seq(-6, -0.3,by=0.1),seq(0.3, 6,by=0.1))
  breaks <- append(breaks, -9,0)
  breaks <- append(breaks, 9)
  tmp <- log2FC.matrixOrderUnique[log2FC.matrixOrderUnique$magnitude.syn == 
                         levels(log2FC.matrixOrderUnique$magnitude.syn)[i],
                       c("Additive.logFC","Combinatorial.logFC")]
  h <- pheatmap(tmp,
                #kmeans_k = 30, 
                #annotation_row = rownames(tmp),
                #cellwidth = 70, cellheight = 5,
                border_color = NA, 
                breaks=breaks,
                cluster_cols = F,
                cluster_rows = F,
                show_rownames = T,
                color = colorRampPalette(rev(brewer.pal(n=9, name="RdBu")))(117),
                main = paste0("logFC expected vs. measured:\n",
                              levels(log2FC.matrixOrderUnique$magnitude.syn)[i]))
  print(h)
}





genesG2<- c("RAD50","CDKN1A","TOPBP1","CHEK1","FOXN3","PABIR1","HUS1B","SYF2","BABAM1","DONSON","NOP53","HUS1","FOXO4","MRE11","NBN","ATM","ORC1","MRNIP","FZR1","TAOK3","DTL","UIMC1","PLK1","CHFR","TRIM39","TAOK1","BARD1","INIP","RAD17","RBBP8","RINT1","CLSPN","BLM","NABP1","INTS3","BRCA1","NABP2","BRCC3","CDK5RAP3","ABRAXAS1","BRSK1","CDC14B","IER3","NAE1","CCNG1","TICRR","ZNF830","TAOK2","BABAM2","CDK1","CDC6")


#log2FC.matrixOrderUniqueG2<- log2FC.matrixOrderUnique[match(log2FC.matrixOrderUnique$ID,genesG2),]
log2FC.matrixOrderUniqueG2<- log2FC.matrixOrderUnique[log2FC.matrixOrderUnique$ID %in% genesG2,]


rownames(log2FC.matrixOrderUniqueG2) <- log2FC.matrixOrderUniqueG2$ID

i<-5
#for (i in 1:length(levels(log2FC.matrixOrderUniqueG2$magnitude.syn))){
for (i in 2:5){
  breaks <- c(seq(-6, -0.3,by=0.1),seq(0.3, 6,by=0.1))
  breaks <- append(breaks, -9,0)
  breaks <- append(breaks, 9)
  tmp <- log2FC.matrixOrderUniqueG2[log2FC.matrixOrderUniqueG2$magnitude.syn == 
                         levels(log2FC.matrixOrderUniqueG2$magnitude.syn)[i],
                       c("Additive.logFC","Combinatorial.logFC")]
  h <- pheatmap(tmp,
                #kmeans_k = 30, 
                #annotation_row = rownames(tmp),
                #cellwidth = 70, cellheight = 5,
                border_color = NA, 
                breaks=breaks,
                cluster_cols = F,
                show_rownames = T,
                color = colorRampPalette(rev(brewer.pal(n=9, name="RdBu")))(117),
                main = paste0("logFC expected vs. measured:\n",
                              levels(log2FC.matrixOrderUniqueG2$magnitude.syn)[i]))
  print(h)
}



#piechart


library(ggplot2)
library(wesanderson)
zissou <- wes_palette("Zissou1", 6, type = "continuous")


log2FC.matrix <- categorize.synergy(log2FC.matrix, meanSE)
#genes.per.category <- count(log2FC.matrix, "magnitude.syn")
#genes.per.category <- count(log2FC.matrix$magnitude.syn)
#genes.per.category <- count(a)
#a<- as.vector(log2FC.matrix$magnitude.syn)


genes.per.category<- as.data.frame(table(log2FC.matrix$magnitude.syn))

#genes.per.category$category <- factor(log2FC.matrix$magnitude.syn,
                                     # levels=c("same", "less.up", "less.down", "more.up", "more.down"))

#genes.per.category$percent <- paste0(round(genes.per.category$freq*100/sum(genes.per.category$freq), 0), " %")

print(genes.per.category)


q <- ggplot(genes.per.category, aes(x = "", y = Freq, fill = Var1)) +
  geom_col() +
  coord_polar("y", start=0) + 
  scale_fill_manual(values=zissou) +
  theme_void()
#pdf(paste0("results/", experiment.title, "-8_synergy-categories_pie-chart.pdf"))
print(q)



#piechart unique
log2FC.matrixOrderUnique
log2FC.matrix <- categorize.synergy(log2FC.matrixOrderUnique, meanSE)



genes.per.category<- as.data.frame(table(log2FC.matrixOrderUnique$magnitude.syn))

#genes.per.category$category <- factor(log2FC.matrix$magnitude.syn,
                                     # levels=c("same", "less.up", "less.down", "more.up", "more.down"))

#genes.per.category$percent <- paste0(round(genes.per.category$freq*100/sum(genes.per.category$freq), 0), " %")

print(genes.per.category)


q <- ggplot(genes.per.category, aes(x = "", y = Freq, fill = Var1)) +
  geom_col() +
  coord_polar("y", start=0) + 
  scale_fill_manual(values=zissou) +
  theme_void()
#pdf(paste0("results/", experiment.title, "-8_synergy-categories_pie-chart.pdf"))
print(q)

#GOBP_CELL_CYCLE_DNA_REPLICATION
CELL_CYCLE <- c("ZMPSTE24","DBF4","E2F7","DACH1","DNA2","FEN1","FBXO5","RPA4","DONSON","NUGGC","LIG1","MCM2","MCM3","MCM4","MCM6","GMNN","PCNA","RTF2","RTEL1","POLA1","ATRX","INO80","TIPIN","AICDA","WIZ","RAD51","SENP2","UPF1","BCL6","BLM","GINS3","BRCA2","TERF1","TERF2","WRN","E2F8","ATAD5","DBF4B","CDT1","CDC7","CDC45","ZPR1","ZNF830","GINS1")


#g2cellCycle<- c(genesG2,CELL_CYCLE)

log2FC.matrixOrderUniqueCELL_CYCLE<- log2FC.matrixOrderUnique[log2FC.matrixOrderUnique$ID %in% CELL_CYCLE,]

log2FC.matrixg2cellCycle<- rbind(log2FC.matrixOrderUniqueG2,log2FC.matrixOrderUniqueCELL_CYCLE)

log2FC.matrixg2cellCycle <- log2FC.matrixg2cellCycle[!duplicated(log2FC.matrixg2cellCycle$ID),]
rownames(log2FC.matrixg2cellCycle) <- log2FC.matrixg2cellCycle$ID

for (i in 2:5){
  breaks <- c(seq(-6, -0.3,by=0.1),seq(0.3, 6,by=0.1))
  breaks <- append(breaks, -9,0)
  breaks <- append(breaks, 9)
  tmp <- log2FC.matrixg2cellCycle[log2FC.matrixg2cellCycle$magnitude.syn == 
                         levels(log2FC.matrixg2cellCycle$magnitude.syn)[i],
                       c("Additive.logFC","Combinatorial.logFC")]
  if(!dim(tmp)[[1]]==0 )
  h <- pheatmap(tmp,
                #kmeans_k = 30, 
                #annotation_row = rownames(tmp),
                #cellwidth = 70, cellheight = 5,
                border_color = NA, 
                breaks=breaks,
                cluster_cols = F,
                cluster_rows = F,
                show_rownames = T,
                color = colorRampPalette(rev(brewer.pal(n=9, name="RdBu")))(117),
                main = paste0("logFC expected vs. measured:\n",
                              levels(log2FC.matrixg2cellCycle$magnitude.syn)[i]))
  print(h)
}












#unir rutas g2

#GOBP_REGULATION_OF_CELL_CYCLE_G2_M_PHASE_TRANSITION
#GOBP_CELL_CYCLE_G2_M_PHASE_TRANSITION
#GOBP_MITOTIC_G2_M_TRANSITION_CHECKPOINT
#GOBP_NEGATIVE_REGULATION_OF_CELL_CYCLE_G2_M_PHASE_TRANSITION


#GOBP_REGULATION_OF_CELL_CYCLE_G2_M_PHASE_TRANSITION
genesG21<-c("RAD50","CDK2","CDK3","CDK4","CDK6","CDKN1A","CENPF","TOPBP1","CHEK1","FOXN3","PABIR1","HUS1B","NEK10","STOX1","FHL1","ATF5","PAXIP1","BRD4","SIN3A","SYF2","FBXO5","KCNH5","VPS4A","BABAM1","GPR132","DONSON","NOP53","HSPA2","HUS1","APP","USP17L2","MIR195","MIR19B1","MECP2","FOXO4","MRE11","NBN","ATM","NPM1","ORC1","RRM2B","PBX1","ING4","MRNIP","FZR1","TAOK3","DTL","UIMC1","PLK1","PINX1","USP47","PKIA","CHFR","RCC2","TRIM39","AVEN","MTA3","TAOK1","BARD1","INIP","RAD17","RAD21","RAD51C","RAD51B","RBBP8","CCND1","RFPL1","RINT1","MIIP","RRM1","CLSPN","BLM","NABP1","INTS3","BRCA1","","TP53","WNT10B","NABP2","BRCC3","RNASEH2B","ATAD5","CTC1","DBF4B","CDK5RAP3","CDC7","ABRAXAS1","DYRK3","BRSK1","ZFYVE19","CDC14B","RAB11A","IER3","NAE1","CCNB1","PHOX2B","CCNG1","TICRR","ZNF830","CCNQ","AURKB","CHMP4C","TAOK2","VPS4B","MACROH2A1","BABAM2","CDK1","CDC6","KIF14","CDC25A","CDC25B","CDC25C")

#GOBP_CELL_CYCLE_G2_M_PHASE_TRANSITION
genesG22<- c("USH1C","RAD50","CDK2","CDK3","CDK4","CDK6","CDKN1A","AKAP8","NDC80","CENPF","KHDRBS1","NES","ARPP19","TOPBP1","CHEK1","CIT","FOXN3","CHEK2","PABIR1","PLK3","HUS1B","NEK10","DNM2","ENSA","ESRRB","STOX1","CCNY","FHL1","ATF5","PAXIP1","FOXM1","FBXL7","PLCB1","BRD4","SIN3A","SYF2","FBXO5","AKAP8L","KCNH5","VPS4A","CCDC57","BABAM1","GPR132","DONSON","NOP53","HSPA2","HUS1","APP","USP17L2","MIR195","MIR19B1","MECP2","FOXO4","MRE11","NBN","ATM","NPM1","ORC1","RRM2B","PBX1","ING4","MRNIP","FZR1","TAOK3","PPME1","LCMT1","DTL","UIMC1","CDK14","ABCB1","PLK1","PINX1","USP47","PKIA","CHFR","RCC2","TRIM39","AVEN","BACH1","MTA3","TAOK1","BARD1","INIP","RAD17","RAD21","RAD51C","RAD51B","RBBP8","CCND1","RFPL1","RINT1","MIIP","RRM1","CLSPN","BLM","NABP1","INTS3","BRCA1","AURKA","TAF2","TP53","TPD52L1","WEE1","WNT10B","NABP2","FBXL15","BRCC3","RNASEH2B","KDM8","ATAD5","CALM1","CTC1","DBF4B","CDK5RAP3","CALM2","CALM3","CDC7","ABRAXAS1","DYRK3","BRSK1","PPM1D","MASTL","ZFYVE19","CDC14B","RAB11A","IER3","NAE1","CCNA2","CCNB1","PHOX2B","CCNG1","BRSK2","TICRR","PKMYT1","LATS1","CCNB2","ZNF830","CCNQ","AURKB","CHMP4C","TAOK2","VPS4B","MACROH2A1","BABAM2","CDK1","MELK","CDC6","KIF14","CDC25A","CDC25B","CDC25C")

#GOBP_MITOTIC_G2_M_TRANSITION_CHECKPOINT
genesG23<- c("RAD50","CDKN1A","TOPBP1","CHEK1","FOXN3","PABIR1","HUS1B","SYF2","BABAM1","DONSON","NOP53","HUS1","FOXO4","MRE11","NBN","ATM","ORC1","MRNIP","FZR1","TAOK3","DTL","UIMC1","PLK1","CHFR","TRIM39","TAOK1","BARD1","INIP","RAD17","RBBP8","RINT1","CLSPN","BLM","NABP1","INTS3","BRCA1","NABP2","BRCC3","CDK5RAP3","ABRAXAS1","BRSK1","CDC14B","IER3","NAE1","CCNG1","TICRR","ZNF830","TAOK2","BABAM2","CDK1","CDC6")



#GOBP_NEGATIVE_REGULATION_OF_CELL_CYCLE_G2_M_PHASE_TRANSITION

genesG24<- c("RAD50,CDKN1A","TOPBP1","CHEK1","FOXN3","PABIR1","HUS1B","FHL1","ATF5","SYF2","VPS4A","BABAM1","GPR132","DONSON","NOP53","HUS1","MIR195","MIR19B1","FOXO4","MRE11","NBN","ATM","ORC1","MRNIP","FZR1","TAOK3","DTL","UIMC1","PLK1","PINX1","USP47","CHFR","TRIM39","AVEN","TAOK1","BARD1","INIP","RAD17","RAD21","RBBP8","RFPL1","RINT1","MIIP","CLSPN","BLM","NABP1","INTS3","BRCA1","NABP2","BRCC3","CDK5RAP3","ABRAXAS1","BRSK1","ZFYVE19","CDC14B","IER3","NAE1","CCNG1","TICRR","ZNF830","AURKB","CHMP4C","TAOK2","MACROH2A1","BABAM2","CDK1","CDC6")



genesG2<- c(genesG21,genesG22,genesG23,genesG24)


genesG2<-genesG2[!duplicated(genesG2)]



#cell cycle

#GOBP_CELL_CYCLE_DNA_REPLICATION
#GOBP_REGULATION_OF_CELL_CYCLE_CHECKPOINT
#GOBP_CELL_CYCLE_CHECKPOINT_SIGNALING
#GOBP_MITOTIC_CELL_CYCLE_CHECKPOINT_SIGNALING




#GOBP_CELL_CYCLE_DNA_REPLICATION
genesCELL_CYCLE1<- c("ZMPSTE24","DBF4","E2F7","DACH1","DNA2","FEN1","FBXO5","RPA4","DONSON","NUGGC","LIG1","MCM2","MCM3","MCM4","MCM6","GMNN","PCNA","RTF2","RTEL1","POLA1","ATRX","INO80","TIPIN","AICDA","WIZ","RAD51","SENP2","UPF1","BCL6","BLM","GINS3","BRCA2","TERF1","TERF2","WRN","E2F8","ATAD5","DBF4B","CDT1","CDC7","CDC45","ZPR1","ZNF830","GINS1")



#GOBP_REGULATION_OF_CELL_CYCLE_CHECKPOINT
genesCELL_CYCLE2<- c("FEM1B","NDC80","CHEK2","PRAP1","CRY1","DUSP1","ANAPC15","FBXO4","BIRC5","GEN1","INCENP","MAD2L1","DYNC1LI1","LCMT1","MAP3K20","ETAA1","PPP1R10","CDCA8","RFWD3","CDK5RAP2","PCID2","PROX1","CCAR2","BARD1","RAD51","RPA2","BRCA1","BRCA2","TPR","XRCC3","BRCC3","DDX39B","RNASEH2B","WDR76","TTI2","CDT1","MAD1L1","USP44","CUL4A","THOC5","CCNB1","AURKB","BABAM2","MAD2L1BP","TTI1","TELO2","THOC1")





#GOBP_CELL_CYCLE_CHECKPOINT_SIGNALING
genesCELL_CYCLE3<- c("RAD50","FEM1B","CDK2","CDKN1A","CDKN1B","NDC80","MAD2L2","CENPF","PLK2","TOPBP1","CHEK1","FOXN3","ZWINT","CHEK2","TREX1","PABIR1","PRAP1","PLK3","HUS1B","ATF2","CRY1","MAPK14","RAD9B","EME1","SPC24","DTX3L","SDE2","DNA2","DUSP1","E2F1","EME2","ERCC6","FANCD2","INTS7","ANAPC15","SYF2","HINFP","GIGYF2","TIPRL","FBXO6","FBXO4","VPS4A","PRPF19","GML","BABAM1","RPA4","DONSON","NOP53","H2AX","APC","BIRC5","HUS1","GEN1","IK","INCENP","MAD2L1","MDM2","FOXO4","MRE11","EIF2AK4","MSH2","MUC1","NBN","ATM","ORC1","RPS27L","DYNC1LI1","MRNIP","WAC","FZR1","TAOK3","LCMT1","TRIAP1","GTSE1","DTL","UIMC1","MAP3K20","PLK1","PML","ETAA1","ATR","NSUN2","SPDL1","TIPIN","ZWILCH","PPP1R10","CDCA8","RFWD3","PIDD1","CHFR","CDK5RAP2","PCID2","PRKDC","TEX14","PROX1","TRIM39","PSMG2","SPC25","TAOK1","USP28","CAMSAP3","CCAR2","PTPN11","BARD1","RAD1","INIP","RAD9A","RAD17","RAD51","RBBP8","CCND1","RINT1","RPA2","RPL26","CLSPN","BLM","SETMAR","NABP1","INTS3","STK33","BRCA1","BRCA2","BUB1","BUB1B","TP53","TP53BP1","TPR","TTK","XPC","XRCC3","ZNF207","NABP2","BRCC3","DDX39B","RNASEH2B","FBXO31","NEK11","WDR76","TTI2","MUS81","CEP63","CDK5RAP3","CDT1","CDC45","CASP2","NUF2","PARP9","RHNO1","MAD1L1","HASPIN","BRIP1","HORMAD1","USP44","ATRIP","ABRAXAS1","DOT1L","BRSK1","CUL4A","KLHL22","ZFYVE19","CDC14B","THOC5","CRADD","IER3","NAE1","CCNB1","TIMELESS","CCNG1","TICRR","ZNF830","ZW10","BUB3","AURKB","CHMP4C","TRIP13","TAOK2","CLOCK","BABAM2","MAD2L1BP","MDC1","TTI1","KNTC1","CDK1","CDC5L","TELO2","CDC6","CDC20","THOC1")



#GOBP_MITOTIC_CELL_CYCLE_CHECKPOINT_SIGNALING
genesCELL_CYCLE4<- c("RAD50","CDK2","CDKN1A","CDKN1B","NDC80","MAD2L2","CENPF","PLK2","TOPBP1","CHEK1","FOXN3","ZWINT","CHEK2","TREX1","PABIR1","PRAP1","PLK3","HUS1B","ATF2","RAD9B","EME1","SPC24","SDE2","DUSP1","EME2","FANCD2","ANAPC15","SYF2","GIGYF2","VPS4A","GML","BABAM1","DONSON","NOP53","APC","BIRC5","HUS1","GEN1","IK","INCENP","MAD2L1","MDM2","FOXO4","MRE11","MSH2","MUC1","NBN","ATM","ORC1","RPS27L","DYNC1LI1","MRNIP","WAC","FZR1","TAOK3","LCMT1","TRIAP1","GTSE1","DTL","UIMC1","MAP3K20","PLK1","PML","SPDL1","TIPIN","ZWILCH","PPP1R10","CDCA8","RFWD3","PIDD1","CHFR","CDK5RAP2","PCID2","PRKDC","TEX14","TRIM39","PSMG2","SPC25","TAOK1","BARD1","INIP","RAD9A","RAD17","RBBP8","CCND1","RINT1","RPA2","RPL26","CLSPN","BLM","SETMAR","NABP1","INTS3","STK33","BRCA1","BUB1","BUB1B","TP53","TPR","TTK","XPC","XRCC3","ZNF207","NABP2","BRCC3","FBXO31","NEK11","MUS81","CDK5RAP3","CDT1","CASP2","NUF2","MAD1L1","HASPIN","USP44","ABRAXAS1","BRSK1","KLHL22","ZFYVE19","CDC14B","CRADD","IER3","NAE1","CCNB1","CCNG1","TICRR","ZNF830","ZW10","BUB3","AURKB","CHMP4C","TRIP13","TAOK2","BABAM2","MAD2L1BP","MDC1","KNTC1","CDK1","CDC6","CDC20")



genesCELL_CYCLE<- c(genesCELL_CYCLE1,genesCELL_CYCLE2,genesCELL_CYCLE3,genesCELL_CYCLE4)


genesCELL_CYCLE<-genesCELL_CYCLE[!duplicated(genesCELL_CYCLE)]





log2FC.matrixOrderUniqueCELL_CYCLE<- log2FC.matrixOrderUnique[log2FC.matrixOrderUnique$ID %in% genesCELL_CYCLE,]

log2FC.matrixOrderUniqueG2<- log2FC.matrixOrderUnique[log2FC.matrixOrderUnique$ID %in% genesG2,]


log2FC.matrixg2cellCycle<- rbind(log2FC.matrixOrderUniqueG2,log2FC.matrixOrderUniqueCELL_CYCLE)

log2FC.matrixg2cellCycle <- log2FC.matrixg2cellCycle[!duplicated(log2FC.matrixg2cellCycle$ID),]
rownames(log2FC.matrixg2cellCycle) <- log2FC.matrixg2cellCycle$ID

for (i in 1:5){
  breaks <- c(seq(-6, -0.3,by=0.1),seq(0.3, 6,by=0.1))
  breaks <- append(breaks, -9,0)
  breaks <- append(breaks, 9)
  tmp <- log2FC.matrixg2cellCycle[ log2FC.matrixg2cellCycle$magnitude.syn == 
                         levels(log2FC.matrixg2cellCycle$magnitude.syn)[i],
                       c("Additive.logFC","Combinatorial.logFC")]
  if(!dim(tmp)[[1]]==0 )
  h <- pheatmap(tmp,
                #kmeans_k = 30, 
                #annotation_row = rownames(tmp),
                #cellwidth = 70, cellheight = 5,
                border_color = NA, 
                breaks=breaks,
                cluster_cols = F,
                cluster_rows = F,
                show_rownames = T,
                color = colorRampPalette(rev(brewer.pal(n=9, name="RdBu")))(117),
                main = paste0("logFC expected vs. measured:\n",
                              levels(log2FC.matrixg2cellCycle$magnitude.syn)[i]))
  print(h)
}


#levels(log2FC.matrixg2cellCycle$magnitude.syn)[0]
#levels(log2FC.matrixg2cellCycle$magnitude.syn)[2]
#levels(log2FC.matrixg2cellCycle$magnitude.syn)[3]
#levels(log2FC.matrixg2cellCycle$magnitude.syn)[4]
#levels(log2FC.matrixg2cellCycle$magnitude.syn)[5]





#Antigen presenting


#	GOBP_ANTIGEN_PROCESSING_AND_PRESENTATION_OF_EXOGENOUS_PEPTIDE_ANTIGEN_VIA_MHC_CLASS_II
genesMHC_CLASS_II<- c("IFI30","CTSD","CTSE","CTSL","CTSV","CTSS","DNM2","PIKFYVE","FCER1G","FCGR2B","HLA-DMA","HLA-DMB","HLA-DOA","HLA-DOB","HLA-DPA1","HLA-DPB1","HLA-DQA1","HLA-DQA2","HLA-DQB1","HLA-DQB2","HLA-DRA","HLA-DRB1","HLA-DRB3","HLA-DRB4","HLA-DRB5","LGMN","B2M","TRAF6","UNC93B1","CTSF","CD74")


#GOBP_PEPTIDE_ANTIGEN_ASSEMBLY_WITH_MHC_CLASS_II_PROTEIN_COMPLEX
genesMHC_CLASS_II2<- c("HLA-DMA","HLA-DMB","HLA-DOA","HLA-DOB","HLA-DPA1","HLA-DPB1","HLA-DQA1","HLA-DQA2","HLA-DQB1","HLA-DQB2","HLA-DRA","HLA-DRB1","HLA-DRB3","HLA-DRB4","HLA-DRB5","B2M")


#GOBP_PEPTIDE_ANTIGEN_ASSEMBLY_WITH_MHC_PROTEIN_COMPLEX
genesMHC_CLASS_II3<- c("PDIA3","HLA-DMA","HLA-DMB","HLA-DOA","HLA-DOB","HLA-DPA1","HLA-DPB1","HLA-DQA1","HLA-DQA2","HLA-DQB1","HLA-DQB2","HLA-DRA","HLA-DRB1","HLA-DRB3","HLA-DRB4","HLA-DRB5","TAPBPL","B2M","TAPBP","CALR")




genesMHC<- c(genesMHC_CLASS_II,genesMHC_CLASS_II2,genesMHC_CLASS_II3)


genesMHC<-genesMHC[!duplicated(genesMHC)]  #La mitad estan duplicados


log2FC.matrixOrderUniqueMHC<- log2FC.matrixOrderUnique[log2FC.matrixOrderUnique$ID %in% genesMHC,]

#log2FC.matrixg2cellCycle <- log2FC.matrixg2cellCycle[!duplicated(log2FC.matrixg2cellCycle$ID),]
rownames(log2FC.matrixOrderUniqueMHC) <- log2FC.matrixOrderUniqueMHC$ID

for (i in 1:5){
  breaks <- c(seq(-6, -0.3,by=0.1),seq(0.3, 6,by=0.1))
  breaks <- append(breaks, -9,0)
  breaks <- append(breaks, 9)
  tmp <- log2FC.matrixOrderUniqueMHC[log2FC.matrixOrderUniqueMHC$magnitude.syn == 
                         levels(log2FC.matrixOrderUniqueMHC$magnitude.syn)[i],
                       c("Additive.logFC","Combinatorial.logFC")]
  if(!dim(tmp)[[1]]==0 )
  h <- pheatmap(tmp,
                #kmeans_k = 30, 
                #annotation_row = rownames(tmp),
                #cellwidth = 70, cellheight = 5,
                border_color = NA, 
                breaks=breaks,
                cluster_cols = F,
                cluster_rows = T,
                show_rownames = T,
                color = colorRampPalette(rev(brewer.pal(n=9, name="RdBu")))(117),
                main = paste0("logFC expected vs. measured:\n",
                              levels(log2FC.matrixOrderUniqueMHC$magnitude.syn)[i]))
  print(h)
}


#-sinergia abema ibru
#-Sinergia con jeko rec
#-geo2R
#-Kegg

```


#fosfoproteomics


```{r fosfo}


#Los genes que vemos como diferencialmente expresados(RNA-seq) al comparar los perfiles transcriptomicos de las muestra de control versus las tratadas con onconova deberian crear als correspondiente proteinas. cuales son las que si? estan fosforiladas?
#estas proteinas estan relacionadas con las rutas que obtuvimos de RNA-seq



#uniprot
 listMarts()
uniProt <- useMart(biomart = "uniprot_mart", dataset = "uniprot")

getBM(attributes = c ("name", "go_id", "go_name"), values = "E9HCD7", filter = "accession", mart = uniProt)






uniProt <- useMart(biomart = "ENSEMBL_MART_ENSEMBL", dataset = "hsapiens_gene_ensembl")
listAttributes(mart)


IDs <- getBM(attributes = c("ensembl_transcript_id","hgnc_symbol","hgnc_id","transcript_is_canonical"),
                 filters = "ensembl_transcript_id", values = y,mart = mart)



IDs <- getBM(attributes = c("ensembl_transcript_id","hgnc_symbol","hgnc_id","transcript_is_canonical","uniprot_gn_id"),
                 filters = "ensembl_transcript_id", values = y,mart = mart)





#https://www.syngoportal.org/convert

idmap <- read.csv("/Users/jparra/Documents/Gael/BTKSinergy/idmap.csv", sep = ",")


#cargo datos de proteomica para no resistentes. Solo los presentes en ambos
#-PROBLEMA: En RNA-seq estoy utilizando UPN y UPNresistant porque no tengo duplicados

CNvsOnco <- read.csv("/Users/jparra/Documents/Gael/BTKSinergy/proteomics/proteomics_onconova/final_toptables_No_Res (1)CNvsOnco.csv", sep = ",")

CNvsOncoSigni <- CNvsOnco[CNvsOnco$P.Value < 0.01,]

#CNvsOncoSigni$geneName <- idmap$name[idmap$query %in% CNvsOncoSigni$accession]





x <- strsplit(CNvsOncoSigni$accession, "|", fixed=T)



#x[[2]][1]

#x[[1:474]]

y<- c()
for (i in 1:101) {
  #print(i)
  y[i] <- x[[i]][1]
}


CNvsOncoSigni$geneName <- idmap$name[idmap$query %in% y]

#CNvsOncoSigni$geneName <- idmap$name[match(idmap$query, y)]
CNvsOncoSigni$geneName <- idmap$symbol[match(y,idmap$query)]
CNvsOncoSigni$description <- idmap$name[match(y,idmap$query)]


idmap[idmap$query %in% "Q08999",]

y




ranks <- cbind(CNvsOncoSigni$geneName,CNvsOncoSigni$P.Value)





#Tengo 101 genes significativos para la proteomica pero 8602 transcritos.
#Filtro y me quedo con los 101 en comun.
result0.05 #transcriptomaica
CNvsOncoSigni # fosfo

result0.05$geneName <- IDs$hgnc_symbol[match(result0.05$ID,IDs$ensembl_transcript_id)]
result0.05 <- result0.05[!result0.05$geneName %in% "",]

#FCtable <- result0.05[match(result0.05$geneName, CNvsOncoSigni$geneName),c("log2FoldChange","geneName")] todo NA
FCtable <- result0.05[match(CNvsOncoSigni$geneName,  result0.05$geneName),c("log2FoldChange","geneName")] # todo NA

#FCtable <- result0.05[match(result0.05$geneName, CNvsOncoSigni$geneName),]

FCtable <- result0.05[result0.05$geneName %in% CNvsOncoSigni$geneName,c("log2FoldChange","geneName")]



#FCtable<- FCtable[!duplicated(FCtable$geneName),]

#FCtable$logFCfosfo <- CNvsOncoSigni$logFC[match(CNvsOncoSigni$geneName,FCtable$geneName)]

CNvsOncoSigni<- CNvsOncoSigni[!duplicated(CNvsOncoSigni$geneName),]

FCtable$logFCfosfo <- CNvsOncoSigni$logFC[CNvsOncoSigni$geneName %in% FCtable$geneName]




ggplot(FCtable, aes(logFCfosfo, log2FoldChange)) +
  geom_point() +  
  geom_hline(yintercept = 0) + 
  geom_vline(xintercept = 0) +
  geom_text(aes(label= geneName))

#El FC en ambas comparaciones tiene el mismo orden? porque sino FC puede significar la contrario.




result0.05




#FCtable rna-fosfo. Tiene sentido?


CNvsOncoFosfo <- read.csv("/Users/jparra/Documents/Gael/BTKSinergy/proteomics/proteomics_onconova/Total_Proteome_final_TT_NRes_CNvsONCO.csv", sep = ",")


CNvsOncoFosfo
CNvsOncoFosfoSigni <- CNvsOncoFosfo[CNvsOncoFosfo$P.Value < 0.05,]

FCtable <- result0.05[result0.05$geneName %in% CNvsOncoFosfoSigni$gene_names,c("log2FoldChange","geneName")]

FCtable$logFCfosfo <- CNvsOncoFosfoSigni$logFC[CNvsOncoFosfoSigni$gene_names %in% FCtable$geneName]




ggplot(FCtable, aes(logFCfosfo, log2FoldChange)) +
  geom_point() +  
  geom_hline(yintercept = 0) + 
  geom_vline(xintercept = 0) +
  geom_text(aes(label= geneName))




#FCtable proteoma-fosfo. 
CNvsOncoFosfo <- read.csv("/Users/jparra/Documents/Gael/BTKSinergy/proteomics/proteomics_onconova/Total_Proteome_final_TT_NRes_CNvsONCO.csv", sep = ",")
CNvsOncoFosfoSigni <- CNvsOncoFosfo[CNvsOncoFosfo$P.Value < 0.05,]
#Solo tenemos 22 proteinas fosforiladas significativamente(p.value <0.05)

CNvsOncoProteo <- read.csv("/Users/jparra/Documents/Gael/BTKSinergy/proteomics/proteomics_onconova/final_toptables_No_Res (1)CNvsOnco.csv", sep = ",")
CNvsOncoProteoSigni <- CNvsOncoProteo[CNvsOncoProteo$P.Value < 0.05,]

#CNvsOncoProteoSigni$geneName <- IDs$hgnc_symbol[match(CNvsOncoProteoSigni$ID,IDs$ensembl_transcript_id)]
#result0.05 <- result0.05[!result0.05$geneName %in% "",]

x <- strsplit(CNvsOncoProteoSigni$accession, "|", fixed=T)


y<- c()
for (i in 1:474) {
  #print(i)
  y[i] <- x[[i]][1]
}


idmap <- read.csv("/Users/jparra/Documents/Gael/BTKSinergy/idmap.csv", sep = ",")

#CNvsOncoProteoSigni$geneName <- idmap$name[idmap$query %in% y]
CNvsOncoProteoSigni$geneName <- idmap$symbol[match(y,idmap$query)]
CNvsOncoProteoSigni$description <- idmap$name[match(y,idmap$query)]




FCtable <- CNvsOncoProteoSigni[CNvsOncoProteoSigni$geneName %in% CNvsOncoFosfoSigni$gene_names,c("logFC","geneName")]

FCtable$logFCfosfo <- CNvsOncoFosfoSigni$logFC[CNvsOncoFosfoSigni$gene_names %in% FCtable$geneName]




ggplot(FCtable, aes(logFCfosfo, logFC)) +
  geom_point() +  
  geom_hline(yintercept = 0) + 
  geom_vline(xintercept = 0) +
  geom_text(aes(label= geneName))



#a


```
-Sinergia fosfo,proteomics

# Sinergia proteomics


```{r fosfosinergy}

#1. obtenemos counts



CNvsOncoFosfoOnco <- read.csv("/Users/jparra/Documents/Gael/BTKSinergy/proteomics/proteomics_onconova/Phosphoproteome_final_TT_NResOncovsControl.csv", sep = ",")
#CNvsOncoFosfoSigni <- CNvsOncoFosfo[CNvsOncoFosfo$P.Value < 0.05,]


#CNvsOncoFosfo$
countsOnco  <- CNvsOncoFosfoOnco[,c("ON123300.10","ON123300.2","ON123300.6","Control.1","Control.5","Control.9")]


rownames(countsOnco) <- CNvsOncoFosfoOnco$protein_group






CNvsOncoFosfoIbru <- read.csv("/Users/jparra/Documents/Gael/BTKSinergy/proteomics/proteomics_onconova/Phosphoproteome_final_TT_NResIbru.csv", sep = ",")
#CNvsOncoFosfoSigni <- CNvsOncoFosfo[CNvsOncoFosfo$P.Value < 0.05,]


#CNvsOncoFosfoIbru$
#countsIbru  <- CNvsOncoFosfoIbru[,c("Ibrutinib.11","Ibrutinib.3","Ibrutinib.7","Control.1","Control.5","Control.9")]

#Comprobar que el valor de los controles es el mismo en todas las paginas del excel

countsIbru  <- CNvsOncoFosfoIbru[,c("Ibrutinib.11","Ibrutinib.3","Ibrutinib.7")]

rownames(countsIbru) <- CNvsOncoFosfoIbru$protein_group







CNvsOncoFosfoCombo <- read.csv("/Users/jparra/Documents/Gael/BTKSinergy/proteomics/proteomics_onconova/Phosphoproteome_final_TT_NResCombo.csv", sep = ",")
#CNvsOncoFosfoSigni <- CNvsOncoFosfo[CNvsOncoFosfo$P.Value < 0.05,]


CNvsOncoFosfoCombo$Combo.12
#countsCombo  <- CNvsOncoFosfoCombo[,c("Combo.12","Combo.4","Combo.8","Control.1","Control.5","Control.9")]

CNvsOncoFosfoCombo$Combo.12
countsCombo  <- CNvsOncoFosfoCombo[,c("Combo.12","Combo.4","Combo.8")]

rownames(countsCombo) <- CNvsOncoFosfoCombo$protein_group





#uno con cbind para probar pero deberia hacer un match
#counts<- cbind(countsOnco,countsIbru,countsCombo)


counts <- merge(countsOnco,countsIbru, by=0)

rownames(counts) <- counts$Row.names

counts<- counts[,2:10]

counts <- merge(counts,countsCombo, by=0)

rownames(counts) <- counts$Row.names

counts<- counts[,2:13]

#x <- strsplit(counts$accession, "|", fixed=T)
#y<- c()
#for (i in 1:dim(counts)[[1]]) {
  #print(i)
##  y[i] <- x[[i]][1]
#}


#idmap <- read.csv("/Users/jparra/Documents/Gael/BTKSinergy/idmap.csv", sep = ",")

#CNvsOncoProteoSigni$geneName <- idmap$name[idmap$query %in% y]
#counts$geneName <- idmap$symbol[match(y,idmap$query)]
#counts$description <- idmap$name[match(y,idmap$query)]


#cual es la diferencia entre proteinas con el mismo nombre?



#rownames(counts) <- idmap$symbol[match(y,idmap$query)]


## 2.Obtenemos metadata
#meta <- read.csv("/Users/jparra/Documents/Gael/BTKSinergy/proteomics/proteomics_onconova/metadata_proteomic.csv", row.names = 1)

meta <- read.csv("/Users/jparra/Documents/Gael/BTKSinergy/proteomics/proteomics_onconova/metadata_proteomic.csv")


colnames(meta)<- meta[1,]
#rownames(meta)<- meta[1,]

meta<- meta[2:25,]


##3.Calculamos sinergia

#7
y <- DGEList(counts)
y <- calcNormFactors(y)

design <- model.matrix(~ 0 + Treatment  + `Cell line`, meta) #B
#design <- model.matrix(~ TREATMENT , metaSub) 






#meta$Treatment

#10
#The voom() function prepares the data for linear modeling by converting counts to logCPM and computing weights for heteroscedasticity adjustment. It also creates a diagnostic plot for the mean-variance trend (Fig. 5C). Visually inspect it for fit. Increase the cutoff for lowly expressed genes to improve fit if necessary.

#metaSub<- meta[c(2,4),]
#metaSub<- meta[meta$`Id (eppendorf)` %in% c("UPN 1 Ctl","UPN 2 Ctl","UPN 3 Ctl","UPN 1 ON","UPN 2 ON","UPN 3 ON"),]
#meta$`Sample Id`
metaSub<- meta[meta$`Sample Id` %in% c("UPN CT","UPN ON","UPN IB","UPN COMBO"),]

#no añado covariable cellline porque solo usamos UPN
#Tengo que poner sample id porque treatment diferentes...
#metaSub$`Sample Id`
design <- model.matrix(~ 0 + `Sample Id`, metaSub) #B



v <- voom(y, design, plot = TRUE, save.plot = TRUE)


#11 fit model

fit <- lmFit(v, design)



#12

colnames(design)
#colnames(design) <- gsub("\\+", "_", colnames(design))
#colnames(design) <- gsub("-", "", colnames(design))
colnames(design) <- gsub("`Sample Id`", "", colnames(design))

colnames(design)

colnames(design)<- c("ON12300_IBRUTINIB","CONTROL","IBRUTINIB","ON12300")


#formula1
cont.matrix <- makeContrasts(
  Ibru = IBRUTINIB - CONTROL,
  Onco = ON12300 - CONTROL,
  Additive = IBRUTINIB + ON12300 - 2*CONTROL,
  Combinatorial = ON12300_IBRUTINIB - CONTROL,
  Synergy = ON12300_IBRUTINIB - IBRUTINIB - ON12300  + 1*CONTROL,
  levels = design)


#13

cont.p <- t(cont.matrix)

#install.packages("GiNA")
#install.packages("EBImage")
#library(GiNA)
library(pheatmap)

h <- pheatmap(cont.p,
              display_numbers = T, number_format = "%.0f",
              breaks = seq(-3, 1, by = 0.5),
              cluster_cols = F, cluster_rows = F)


#14

fit.cont <- contrasts.fit(fit, cont.matrix)


#15

fit.cont <- eBayes(fit.cont)
plotSA(fit.cont, main = "Final model: Mean-variance trend", ylab = "Sqrt( standard deviation )")

summa.fit = decideTests(fit.cont, adjust.method = "fdr")

#rownames(fit.cont)
#mapeo
#x <- strsplit(rownames(fit.cont), ".", fixed=T)
#<- c()
#for (i in 1:dim(gExpr)[[1]]) {
#  nombreGenes[i] <- x[[i]][1]
#}
#fit.cont$genes <- IDs$hgnc_symbol[match(nombreGenes, IDs$ensembl_transcript_id) ]

par(mfrow = c(1, 2))
for (i in 1:length(colnames(fit.cont$contrasts))){
  plotMD(fit.cont, coef = i, status = summa.fit[, i], values = c(-1, 1))
  volcanoplot(fit.cont, coef = i, highlight = 100, 
              names = rownames(fit.cont))
}

#Distribucion muy diferente a la de expresion. ¿Demuestra la grafica que no pudo usar datos de fosfo?




#16
res.list <- list()
for (i in 1:length(colnames(fit.cont$contrasts))){
  x <- topTable(fit.cont, coef = i, sort.by = "p", n = Inf, confint = T)
  res.list[[i]] <- x
  names(res.list)[i] <- colnames(fit.cont$contrasts)[i]
}


ordered <- res.list[[5]] 

#NINGUNA proteina significativa para sinergia!!!!

#quiza con intensity raw se podria?







#Preguntar JJ y buscar articulos que usen RNA-seq y fosfoproteoma 

#a






##Representamos genes en heatmap combi vs aditive:
genesE2F<- c("PSIP1","ASF1B","DUT","POLD1","DSCC1","GINS1","AURKB","E2F8","TFRC","EED","DONSON")
genesE2F<- c("E2F8","TFRC","EED","DONSON")

log2FC.matrixeE2F <- log2FC.matrix[log2FC.matrix$ID %in% genesE2F,]
log2FC.matrixeE2F <- log2FC.matrixeE2F[!duplicated(log2FC.matrixeE2F$ID),] #al quitar duplicados paso de 208 a 135
rownames(log2FC.matrixeE2F)<- log2FC.matrixeE2F$ID

gene <- proteinToGenesMapping$gene_names[proteinToGenesMapping$protein_group %in% ranks0.05$V1]

gene <- gene[!duplicated(gene)]


gene <- gene[gene %in% genesE2F]

i <- 2
library(GiNA)
for (i in 1:length(levels(log2FC.matrixeE2F$magnitude.syn))){
  #breaks <- c(seq(-6, -0.3,by=0.1),seq(0.3, 6,by=0.1))
  #breaks <- append(breaks, -9,0)
  #breaks <- append(breaks, 9)
  tmp <- log2FC.matrixeE2F[log2FC.matrixeE2F$magnitude.syn == 
                         levels(log2FC.matrixeE2F$magnitude.syn)[i],
                       c("Additive.logFC","Combinatorial.logFC")]
  
  if(dim(tmp)[1] > 1){
  h <- pheatmap(tmp,
                #kmeans_k = 30, 
                #annotation_row = rownames(tmp),
                #cellwidth = 70, cellheight = 5,
                border_color = NA, 
                #breaks=breaks,
                cluster_cols = F,
                 cluster_rows = F,
               show_rownames = T,
                color = colorRampPalette(rev(brewer.pal(n=9, name="RdBu")))(117),
                main = paste0("logFC expected vs. measured:\n",
                              levels(log2FC.matrixeE2F$magnitude.syn)[i]))
  print(h)
  }
}

i

dim(tmp)[1]




```







##GSEA miranda




```{r mirandaGsea}


mirandaGsea <- read.csv("/Users/jparra/Documents/Gael/BTKSinergy/mirandaGsea.csv", sep = ",")

#mirandaGsea$stat <- as.numeric(mirandaGsea$stat)

#mirandaGsea <- mirandaGsea[mirandaGsea$pvalue < 0.05,c("Gene","stat")]




ranks <- mirandaGsea[order(mirandaGsea$stat ,decreasing = T),]


#ranks$stat <- as.numeric(ranks$stat)
#ranks <- setNames(ranks$stat, ranks$Gene)

write.table(ranks, file="/Users/jparra/Documents/Gael/BTKSinergy/ranksMiranda.rnk", sep='\t', row.names=T, col.names=F)


```





#Mayan lab tools:
https://appyters.maayanlab.cloud/#/


#To do:
RNA-seq:
-Sinergy all cell lines,heatmaps,gsea NARAZA.DONE. muestras muy separadas por linea celular



- Sinergy UPN, UPNR ibru DONE
-89-90 GSEA heatmaps images. on aditivo vs combinacion?
  gsea No lo hace automatico porque no le doy los counts.
  
-93 genes names more sin filtro 0.05. Rehacer more.up..-more up 82




Fosfo:
-105 PCA missing. Preguntar ignasi. MDS     DONE. PCA muestras mezcladas!!!!!
-107 Gsea,list protein. heatmap con los counts de proteinas.
Cogemos las proteinas de phosphoproteomics excels y hacemos GSEA DONE.  ProteoRanks1 
    Enviar nuria resultado GSEA

-109 ibruR DONE
    Enviar las resitentes tambien
-111 heatmap Con counts o con aditivo vs combinacion?
-KEA ibruR. Hacer con resistant y teoria de conjuntos
-119 heatmap metabolic genes
La idea seria poner el FC de sinergia para expresion y el FC de proteoma para un gen o lista de genes


-En el mds deberian agrupar por tratamiento y no por otra variable. No agrupan, estan todas mezcladas por lo que el tratamiento no es una variable que identifique las muestras. Los resultados son heterogeneos entre muestras no tiene sentido hacer comparaciones porque van a ser no significativas.


##ProteoRanks




```{r ProteoRanks1}

#Naraza vs control en UPN


#CNvsOncoProteo <- read.csv("/Users/jparra/Documents/Gael/BTKSinergy/proteomics/proteomics_onconova/final_toptables_No_Res (1)OncoVsControl.csv", sep = ",")
#CNvsOncoProteoSigni <- CNvsOncoProteo[CNvsOncoProteo$P.Value < 0.05,]

CNvsOncoProteo <- read.csv("/Users/jparra/Documents/Gael/BTKSinergy/proteomics/proteomics_onconova/Total_proteome/Total_Proteome_final_TT_NResCNvsControl.csv", sep = ",")

#ranks <- cbind(CNvsOncoProteo$accession, CNvsOncoProteo$logFC)
ranks <- cbind(CNvsOncoProteo$protein_group, CNvsOncoProteo$logFC)
ranks<- as.data.frame(ranks)
ranks$V2 <- as.numeric(ranks$V2)
#ranks$V4 <- abs(ranks$V3)
ranks <- ranks[order(ranks$V2,decreasing = T),]

x <- strsplit(ranks$V1, "|", fixed=T)

y<- c()
for (i in 1:dim(ranks)[[1]]) {
  #print(i)
  y[i] <- x[[i]][1]
}

ranks$V1 <- y

write.table(ranks, file="/Users/jparra/Documents/Gael/BTKSinergy/proteomics/proteomics_onconova/ranks-OncoVsControl-NR-Proteo.rnk", sep='\t', row.names=F, col.names=F)

#resultado gsea toptables
#file:///C:/Users/jparra/gsea_home/output/jul18/my_analysis.GseaPreranked.1692615068526/index.html
#Ninguna ruta significativa
#Muchos repetidos



#resultado gsea
#file:///C:/Users/jparra/gsea_home/output/jul18/my_analysis.GseaPreranked.1693307440366/index.html





#Con significativos


CNvsOncoProteoSigni <- CNvsOncoProteo[CNvsOncoProteo$P.Value < 0.05,]

ranks <- cbind(CNvsOncoProteoSigni$protein_group, CNvsOncoProteoSigni$logFC)
ranks<- as.data.frame(ranks)
ranks$V2 <- as.numeric(ranks$V2)
#ranks$V4 <- abs(ranks$V3)
ranks <- ranks[order(ranks$V2,decreasing = T),]

x <- strsplit(ranks$V1, "|", fixed=T)

y<- c()
for (i in 1:dim(ranks)[[1]]) {
  #print(i)
  y[i] <- x[[i]][1]
}

ranks$V1 <- y

write.table(ranks, file="/Users/jparra/Documents/Gael/BTKSinergy/proteomics/proteomics_onconova/ranks-OncoVsControl-NR-Proteo-Signi.rnk", sep='\t', row.names=F, col.names=F)

#resultado gsea toptables
#file:///C:/Users/jparra/gsea_home/output/jul18/my_analysis.GseaPreranked.1692615388209/index.html
#GOBP_REGULATION_OF_MRNA_METABOLIC_PROCESS,	GOBP_REGULATION_OF_MRNA_CATABOLIC_PROCESS       Down 
#GOBP_HISTONE_MODIFICATION ,	GOCC_ORGANELLE_SUBCOMPARTMENT      UP


#resultado gsea error

```





```{r fosfoRanks1}

#Naraza vs control en UPN resistant!


CNvsOncoProteo <- read.csv("/Users/jparra/Documents/Gael/BTKSinergy/proteomics/proteomics_onconova/Total_Proteome_final_TT_ResOncoVsControl.csv", sep = ",")
#CNvsOncoProteoSigni <- CNvsOncoProteo[CNvsOncoProteo$P.Value < 0.05,]


ranks <- cbind(CNvsOncoProteo$protein_group, CNvsOncoProteo$Fold_Change)
#ranks <- cbind(CNvsOncoProteo$gene_names, CNvsOncoProteo$Fold_Change)
ranks<- as.data.frame(ranks)
ranks$V2 <- as.numeric(ranks$V2)
#ranks$V4 <- abs(ranks$V3)
ranks <- ranks[order(ranks$V2,decreasing = T),]

#x <- strsplit(ranks$V1, "|", fixed=T)
#y<- c()
#for (i in 1:dim(ranks)[[1]]) {
#  y[i] <- x[[i]][1]
#}
#ranks$V1 <- y


write.table(ranks, file="/Users/jparra/Documents/Gael/BTKSinergy/proteomics/proteomics_onconova/ranks-OncoVsControl-R-Proteo.rnk", sep='\t', row.names=F, col.names=F)

#resultado gsea
#file:///C:/Users/jparra/gsea_home/output/jul18/my_analysis.GseaPreranked.1692696389988/index.html

#muchisimas significativas y mas en regulacion positiva




#Con significativos


CNvsOncoProteoSigni <- CNvsOncoProteo[CNvsOncoProteo$P.Value < 0.1,]

ranks <- cbind(CNvsOncoProteoSigni$protein_group, CNvsOncoProteoSigni$Fold_Change)
ranks<- as.data.frame(ranks)
ranks$V2 <- as.numeric(ranks$V2)
#ranks$V4 <- abs(ranks$V3)
ranks <- ranks[order(ranks$V2,decreasing = T),]

write.table(ranks, file="/Users/jparra/Documents/Gael/BTKSinergy/proteomics/proteomics_onconova/ranks-OncoVsControl-R-Proteo-Signi.rnk", sep='\t', row.names=F, col.names=F)

#resultado gsea
#file:///C:/Users/jparra/gsea_home/output/jul18/my_analysis.GseaPreranked.1692615388209/index.html
#Con 0.05 erorr porque ningun geneSet pasa el thresold, si bajo los gens minimos a 2 aparecen 3 ruta significativas pero tampoco me gustan mucho.
#Con 0.1 tampoco sale nada interesante.




```






```{r comunes}

library(tidyverse) #read_tsv
ResitantDown <- read_tsv("/Users/jparra/Documents/Gael/BTKSinergy/proteomics/proteomics_onconova/Total_proteome/332ProteoSinergiResistantDown.tsv")

#Top200 <- Mino1vsMino2$NAME[1:200]

ResitantDown <- ResitantDown[ResitantDown$`FDR q-val` < 0.05,]


NoResitantDown <- read_tsv("/Users/jparra/Documents/Gael/BTKSinergy/proteomics/proteomics_onconova/Total_proteome/37DownProteoSinergiNR.tsv")


NoResitantDown <- NoResitantDown[NoResitantDown$`FDR q-val` < 0.05,]



commonsDown <- ResitantDown[ResitantDown$NAME %in% NoResitantDown$NAME,]  #Ninguna en comun!!




ResitantUp <- read_tsv("/Users/jparra/Documents/Gael/BTKSinergy/proteomics/proteomics_onconova/Total_proteome/45ProteoSinergiResistant.tsv")
ResitantUp <- ResitantUp[ResitantUp$`FDR q-val` < 0.05,]

NoResitantUp <- read_tsv("/Users/jparra/Documents/Gael/BTKSinergy/proteomics/proteomics_onconova/Total_proteome/28UPProteoSinergiNR.tsv")
NoResitantUp <- NoResitantDown[NoResitantDown$`FDR q-val` < 0.05,]

commonsUp <- ResitantUp[ResitantUp$NAME %in% NoResitantUp$NAME,]  #UNA en comun!!





```





for (i in 1:length(levels(h3$magnitude.syn))){
  #breaks <- c(seq(-6, -0.3,by=0.1),seq(0.3, 6,by=0.1))
  #breaks <- append(breaks, -9,0)
  #breaks <- append(breaks, 9)
  tmp <- h3[h3$magnitude.syn == 
                         levels(h3$magnitude.syn)[i],
                       c("Onco.logFC","Ibru.logFC","Additive.logFC","Combinatorial.logFC","Synergistic.logFC")]
  if(dim(tmp)[1] > 1){
  h <- pheatmap(tmp,
                #kmeans_k = 30, 
                #annotation_row = rownames(tmp) ,
                #cellwidth = 70, cellheight = 5,
                border_color = NA, 
                #breaks=breaks,
                cluster_cols = F,
                cluster_rows = F,
                show_rownames = T,
                color = colorRampPalette(rev(brewer.pal(n=9, name="RdBu")))(117),
                main = paste0("logFC expected vs. measured:\n",
                              levels(h3$magnitude.syn)[i]))
  print(h)
  }
}


#Con los datos de fosfo podria normalizar el raw data y hacer una regresion lineal y ver si me salen lo sp.valores yFC parecidos a los del excel.